---
title: "Entre dois grupos"  # Título da página
weight: 202  # Peso individual
menuTitle: "Teste t de duas amostras" # Se o título for muito longo, use um título curto aqui
tags: ["média", "comparação de médias", "Teste t"]  # Insira tags aqui; Palavra-chave que descreve o que acontece na página
---

```{r setup, include = FALSE}
knitr::opts_chunk$set(
  echo = TRUE,   # Code wird angezeigt
  eval = FALSE,  # Code wird nicht ausgeführt
  message = FALSE, # Messages werden nicht angezeigt
  warnings = FALSE # warnings werden nicht angezeigt
)

pss <- readRDS("./data/pss.rds")
pss2 <- readRDS("./data/pss.rds")
library("car")
```

{{% buttonShare href=\"https\:\/\/gitlab.com\/bpkleer\/einstieg-in-statistik\/issues\/new?issue[title]=\" icon=\"fas fa-bug\" %}} {{% /buttonShare %}} 

{{% buttonShare href=\"mailto\:\" icon=\"fas fa-paper-plane\" %}} {{% /buttonShare %}}

{{% buttonShare href=\"https\:\/\/t.me\/share\/url?url=\" icon=\"fab fa-telegram\" %}} {{% /buttonShare %}}

{{% buttonShare href=\"https\:\/\/api.whatsapp.com\/send?text=\" icon=\"fab fa-whatsapp\" %}} {{% /buttonShare %}}

{{% buttonShare href=\"https\:\/\/twitter.com\/share?url=\" icon=\"fab fa-x-twitter\" %}} {{% /buttonShare %}}

{{% buttonShare href=\"https\:\/\/www.facebook.com\/sharer\/sharer.php?u=\" icon=\"fab fa-facebook\" %}} {{% /buttonShare %}}

{{% button href=\"https\:\/\/bmc.link\/bpkleerw\" icon=\"fa-solid fa-beer-mug-empty\" %}} {{% /button %}}

No Teste t de duas amostras, você precisa distinguir se são amostras pareadas ou não pareadas.

## Teste t de duas amostras (não pareado)
Nesta situação de teste, duas diferentes grupos dentro de uma amostra (por exemplo, por gênero) são testados. Ambos os grupos não estão conectados ou pareados. A resposta de um caso não é influenciada pela resposta de outros casos ou não está relacionada a ela.

Queremos testar até que ponto o tempo de trabalho contratual (`wkhtot`) difere entre homens e mulheres (`gndr`) na amostra.

Como as variáveis estão codificadas? Verifique no Codebook:
{{%attachments style=\"grey\" title=\"Codebook PSS\" /%}}

### Pressupostos
Para calcular o teste, dois pressupostos devem ser verificados:

1. Igualdade de variâncias (Teste de Levene)

2. Distribuição normal da variável métrica (uV)

O segundo pressuposto só precisa ser testado se $n < 30$. Em situações com $n > 30$, o teste fornece resultados assintoticamente corretos. 



Para verificar se há igualdade de variâncias, você calcula o **Teste de Levene**. Para isso, utilize a função `leveneTest()` da **biblioteca** `car`:
```{r car, eval=FALSE}
install.packages("car")
library("car")
```

```{r levene, eval=TRUE}
leveneTest(
  pss$wkhtot,      
  pss$gndr,        
  center = "mean"
)   
```

Como interpretar o teste?

A hipótese nula do teste ($H_0$) é que ambos os grupos na variável métrica têm variâncias iguais. Um valor p abaixo de $0.05$ requer a rejeição da hipótese nula e, portanto, não se pode assumir variâncias iguais. Na realização do teste, você deve especificar essa propriedade.

{{% expand \"O que o teste está indicando aqui?\" %}}
Correto, neste caso, a igualdade de variâncias pode ser assumida, pois o valor p é $>0.05$.
{{% /expand %}}

### Realização do Teste
Agora, você usará novamente a função `t.test()` para calcular o teste. As duas variáveis não são separadas por uma vírgula como argumento, mas são especificadas como uma fórmula. A variável métrica vem primeiro, seguida pela variável categórica (com apenas dois grupos!). Elas são separadas por um `~` (til). Você assume uma diferença de $0$ por padrão (`mu = 0`) e no argumento `paired = FALSE`, você indica que são amostras não pareadas. O resultado do Teste de Levene é especificado no último argumento: `var.equal = TRUE`, pois há igualdade de variâncias.
```{r ttest1, eval = TRUE}
t.test(
  pss$wkhtot ~ pss$gndr,     
  mu = 0,                        
  alternative = "two.sided",     
  paired = FALSE,    # ungepaarte Stichproben!            
  var.equal = TRUE  # Option des Levene-Tests!
)            
```

Agora você verá os seguintes valores:

- $t = 1.3509$ (**valor-t**)

- $p \approx 0.1768$ (**valor p**)

- $IC\approx[-0.1436357, 0.7803096]$ (**intervalo de confiança**)

- Grupo feminino $\approx 34.46080$

- Grupo masculino $\approx 34.14246$

Em média, os homens têm um pouco menos ($0.31834), mas a diferença não é estatisticamente significativa.

### Realização do Teste (Variável politômica)
Agora queremos realizar este teste com uma variável que inclui mais de duas categorias (ou grupos). Para calcular um **Teste t**, você precisa definir dois grupos.
Agora queremos testar a diferença com base no nível de educação (`edu`). As codificações podem ser encontradas no livro de códigos. No total, a variável tem $5$ categorias. Vamos simplesmente escolher dois grupos para comparar.

Aqui está a tradução para o português brasileiro:

Auch hier musst du wieder den Test auf Varianzgleichheit zuerst durchführen: 
```{r leven2, eval=TRUE}
# Test of homogeneity of variances
leveneTest(
  pss$wkhtot,
  pss$edu,
  center = "mean"
)
```

Agora você pode realizar o **Teste t**. Antes de realizá-lo, você precisa selecionar duas grupos da nova variável. Você irá comparar o menor e o maior nível de escolaridade. Como estamos comparando grupos específicos, não podemos usar a notação de fórmula. Em vez disso, você deve inserir a variável métrica duas vezes, restringindo os dados a cada grupo com **[]**:
```{r ttest3, eval = TRUE}
t.test(
  pss$wkhtot[pss$edu == "ES-ISCED I"],
  pss$wkhtot[pss$edu == "ES-ISCED V"], 
  mu = 0, 
  alternative = "two.sided", 
  paired = FALSE, 
  var.equal = TRUE
)
```

{{% tabs %}}
{{% tab name=\"Pergunta\" %}}
Como você interpreta o resultado? Qual é a diferença?
{{% /tab %}}
{{% tab name=\"Resposta\" %}}
É possível observar que, em média, pessoas com menor nível de educação (*média de x*) trabalham mais do que pessoas com maior nível de educação (*média de y*). O efeito é significativo e a diferença é de $5.62773$ horas. 
{{% /tab %}}
{{% /tabs %}}

## Teste t de duas amostras (pareado)
Agora vamos realizar um **Teste t de duas amostras pareadas**. Pareado significa que os valores de um grupo estão relacionados aos valores do outro grupo. Isso ocorre, por exemplo, quando um entrevistado responde a uma pergunta em dois momentos diferentes, ou quando cada pessoa do Grupo A pode ser associada a uma pessoa do Grupo B (mãe <-> filho, parceiro). Existe o conjunto de dados `pss2`, que foi coletado dois anos após o conjunto de dados original (com os mesmos entrevistados) e agora queremos testar se as médias diferem significativamente ao longo do tempo.

**Verificação das premissas**

1. Variáveis são métricas $\checkmark$

2. A diferença segue uma distribuição normal (relevante para $n \leq 30$) ($\checkmark$)

É muito simples, pois agora você irá novamente usar a função `t.test()`. Você só precisa alterar o argumento `paired`:
```{r ttestpaired1, eval=TRUE}
t.test(
  pss$trstprl,
  pss2$trstprl, 
  alternative = "two.sided", 
  paired = TRUE
)
```

**Interpretação do resultado**: Em média, a confiança no Parlamento não diferiu entre as duas pesquisas.

Vá agora para situações de teste com mais de dois grupos!
