---
title: "Zwischen mehr als zwei Gruppen"  # Titel der Seite
weight: 203  # Individuelles Gewicht 
menuTitle: "F-Test" # Falls Titel zulang ist, hier Kurztitel
tags: ["mittelwert", "mittelwertvergleiche", "anova", "t-Test"]  # Tags hiereinsetzen; Kurzwort, was auf der Seite passsiert
---
```{r setup, include = FALSE}
knitr::opts_chunk$set(
  echo = TRUE,   # Code wird angezeigt
  eval = FALSE,  # Code wird nicht ausgeführt
  message = FALSE, # Messages werden nicht angezeigt
  warnings = FALSE # warnings werden nicht angezeigt
)
library("car")
pss <-  readRDS("./data/pss.rds")
```


Auf dieser Seite werden Mittelwertvergleiche zwischen mehr als zwei Gruppen vorgestellt. Diese Test-Statistik wird **ANOVA** oder **F-Test** genannt. Wir möchten nun die verschiedenen Gruppen der `edu`-Variable testen. 

**Annahmen**:

1. abhängige Variable ist metrisch$\checkmark$

2. unabhängige Variable ist kategoriell $\checkmark$

3. Gruppen sind unabhängig voneinander $\checkmark$

4. [Normalverteilung der metr. Variable in jeder Gruppe (nötig nur für $n \leq 25$)] $\checkmark$

5. Varianzgleichheit zwischen Gruppen

### Prüfen der Annahmen
Wir möchten testen, inwieweit die Arbeitsstunden zwischen verschiedenen Bildungsgruppen differieren. Dazu nimmst du die `edu`-Variable, die mehrere Bildungsgruppen beinhaltet. Zuerst führst du wieder den Levene-Test durch. Da du jetzt alle Gruppen inkludierst, kannst du wieder die Formelschreibweise nutzen:
```{r levene, eval=TRUE}
leveneTest(
  pss$wkhtot ~ pss$edu,
  center = "mean"
)
```

{{% expand \"Wie interpretierst du das Ergebnis?\" %}}
Zwischen keinem Gruppenpaar gibt es signifikante Differenzen, daher wird Varianzgleichheit angenommen. 

$H_0$: Alle Gruppen haben dieselbe Varianz in der metrischen Variable.
{{% /expand %}}

### Berechnen des Tests (ungleiche Varianzen)
Um den Test zu berechnen, kannst du die Funktionen `oneway.test()` und `pairwise.t.test()` nutzen:
```{r oneway, eval=TRUE}
oneway.test(
  pss$wkhtot ~ pss$edu,
  var.equal = TRUE
)
```
Dieser Test zeigt an (p-Wert), dass es mindestens zwischen zwei Gruppen signifikante Differenzen gibt (p-Wert $< 0.05$). Um nun festzustellen zwischen welchen Gruppen diese vorliegen, nutzt du die Funktion `pairwise.t.test()`:
```{r pairwise, eval = TRUE}
pairwise.t.test(
  pss$wkhtot, # metrische Variable zuerst
  pss$edu, # Gruppenvariable als zweites
  p.adj = "holm"  # Korrektur (Standardverwendung)
) 
```
Im Testergebnis siehst du eine Matrix zwischen den Gruppen, in der die p-Werte für den jeweiligen Vergleich zweier Gruppen eingetragen sind. 

{{% expand \"Zwischen welchen Gruppen lassen sich also signifikante Unterschiede feststellen??\" %}}
Richtig, zwischen allen Gruppen!
{{% /expand %}}

Das war's für diesen Lernblock!