---
title: "Teste T de Amostra Única"  # Título da página
weight: 201  # Peso individual
menuTitle: "Teste T de Amostra Única" # Título curto, se o título for longo
tags: ["média", "comparação de médias", "teste t"]  # Tags; Palavras-chave para o que acontece na página
---
```{r setup, include = FALSE}
knitr::opts_chunk$set(
  echo = TRUE,   # Code wird angezeigt
  eval = FALSE,  # Code wird nicht ausgeführt
  message = FALSE, # Messages werden nicht angezeigt
  warnings = FALSE # warnings werden nicht angezeigt
)

pss <- readRDS("./data/pss.rds")
```

{{% buttonShare href=\"https\:\/\/gitlab.com\/bpkleer\/einstieg-in-statistik\/issues\/new?issue[title]=\" icon=\"fas fa-bug\" %}} {{% /buttonShare %}} 

{{% buttonShare href=\"mailto\:\" icon=\"fas fa-paper-plane\" %}} {{% /buttonShare %}}

{{% buttonShare href=\"https\:\/\/t.me\/share\/url?url=\" icon=\"fab fa-telegram\" %}} {{% /buttonShare %}}

{{% buttonShare href=\"https\:\/\/api.whatsapp.com\/send?text=\" icon=\"fab fa-whatsapp\" %}} {{% /buttonShare %}}

{{% buttonShare href=\"https\:\/\/twitter.com\/share?url=\" icon=\"fab fa-x-twitter\" %}} {{% /buttonShare %}}

{{% buttonShare href=\"https\:\/\/www.facebook.com\/sharer\/sharer.php?u=\" icon=\"fab fa-facebook\" %}} {{% /buttonShare %}}

{{% button href=\"https\:\/\/bmc.link\/bpkleerw\" icon=\"fa-solid fa-beer-mug-empty\" %}} {{% /button %}}

O Teste T de Amostra Única é calculado para testar se o valor empírico difere significativamente do valor verdadeiro $\mu$. Portanto, você precisa ter conhecimento sobre $\mu$.

Suponha que o órgão de estatísticas tenha indicado a idade média oficial como $36.8$ anos.

Qual valor a média aritmética da idade em nosso conjunto de dados assume?
A variável de idade é chamada `agea`.

{{% tabs groupID=\"q1\" %}}
{{% tab name=\"Tarefa\"%}}
Calcule a média aritmética da idade no conjunto de dados **PSS**!
{{% /tab %}}
{{% tab name=\"Código\" %}}
\`\`\`R
mean(
  pss$agea,
  na.rm = TRUE
)
\`\`\`
{{% /tab %}}
{{% tab name=\"Solução\" %}}
No conjunto de dados, a idade média é de $42.83006$ anos. Portanto, o valor difere no conjunto de dados.
{{% /tab %}}
{{% /tabs %}}

{{% expand \"Pense rapidamente por que o valor pode diferir no conjunto de dados!\" %}}
Apenas pessoas com idade $\geq 16$ foram entrevistadas no conjunto de dados. Portanto, é evidente que a idade média está acima.
{{% /expand %}}

Agora, a tradução para o português brasileiro:

---

Agora você quer testar se essa discrepância é estatisticamente significativa. Para isso, em cada comparação de médias, existem duas situações de teste:

- *bilateral*

- *unilateral* (maior ou menor)

Você quer apenas saber se o valor difere significativamente. Não há suposição sobre a direção. Portanto, você realiza um teste *bilateral*.

Você pode fazer isso com a função `t.test()`:

```{r ttest1, eval=TRUE}
t.test(
  pss$agea, 
  mu = 36.8,
  alternative = "two.sided"
)  
```

Então você verá o **valor-t**, o **valor-p**, o **intervalo de confiança** e a **média**.

O valor-p é menor que $0.05$ e, portanto, você obtém um resultado de teste significativo. O valor exibido é `2.2e-16`. Isso significa simplesmente `2.2*10^{-16}`, indicando que você precisa mover a vírgula 16 casas para a esquerda. Portanto, é um valor muito próximo de $0$. Você pode concluir que a média de idade da amostra difere significativamente de $\mu$. Já discutimos as possíveis razões para isso anteriormente!

Você também pode calcular a diferença usando R:

```{r ttest2, eval=TRUE}
diff_idade <- mean(pss$agea, na.rm = TRUE) - 36.8

diff_idade
```

A diferença é de $6.030064$. Como $\mu$ se refere a todas as pessoas em Panem e a amostra inclui apenas pessoas a partir de $16$ anos, essa diferença é facilmente explicável.

### Alternativas de Teste
Também é possível realizar um teste *unilateral*:

- se assumirmos que o valor é maior que $\mu$ `greater`

- se assumirmos que o valor é menor que $\mu$ `less`.

``` {r ttest4, eval=TRUE}
# one-sided, greater
t.test(
  pss$agea, 
  mu = 36.8, 
  alternative = "greater"
)

# one-sided, lower
t.test(
  pss$agea,
  mu = 36.8, 
  alternative = "less"
)
```

Vamos agora para o teste t de duas amostras!
