---
title: "Entre mais de dois grupos"  # Título da página
weight: 203  # Peso individual
menuTitle: "Teste F" # Se o título for muito longo, use um título curto aqui
tags: ["média", "comparação de médias", "anova", "teste t"]  # Insira tags aqui; abreviação do que acontece na página
---
```{r setup, include = FALSE}
knitr::opts_chunk$set(
  echo = TRUE,   # Code wird angezeigt
  eval = FALSE,  # Code wird nicht ausgeführt
  message = FALSE, # Messages werden nicht angezeigt
  warnings = FALSE # warnings werden nicht angezeigt
)
library("car")
pss <-  readRDS("./data/pss.rds")
```

{{% buttonShare href=\"https\:\/\/gitlab.com\/bpkleer\/einstieg-in-statistik\/issues\/new?issue[title]=\" icon=\"fas fa-bug\" %}} {{% /buttonShare %}} 

{{% buttonShare href=\"mailto\:\" icon=\"fas fa-paper-plane\" %}} {{% /buttonShare %}}

{{% buttonShare href=\"https\:\/\/t.me\/share\/url?url=\" icon=\"fab fa-telegram\" %}} {{% /buttonShare %}}

{{% buttonShare href=\"https\:\/\/api.whatsapp.com\/send?text=\" icon=\"fab fa-whatsapp\" %}} {{% /buttonShare %}}

{{% buttonShare href=\"https\:\/\/twitter.com\/share?url=\" icon=\"fab fa-x-twitter\" %}} {{% /buttonShare %}}

{{% buttonShare href=\"https\:\/\/www.facebook.com\/sharer\/sharer.php?u=\" icon=\"fab fa-facebook\" %}} {{% /buttonShare %}}

{{% button href=\"https\:\/\/bmc.link\/bpkleerw\" icon=\"fa-solid fa-beer-mug-empty\" %}} {{% /button %}}

Nesta página, são apresentadas comparações de médias entre mais de dois grupos. Esta estatística de teste é chamada de **ANOVA** ou **Teste F**. Agora queremos testar os diferentes grupos da variável `edu`.

**Pressupostos**:

1. Variável dependente é métrica$\checkmark$

2. Variável independente é categórica $\checkmark$

3. Grupos são independentes um do outro $\checkmark$

4. [Distribuição normal da variável métrica em cada grupo (necessária apenas para $n \leq 25$)] $\checkmark$

5. Igualdade de variâncias entre os grupos

### Verificação dos Pressupostos
Queremos testar até que ponto as horas de trabalho diferem entre diferentes grupos educacionais. Para isso, você usará a variável `edu`, que inclui vários grupos educacionais. Primeiro, você realizará o teste de Levene novamente. Como agora está incluindo todos os grupos, pode usar a notação de fórmula novamente:
```{r levene, eval=TRUE}
leveneTest(
  pss$wkhtot ~ pss$edu,
  center = "mean"
)
```

{{% expand \"Como você interpreta o resultado?\" %}}
Não há diferenças significativas entre nenhum par de grupos, portanto, a igualdade de variâncias é assumida.

$H_0$: Todos os grupos têm a mesma variância na variável métrica.
{{% /expand %}}

### Cálculo do teste (variâncias desiguais)
Para calcular o teste, você pode usar as funções `oneway.test()` e `pairwise.t.test()`:
```{r oneway, eval=TRUE}
oneway.test(
  pss$wkhtot ~ pss$edu,
  var.equal = TRUE
)
```
Este teste mostra (valor-p) que há diferenças significativas entre pelo menos dois grupos (valor-p $< 0.05$). Para determinar entre quais grupos essas diferenças ocorrem, você pode usar a função `pairwise.t.test()`:
```{r pairwise, eval = TRUE}
pairwise.t.test(
  pss$wkhtot, # metrische Variable zuerst
  pss$edu, # Gruppenvariable als zweites
  p.adj = "holm"  # Korrektur (Standardverwendung)
) 
```
No resultado do teste, você verá uma matriz entre os grupos, onde os valores de p para a comparação entre dois grupos são registrados.

{{% expand \"Entre quais grupos, então, podemos observar diferenças significativas?\" %}}
Isso mesmo, entre todos os grupos!
{{% /expand %}}

Isso é tudo para este bloco de aprendizado!
