---
title: "Ein-Stichproben-T-Test"  # Titel der Seite
weight: 201  # Individuelles Gewicht 
menuTitle: "Ein-Stichproben-T-Test" # Falls Titel zulang ist, hier Kurztitel
tags: ["mittelwert", "mittelwertvergleiche", "t-Test"]  # Tags hiereinsetzen; Kurzwort, was auf der Seite passsiert
---
```{r setup, include = FALSE}
knitr::opts_chunk$set(
  echo = TRUE,   # Code wird angezeigt
  eval = FALSE,  # Code wird nicht ausgeführt
  message = FALSE, # Messages werden nicht angezeigt
  warnings = FALSE # warnings werden nicht angezeigt
)

pss <- readRDS("./data/pss.rds")
```

{{% buttonShare href=\"https\:\/\/gitlab.ub.uni-giessen.de\/methoden-politik\/einstieg-in-statistik\/issues\/new?issue[title]=\" icon=\"fas fa-bug\" %}} {{% /buttonShare %}} 

{{% buttonShare href=\"mailto\:?subject=Schau\%20dir\%20das\%20mal\%20an\%3A\%20\" icon=\"fas fa-paper-plane\" %}} {{% /buttonShare %}}

{{% buttonShare href=\"https\:\/\/t.me\/share\/url?url=\" icon=\"fab fa-telegram\" %}} {{% /buttonShare %}}

{{% buttonShare href=\"https\:\/\/api.whatsapp.com\/send?text=\" icon=\"fab fa-whatsapp\" %}} {{% /buttonShare %}}

{{% buttonShare href=\"https\:\/\/twitter.com\/share?url=\" icon=\"fab fa-x-twitter\" %}} {{% /buttonShare %}}

{{% buttonShare href=\"https\:\/\/www.facebook.com\/sharer\/sharer.php?u=\" icon=\"fab fa-facebook\" %}} {{% /buttonShare %}}

{{% button href=\"https\:\/\/bmc.link\/bpkleerw\" icon=\"fa-solid fa-beer-mug-empty\" %}} {{% /button %}}

Der Einstichproben-t-Test wird berechnet, um zu testen, ob der empirische Wert signifikant vom wahren Wert $\mu$ abweicht. Du benötigst also Kenntnisse über $\mu$.

Nimm an, dass das Statistikamt das offizielle Durchschnittsalter mit $36.8$ Jahren angibt. 

Welchen Wert nimmt das arithm. Mittel des Alters in unserem Datensatz an?
Die Variable des Alters heißt `agea`.

{{% tabs groupID=\"q1\" %}}
{{% tab name=\"Aufgabe\"%}}
Berechne den arithmetischen Mittelwert des Alters aus dem Datensatz **PSS**!
{{% /tab %}}
{{% tab name=\"Code\" %}}
\`\`\`R
mean(
  pss$agea,
  na.rm = TRUE
)
\`\`\`
{{% /tab %}}
{{% tab name=\"Lösung\" %}}
Im Datensatz liegt das Durchschnittsalter bei $42.83006$ Jahren. Der Wert weicht also im Datensatz ab. 
{{% /tab %}}
{{% /tabs %}}

{{% expand \"Überlege dir kurz, warum der Wert im Datensatz abweichen könnte!\" %}}
Im Datensatz wurden nur Personen $\geq 16$ befragt. Somit ist klar, dass das Durchschnittsalter nach oben abweicht.
{{% /expand %}}

Jetzt möchtest du testen, ob diese Abweichung statistisch signifikant ist. Dafür gibt es bei jedem Mittelwertvergleich zwei Testsituationen:

- *zweiseitig*

- *einseitig* (größer oder kleiner)

Du möchtest erstmal nur wissen, ob der Wert signifikant abweicht. Über die Richtung gibt es keine Annahme. Daher führst du einen *zweiseitigen* Test durch. 

Das kannst du mit der Funktion `t.test()` machen:

```{r ttest1, eval=TRUE}
t.test(
  pss$agea, 
  mu = 36.8,
  alternative = "two.sided"
)  
```

Dann siehst du den **t-value**, den **p-value**, das **confidence interval** und den **mean**.

Der p-Wert ist kleiner als $0.05$ und damit erhälst du ein signifikantes Testergebnis. Als Wert siehst du in der Ausgabe `2.2e-16`. Das ist nichts anderes als `2.2*10^{-16}` und das bedeutet nur, dass du das Komma um 16 Stellen nach links verschieben musst. Es ist also ein Wert sehr nahe an $0$. Du kannst also darauf schließen, dass der Mittelwert des Alters aus der Stichprobe signifikant von $\mu$ abweicht. Woran das liegen könnte, haben wir oben schon geklärt!

Du kannst die Differenz auch mithilfe von R ausrechnen lassen:
```{r ttest2, eval=TRUE}
diff_age <- mean(pss$agea, na.rm = TRUE) - 36.8

diff_age
```

Die Differenz beträgt $6.030064$. Da $\mu$ sich auf alle Personen in Panem bezieht und die Stichprobe dagegen nur Personen ab $16$ inkludiert, ist diese Differenz leicht zu erklären. 

### Testalternativen
Alternativ kann auch *einseitig* getestet werden: 

- wenn wir annehmen, dass der Wert größer als $\mu$ ist `greater` 

- wenn wir annehmen, dass der Wert kleiner als $\mu$ ist `less`.

``` {r ttest4, eval=TRUE}
# one-sided, greater
t.test(
  pss$agea, 
  mu = 36.8, 
  alternative = "greater"
)

# one-sided, lower
t.test(
  pss$agea,
  mu = 36.8, 
  alternative = "less"
)
```

Gehen wir über zum t-Test für zwei Stichproben!