---
title: "Visão Geral & Salvar"  # Título da página
weight: 115  # Peso individual
menuTitle: "Visão Geral & Salvar" # Se o título for muito longo, use um título curto aqui
tags: ["salvar", "gráficos de barras", "ggplot"]  # Insira tags aqui; Palavras-chave do que acontece na página
---

```{r setup, include = FALSE}
knitr::opts_chunk$set(
  echo = TRUE,   # Code wird angezeigt
  eval = FALSE,  # Code wird nicht ausgeführt
  message = FALSE, # Messages werden nicht angezeigt
  warnings = FALSE # warnings werden nicht angezeigt
)

library("tidyverse")
library("beyonce")

pss <- readRDS("./data/pss.rds")

barplotBeyonce <- ggplot(
  pss, 
  aes(
    edu, 
    fill = edu
  )
) +
  geom_bar() +
  scale_fill_manual(values = beyonce_palette(25))
```

{{% buttonShare href=\"https\:\/\/gitlab.com\/bpkleer\/einstieg-in-statistik\/issues\/new?issue[title]=\" icon=\"fas fa-bug\" %}} {{% /buttonShare %}} 

{{% buttonShare href=\"mailto\:\" icon=\"fas fa-paper-plane\" %}} {{% /buttonShare %}}

{{% buttonShare href=\"https\:\/\/t.me\/share\/url?url=\" icon=\"fab fa-telegram\" %}} {{% /buttonShare %}}

{{% buttonShare href=\"https\:\/\/api.whatsapp.com\/send?text=\" icon=\"fab fa-whatsapp\" %}} {{% /buttonShare %}}

{{% buttonShare href=\"https\:\/\/twitter.com\/share?url=\" icon=\"fab fa-x-twitter\" %}} {{% /buttonShare %}}

{{% buttonShare href=\"https\:\/\/www.facebook.com\/sharer\/sharer.php?u=\" icon=\"fab fa-facebook\" %}} {{% /buttonShare %}}

{{% button href=\"https\:\/\/bmc.link\/bpkleerw\" icon=\"fa-solid fa-beer-mug-empty\" %}} {{% /button %}}

No geral, você pode considerar os seguintes passos:

1. Seleção da variável (agrupada ou não?)

2. Invertida ou não?

3. Limites/ordem do eixo y

4. Limites/ordem do eixo x

5. Frequências ou percentagens?

6. Rótulos

7. Cores e legenda

```{r barplot-final}
barplotFinal <- ggplot(
  pss, 
  aes(
    edu, 
    fill = edu
  )
) +
  geom_bar() + 
  scale_y_continuous(
    breaks = seq(
      0, 
      1750,
      100
    )
  ) +
  scale_x_discrete(
    limits = c(
      "ES-ISCED I", 
      "ES-ISCED II",
      "ES-ISCED III",
      "ES-ISCED IV",
      "ES-ISCED V"
    )
  ) + 
  scale_fill_manual(
    name = "Bildungsniveau",
    labels = c(
      "sehr niedrig", 
      "niedrig",
      "mittel",
      "hoch",
      "sehr hoch"
    ),
    values = beyonce_palette(25)
  ) +
  geom_text( 
    stat = "count", 
    aes(label= ..count..), 
    vjust = -0.5, 
    size = 3.5,
    color = "darkblue"
  ) +
  labs(
    x = "Bildungsniveau", 
    y = "Häufigkeiten", 
    title = "My first fancy ggplot ohne NA")

barplotFinal
```

## Salvar Gráficos

Para salvar o gráfico, é melhor usar a função `ggsave()`. O R salva esses arquivos no *diretório de trabalho*. Se você não souber onde está, use a função `getwd()`. Com `setwd()` você pode alterar o *diretório de trabalho* para qualquer caminho desejado. Lembre-se: no RStudio Cloud, o *diretório de trabalho* é o caminho do projeto em que você está! Crie uma subpasta `img` lá!

```{r savepices, eval=FALSE}
getwd()

ggsave("./img/mffggplot.png",  
       width = 8,        
       height = 6,
       units = "in",     
       dpi = 450
       )        
```

Como último passo com gráficos de barras, queremos agrupá-los por outra variável!

Please paste the Markdown content you would like me to translate into Brazilian Portuguese.
