---
title: "Eixos, Legenda & Título"  # Título da página
weight: 114  # Peso individual
menuTitle: "Eixos, Legenda & Título" # Se o título for muito longo, use um título curto aqui
tags: ["eixos", "título", "legenda", "gráficos de barras", "ggplot"]  # Insira tags aqui; abreviação do que acontece na página
---

```{r setup, include = FALSE}
knitr::opts_chunk$set(
  echo = TRUE,   # Code wird angezeigt
  eval = FALSE,  # Code wird nicht ausgeführt
  message = FALSE, # Messages werden nicht angezeigt
  warnings = FALSE # warnings werden nicht angezeigt
)

library("tidyverse")
library("beyonce")

pss <- readRDS("./data/pss.rds")

barplotBeyonce <- ggplot(
  pss, 
  aes(
    edu, 
    fill = edu
  )
) +
  geom_bar() +
  scale_fill_manual(values = beyonce_palette(25))
```

{{% buttonShare href=\"https\:\/\/gitlab.com\/bpkleer\/einstieg-in-statistik\/issues\/new?issue[title]=\" icon=\"fas fa-bug\" %}} {{% /buttonShare %}} 

{{% buttonShare href=\"mailto\:\" icon=\"fas fa-paper-plane\" %}} {{% /buttonShare %}}

{{% buttonShare href=\"https\:\/\/t.me\/share\/url?url=\" icon=\"fab fa-telegram\" %}} {{% /buttonShare %}}

{{% buttonShare href=\"https\:\/\/api.whatsapp.com\/send?text=\" icon=\"fab fa-whatsapp\" %}} {{% /buttonShare %}}

{{% buttonShare href=\"https\:\/\/twitter.com\/share?url=\" icon=\"fab fa-x-twitter\" %}} {{% /buttonShare %}}

{{% buttonShare href=\"https\:\/\/www.facebook.com\/sharer\/sharer.php?u=\" icon=\"fab fa-facebook\" %}} {{% /buttonShare %}}

{{% button href=\"https\:\/\/bmc.link\/bpkleerw\" icon=\"fa-solid fa-beer-mug-empty\" %}} {{% /button %}}

## Eixos
Frequentemente, é necessário ajustar os eixos para melhor representar os dados. Se você tentou exibir os valores acima das barras e percebeu que nem todos os valores de cada barra foram exibidos, provavelmente a causa foi que o eixo y era muito curto. Você pode facilmente limitar os eixos na função `scale_x_continuous()`. O `continuous` é usado aqui porque trata-se de uma variável contínua (tipo *integer* ou *numeric*). Para limitar, você utiliza o argumento `limits = c(...)` e especifica o mínimo e o máximo.

```{r barplot-axis, eval=TRUE}
barplotBeyonce <- barplotBeyonce +
  geom_text(
    stat = "count", 
    aes(label = ..count..), 
    vjust = -2.5, 
    size = 8,
    color = "white"
  ) +
  scale_y_continuous(
    limits = c(
      0, 
      1750
    )
  )

barplotBeyonce
```

Da mesma forma, você pode determinar as marcações dos eixos na função `scale_y_continuous`. Isso é feito no argumento `breaks`, onde você simplesmente especifica uma sequência. 
```{r barplot-ticks, eval=TRUE}
barplotBeyonce <- barplotBeyonce + 
  scale_y_continuous(
    breaks = seq(
      0, 
      1750, 
      100
    ),
    limits = c(
      0,
      1750
    )
  )

barplotBeyonce
```

O mesmo vale para o eixo x: Você sabe que a variável `edu` é um fator com cinco níveis (além de `NA`). Portanto, não é uma variável contínua. Por isso, você usa a função `scale_x_discrete()` aqui.
```{r barplot-axis-discrete, eval=TRUE}
barplotBeyonce <- barplotBeyonce + 
  scale_x_discrete(
    limits = c(
      "ES-ISCED I", 
      "ES-ISCED II",
      "ES-ISCED III",
      "ES-ISCED IV",
      "ES-ISCED V", 
      NA
    )
  ) 

barplotBeyonce
```
Portanto, ao lidar com variáveis não contínuas, você precisa mostrar as categorias que deseja exibir.

{{% expand \"Pense ou experimente como excluir a categoria `NA`.\" %}}
Não é sempre que se deseja exibir a categoria `NA`. Ao simplesmente excluí-la da função `scale_x_discrete()`, ela também não será mais exibida no gráfico.
{{% /expand %}}

{{% expand \"Você deseja alterar a ordem, da maior para a menor categoria. Como você pode fazer isso?\" %}}
Exatamente! Você só precisa alterar a ordem dentro da função `scale_x_discrete()`.
{{% /expand %}}

## Legenda
Atualmente, a legenda está sendo exibida à direita. Você pode alterar isso conforme desejar com o argumento `legend.position` dentro da função adicional `theme()`:
```{r barplot-legend, eval=TRUE}
barplotBeyonce +
  theme(legend.position = "bottom") # left, right, top ou none
```

Você também pode ajustar a legenda:
```{r barlplot-legend2, eval=TRUE}
barplotBeyonce + 
  scale_fill_manual(
    name = "Bildungsniveau",
    labels = c(
      "sehr niedrig", 
      "niedrig",
      "mittel",
      "hoch",
      "sehr hoch", 
      "NA"
    ),
    values = beyonce_palette(25)
  )
```

## Título
Agora faltam apenas as etiquetas dos eixos e o título personalizados!
```{r barplot-titles, eval=TRUE}
barplotBeyonce + 
  labs(
    x = "Bildungsniveau", 
    y = "Häufigkeiten",
    title = "My first try with ggplot2"
  )
```

Tudo claro? Continue!
