---
title: "Coloração"  # Título da página
weight: 112  # Peso individual
menuTitle: "Coloração" # Se o título for muito longo, use um título curto aqui
tags: ["coloração", "barras", "ggplot"]  # Insira tags aqui; Abreviação do que acontece na página
---

```{r setup, include = FALSE}
knitr::opts_chunk$set(
  echo = TRUE,   # Code wird angezeigt
  eval = FALSE,  # Code wird nicht ausgeführt
  message = FALSE, # Messages werden nicht angezeigt
  warnings = FALSE # warnings werden nicht angezeigt
)

library("tidyverse")
library("beyonce")
library("RColorBrewer")

pss <- readRDS("./data/pss.rds")
```

{{% buttonShare href=\"https\:\/\/gitlab.com\/bpkleer\/einstieg-in-statistik\/issues\/new?issue[title]=\" icon=\"fas fa-bug\" %}} {{% /buttonShare %}} 

{{% buttonShare href=\"mailto\:\" icon=\"fas fa-paper-plane\" %}} {{% /buttonShare %}}

{{% buttonShare href=\"https\:\/\/t.me\/share\/url?url=\" icon=\"fab fa-telegram\" %}} {{% /buttonShare %}}

{{% buttonShare href=\"https\:\/\/api.whatsapp.com\/send?text=\" icon=\"fab fa-whatsapp\" %}} {{% /buttonShare %}}

{{% buttonShare href=\"https\:\/\/twitter.com\/share?url=\" icon=\"fab fa-x-twitter\" %}} {{% /buttonShare %}}

{{% buttonShare href=\"https\:\/\/www.facebook.com\/sharer\/sharer.php?u=\" icon=\"fab fa-facebook\" %}} {{% /buttonShare %}}

{{% button href=\"https\:\/\/bmc.link\/bpkleerw\" icon=\"fa-solid fa-beer-mug-empty\" %}} {{% /button %}}

Até agora, nosso gráfico de barras está bastante sem graça: a legenda dos eixos não está clara e em cinza parece triste. Vamos mudar isso agora. **É importante** que, se seguirmos a convenção no `ggplot`, podemos omitir partes explicativas como `data = ...` ou `mapping = ...`. Isso significa menos trabalho de escrita! Simplesmente adicionamos cor, adicionando o argumento `color` dentro de `aes()` e dizendo por qual variável a cor deve diferir.

Primeiro, vamos adicionar um pouco de cor:
```{r barplot-clean, eval=TRUE}
barplot <- ggplot(
  pss, 
  aes(
    edu, 
    color = edu
  )
) +
  geom_bar()

barplot
```

Vemos que o argumento `color` apenas altera as linhas de contorno. Para alterar o preenchimento, precisamos usar o argumento `fill`:
```{r barplot-fill, eval=TRUE}
barplot <- ggplot(
  pss, 
  aes(
    edu, 
    fill = edu
  )
) +
  geom_bar() 

barplot
```

Agora tornamos o gráfico colorido. Mas você também pode definir os valores de cor se quiser determinar o quão colorido o gráfico será. Você pode fazer isso especificando as cores na função `geom_bar()`. Lá, você fornece tantas cores quanto necessário (nem mais, nem menos!). Uma visão geral dos códigos de cores comuns pode ser encontrada aqui: 

{{%attachments style=\"grey\" title=\"Cores no R\" /%}}

```{r barplot-color, eval=TRUE}
barplot <- ggplot(
  pss, 
  aes(
    edu, 
    fill = edu
  )
) +
  geom_bar(
    fill = c(
      "steelblue", 
      "darkgoldenrod",
      "seagreen", 
      "red4", 
      "orange",
      "darkslategray2"
    )
  ) 

barplot
```

{{% expand \"Agora você quer que o segundo barra tenha a cor azul. Como você pode mudar isso?\" %}}
Correto, é muito fácil! Você só precisa mudar a ordem!
{{% /expand %}}

Você também pode armazenar códigos de cores em um objeto (vetor) e depois chamá-lo na função `ggplot()`. Isso mantém o código do gráfico mais organizado. É importante que o vetor tenha exatamente o mesmo comprimento que o número de grupos.
```{r barplot-color-vektor, eval=TRUE}
educol = c(
  "steelblue", 
  "darkgoldenrod",
  "seagreen", 
  "red4", 
  "orange",
  "darkslategray2"
)

barplot <- ggplot(
  pss, 
  aes(
    x = edu, 
    fill = edu
  )
) +
  geom_bar(fill = educol) 

barplot
```

Ao usar um vetor de cores, você pode usar vetores de cores que diferem no número exato de ocorrências. Se houver poucas cores no vetor de cores, elas se repetirão. No entanto, você não pode usá-las no argumento `fill` na função `geom_bar()`, mas sim na função adicional `scale_fill_manual()`:
```{r barplot-colorblind, eval=TRUE}
# a colourblind-friendly palettes
cbp1 <- c(
  "#999999", 
  "#E69F00",
  "#56B4E9",
  "#009E73",
  "#F0E442", 
  "#0072B2",
  "#D55E00",
  "#CC79A7"
)

barplotCb <- ggplot(
  pss, 
  aes(
    edu, 
    fill = edu
  )
) + 
  geom_bar() +
  scale_fill_manual(values = cbp1)

barplotCb
```

Quando não é possível entregar documentos digitalmente, muitas vezes são usados gráficos em tons de cinza para economizar custos. Para isso, existe a função adicional `scale_fill_grey()`, que exibe o gráfico automaticamente em tons de cinza:
```{r barplot-gray, eval=TRUE}
barplotGray <- ggplot(
  pss, 
  aes(
    edu, 
    fill = edu
  )
) + 
  geom_bar() +
  scale_fill_grey()

barplotGray
```

Também existem algumas **bibliotecas** que contêm paletas de cores pré-definidas. Por exemplo: `RColorBrewer` ou [`beyonce`](https://github.com/dill/beyonce). Aqui vamos usar primeiro `RColorBrewer`. `RColorBrewer` é normalmente instalado, a **biblioteca** `beyonce` é instalada através de uma ferramenta de desenvolvedor. Muitas **bibliotecas** ainda estão em estágio de desenvolvimento e não estão oficialmente disponíveis, mas podem ser carregadas e usadas através de uma ferramenta de desenvolvedor.

```{r barplot-install-palettes}
install.packages("RColorBrewer")

# Installation Entwicklertool
install.packages(
  "devtools",
  dependencies = TRUE
)

# Install beyonce palette
devtools::install_github("dill/beyonce")
```

Com `RColorBrewer`, você pode visualizar as paletas de cores:
```{r rcolorbrewer, eval=TRUE}
library("RColorBrewer")

display.brewer.all()
```

Para poder usar uma dessas paletas do `RColorBrewer`, você usa a função `scale_fill_brewer()` e define a paleta de cores dentro dela:
```{r barplot-brewer, eval=TRUE}
barplotBrewer <- ggplot(
  pss, 
  aes(
    edu, 
    fill = edu
  )
) + 
  geom_bar() +
  scale_fill_brewer(palette = "Dark2")

barplotBrewer
```

Para usar a paleta de cores `beyonce`, siga estes passos: Primeiro, liste todas as paletas de cores disponíveis.

```{r beyonce, eval=TRUE}
library("beyonce")

# Ausgabe aller Farbpaletten [beginnend bei 1]
par(mfrow=c(26,5))
for(i in 1:130) print(beyonce_palette(i))
```

No exemplo, escolhemos a paleta de cores 25. Para chamar a paleta de cores específica, utilize a função `beyonce_palette()` da **biblioteca** `beyonce` e forneça o número da paleta como único argumento. Para utilizá-la, utilize a função adicional `scale_fill_manual()` no `ggplot`.

```{r barplot-beyonce, eval=TRUE}
barplotBeyonce <- ggplot(
  pss, 
  aes(
    edu, 
    fill = edu
  )
) +
  geom_bar() +
  scale_fill_manual(values = beyonce_palette(25)) 

barplotBeyonce

```

Vamos lá e adicione rótulos de valores!
