---
title: "Überblick & Speichern"  # Titel der Seite
weight: 115  # Individuelles Gewicht 
menuTitle: "Überblick & Speichern" # Falls Titel zulang ist, hier Kurztitel
tags: ["speichern", "balkendiagramme", "ggplot"]  # Tags hiereinsetzen; Kurzwort, was auf der Seite passsiert
---

```{r setup, include = FALSE}
knitr::opts_chunk$set(
  echo = TRUE,   # Code wird angezeigt
  eval = FALSE,  # Code wird nicht ausgeführt
  message = FALSE, # Messages werden nicht angezeigt
  warnings = FALSE # warnings werden nicht angezeigt
)

library("tidyverse")
library("beyonce")

pss <- readRDS("./data/pss.rds")

barplotBeyonce <- ggplot(
  pss, 
  aes(
    edu, 
    fill = edu
  )
) +
  geom_bar() +
  scale_fill_manual(values = beyonce_palette(25))
```

{{% buttonShare href=\"https\:\/\/gitlab.com\/bpkleer\/einstieg-in-statistik\/issues\/new?issue[title]=\" icon=\"fas fa-bug\" %}} {{% /buttonShare %}} 

{{% buttonShare href=\"mailto\:\" icon=\"fas fa-paper-plane\" %}} {{% /buttonShare %}}

{{% buttonShare href=\"https\:\/\/t.me\/share\/url?url=\" icon=\"fab fa-telegram\" %}} {{% /buttonShare %}}

{{% buttonShare href=\"https\:\/\/api.whatsapp.com\/send?text=\" icon=\"fab fa-whatsapp\" %}} {{% /buttonShare %}}

{{% buttonShare href=\"https\:\/\/twitter.com\/share?url=\" icon=\"fab fa-x-twitter\" %}} {{% /buttonShare %}}

{{% buttonShare href=\"https\:\/\/www.facebook.com\/sharer\/sharer.php?u=\" icon=\"fab fa-facebook\" %}} {{% /buttonShare %}}

{{% button href=\"https\:\/\/bmc.link\/bpkleerw\" icon=\"fa-solid fa-beer-mug-empty\" %}} {{% /button %}}

Alles in allem kann man folgende Schritte berücksichtigen:

1. Auswahl der Variable (gruppiert oder nicht?)

2. Flipped oder nicht?

3. Grenzen/Ordnung der y-Achse

4. Grenzen/Ordnung der x-Achse

5. Häufigkeiten oder Prozentuierung?

6. Beschriftungen

7. Farben und Legende

```{r barplot-final}
barplotFinal <- ggplot(
  pss, 
  aes(
    edu, 
    fill = edu
  )
) +
  geom_bar() + 
  scale_y_continuous(
    breaks = seq(
      0, 
      1750,
      100
    )
  ) +
  scale_x_discrete(
    limits = c(
      "ES-ISCED I", 
      "ES-ISCED II",
      "ES-ISCED III",
      "ES-ISCED IV",
      "ES-ISCED V"
    )
  ) + 
  scale_fill_manual(
    name = "Bildungsniveau",
    labels = c(
      "sehr niedrig", 
      "niedrig",
      "mittel",
      "hoch",
      "sehr hoch"
    ),
    values = beyonce_palette(25)
  ) +
  geom_text( 
    stat = "count", 
    aes(label= ..count..), 
    vjust = -0.5, 
    size = 3.5,
    color = "darkblue"
  ) +
  labs(
    x = "Bildungsniveau", 
    y = "Häufigkeiten", 
    title = "My first fancy ggplot ohne NA")

barplotFinal
```

## Plots speichern

Um den Plot zu speichern, nutzt man am besten die Funktion `ggsave()`. R speichert diese Dateien im *working directory*. Wenn man nicht weiß wo dies ist, ruft man die Funktion `getwd()` auf. Mit `setwd()` kann das *working directory* auf einen beliebigen Pfad geändert werden. Zur Erinnerung: In RStudio Cloud ist das *working directory* der Pfad des Projekts, in dem du bist! Erstelle dort einen Unterornder `img`!

```{r savepices, eval=FALSE}
getwd()

ggsave("./img/mffggplot.png",  
       width = 8,        
       height = 6,
       units = "in",     
       dpi = 450
       )        
```

Als letzten Schritt mit Balkendiagrammen wollen wir diese nach einer weiteren Variable gruppieren!

