---
title: "Legendas de Valores"  # Título da página
weight: 113  # Peso Individual
menuTitle: "Legendas de Valores" # Se o título for muito longo, use um título curto aqui
tags: ["legendas-de-valores", "gráficos-de-barras", "ggplot"]  # Insira tags aqui; Abreviação do que acontece na página
---

```{r setup, include = FALSE}
knitr::opts_chunk$set(
  echo = TRUE,   # Code wird angezeigt
  eval = FALSE,  # Code wird nicht ausgeführt
  message = FALSE, # Messages werden nicht angezeigt
  warnings = FALSE # warnings werden nicht angezeigt
)

library("tidyverse")
library("beyonce")

pss <- readRDS("./data/pss.rds")


barplotBeyonce <- ggplot(
  pss, 
  aes(
    edu, 
    fill = edu
  )
) +
  geom_bar() +
  scale_fill_manual(values = beyonce_palette(25)) 
```

{{% buttonShare href=\"https\:\/\/gitlab.com\/bpkleer\/einstieg-in-statistik\/issues\/new?issue[title]=\" icon=\"fas fa-bug\" %}} {{% /buttonShare %}} 

{{% buttonShare href=\"mailto\:\" icon=\"fas fa-paper-plane\" %}} {{% /buttonShare %}}

{{% buttonShare href=\"https\:\/\/t.me\/share\/url?url=\" icon=\"fab fa-telegram\" %}} {{% /buttonShare %}}

{{% buttonShare href=\"https\:\/\/api.whatsapp.com\/send?text=\" icon=\"fab fa-whatsapp\" %}} {{% /buttonShare %}}

{{% buttonShare href=\"https\:\/\/twitter.com\/share?url=\" icon=\"fab fa-x-twitter\" %}} {{% /buttonShare %}}

{{% buttonShare href=\"https\:\/\/www.facebook.com\/sharer\/sharer.php?u=\" icon=\"fab fa-facebook\" %}} {{% /buttonShare %}}

{{% button href=\"https\:\/\/bmc.link\/bpkleerw\" icon=\"fa-solid fa-beer-mug-empty\" %}} {{% /button %}}

Você pode adicionar as frequências individuais por categoria. Para fazer isso, use a função `geom_text()` e simplesmente adicione-a ao último gráfico: O primeiro argumento indica que as frequências serão usadas aqui e no segundo argumento você especifica que a saída será a frequência contada (label = ..count..`):

```{r barplot-text, eval=TRUE}
barplotBeyonce +
   geom_text(
     stat = "count", 
     aes(label =  ..count..)
   )
   
```

Agora, algumas vezes os números podem não ser legíveis. Vamos mover os valores numéricos e alterar a cor da fonte! Podemos alterar a posição e a aparência com diferentes argumentos dentro de `geom_text()`:

```{R barplot-text2, eval=TRUE}
barplotBeyonce +
  geom_text(
    stat = "count", 
    aes(label = ..count..), 
    vjust = 1.5, 
    color = "white"
  )

```

{{% tabs %}}
{{% tab name=\"Agora é a sua vez!\" %}}
Altere o código acima para que os números fiquem acima das barras e a cor da fonte seja `darkblue`! Experimente um pouco antes de olhar para a solução!
{{% /tab %}}
{{% tab name=\"Código\" %}}
\`\`\`R
barplotBeyonce +
  geom_text(
    stat = "count", 
    aes(label = ..count..), 
    vjust = -0.5, 
    color = "darkblue"
  )
\`\`\`
{{% /tab %}}
{{% /tabs %}}

A dimensão do texto pode ser ajustada usando o argumento `size`. Altere os valores no código para ver como ele muda!

```{r barplot-text3, eval=TRUE}
barplotBeyonce +
  geom_text(
    stat = "count", 
    aes(label = ..count..), 
    vjust = 1.5, 
    size = 8,
    color = "white"
  )

```


Continuamos com as últimas configurações!
