---
title: "Início: Gráfico de Barras"  # Título da página
weight: 111  # Peso individual
menuTitle: "Início" # Se o título for muito longo, use um título curto aqui
tags: ["Gráficos de Barras", "ggplot"]  # Insira tags aqui; Abreviação do que acontece na página
---

```{r setup, include = FALSE}
knitr::opts_chunk$set(
  echo = TRUE,   # Code wird angezeigt
  eval = FALSE,  # Code wird nicht ausgeführt
  message = FALSE, # Messages werden nicht angezeigt
  warnings = FALSE # warnings werden nicht angezeigt
)

library("tidyverse")

pss <- readRDS("./data/pss.rds")
```

{{% buttonShare href=\"https\:\/\/gitlab.com\/bpkleer\/einstieg-in-statistik\/issues\/new?issue[title]=\" icon=\"fas fa-bug\" %}} {{% /buttonShare %}} 

{{% buttonShare href=\"mailto\:\" icon=\"fas fa-paper-plane\" %}} {{% /buttonShare %}}

{{% buttonShare href=\"https\:\/\/t.me\/share\/url?url=\" icon=\"fab fa-telegram\" %}} {{% /buttonShare %}}

{{% buttonShare href=\"https\:\/\/api.whatsapp.com\/send?text=\" icon=\"fab fa-whatsapp\" %}} {{% /buttonShare %}}

{{% buttonShare href=\"https\:\/\/twitter.com\/share?url=\" icon=\"fab fa-x-twitter\" %}} {{% /buttonShare %}}

{{% buttonShare href=\"https\:\/\/www.facebook.com\/sharer\/sharer.php?u=\" icon=\"fab fa-facebook\" %}} {{% /buttonShare %}}

{{% button href=\"https\:\/\/bmc.link\/bpkleerw\" icon=\"fa-solid fa-beer-mug-empty\" %}} {{% /button %}}

Vamos começar com gráficos de barras. A principal função que usaremos consistentemente para criar um gráfico com a **biblioteca** `ggplot` é `ggplot()`! Você pode exibir esses gráficos diretamente (chamando a função de forma simples) e a imagem aparecerá na aba **Plots** em **Files**. Alternativamente, você também pode (assim como qualquer outra coisa!) salvar o gráfico em um objeto.

Salvar o gráfico em um objeto tem várias vantagens: Como você verá mais tarde, um `ggplot` é composto por diferentes camadas. Se você quiser fazer alguma alteração ou adição e tiver salvo o gráfico anterior em um objeto, basta chamar o objeto e adicionar a camada modificada ou nova. Se você não salvar seu gráfico em um objeto, precisará chamar todo o código novamente a cada vez. No módulo de aprendizagem, portanto, trabalhamos com objetos!

Vamos falar sobre os gráficos de barras. Um **gráfico de barras** é um plot de uma única variável categórica. Agora você criará um gráfico de barras da variável `edu`. 

Zuerst vamos dar uma olhada na estrutura básica da função `ggplot()`: A função tem no primeiro argumento o objeto onde os dados estão armazenados (`data = pss`). No segundo argumento (`mapping`), especificamos os eixos do gráfico. Um gráfico de barras tem um eixo a ser determinado (eixo x), pois o eixo y automaticamente representa as frequências em um gráfico de barras. Portanto, você só precisa especificar o eixo x aqui no `mapping`.

```{r grundgeruest, eval=FALSE}
# direkter Output
ggplot(
  data = pss,
  mapping = aes(x = edu)
)

```

Mas se exibirmos isso, veremos o seguinte:
```{r grundgeruest2, eval=TRUE, echo=FALSE}
# direkter Output
ggplot(
  data = pss,
  mapping = aes(x = edu)
)

```

{{% expand \"Mas por que o gráfico está vazio?\" %}}
Nós apenas definimos a estrutura nas linhas. Agora precisamos especificar o que queremos exibir no gráfico (barras, pontos, etc.). Para **gráficos de barras**, adicionamos a função `geom_bar()`. As funções adicionais e seus argumentos serão apresentados passo a passo neste módulo de aprendizagem.
{{% /expand %}}

Então, vamos adicionar a instrução de que queremos um gráfico de barras dos dados fornecidos. Agora vamos salvar tudo em um objeto.

``` {r barplot1, eval=TRUE}
barplot1 <- ggplot(
  data = pss,
  mapping = aes(x = edu)
) +
  geom_bar()

barplot1
```

Agora temos um **gráfico de barras** que mostra a frequência das categorias da variável `edu`. Se você preferir exibir porcentagens em vez disso, isso é facilmente possível. Para isso, você precisa alterar o eixo y para exibir porcentagens. Dentro do argumento `mapping`, você agora também especifica o eixo y (pois está alterando o padrão!). Aqui você usa um atalho implementado no `ggplot`: `..prop..` exibe automaticamente a proporção.

## Porcentagens em vez de frequências
```{r barplot2, eval=TRUE}
barplot2 <- ggplot(
  data = pss, 
  mapping = aes(
    x = edu, 
    y = ..prop.., 
    group = 1
  )
) + 
  geom_bar()

barplot2
```

{{% expand \"Dentro de `mapping`, há o argumento `group = 1`, remova o argumento e veja o que acontece\" %}}
O argumento `group = 1` diz ao `ggplot` que todas as categorias pertencem a um grupo total. Se você remover o argumento, todas as barras terão a mesma altura, pois cada uma exibirá a porcentagem dentro de uma categoria e isso é logicamente sempre 100%. 
{{% /expand %}}

Wir estamos falando o tempo todo de **gráficos de barras** mas sempre representamos erroneamente **gráficos de colunas**. Podemos facilmente transformar as colunas em barras com a função adicional `coord_flip()`:
```{r barplot-coord, eval=TRUE}
 barplot1 + 
   coord_flip()
```

Agora vamos adicionar um pouco de cor!
