---
title: "Wertebeschriftungen"  # Titel der Seite
weight: 113  # Individuelles Gewicht 
menuTitle: "Wertebeschriftungen" # Falls Titel zulang ist, hier Kurztitel
tags: ["wertebeschriftungen", "balkendiagramme", "ggplot"]  # Tags hiereinsetzen; Kurzwort, was auf der Seite passsiert
---

```{r setup, include = FALSE}
knitr::opts_chunk$set(
  echo = TRUE,   # Code wird angezeigt
  eval = FALSE,  # Code wird nicht ausgeführt
  message = FALSE, # Messages werden nicht angezeigt
  warnings = FALSE # warnings werden nicht angezeigt
)

library("tidyverse")
library("beyonce")

pss <- readRDS("./data/pss.rds")


barplotBeyonce <- ggplot(
  pss, 
  aes(
    edu, 
    fill = edu
  )
) +
  geom_bar() +
  scale_fill_manual(values = beyonce_palette(25)) 
```

Du kannst die einzelnen Häufigkeiten pro Ausprägung hinzufügen. Dazu nutzt du die Funktion `geom_text()` und fügst diese einfach dem letzten Plot hinzu: Das erste Argument gibt an, dass hier die Häufigkeiten genutzt werden und im zweiten Argument gibst du an, dass die Ausgabe eben die gezählte Häufigkeit sein soll (label = ..count..`):

```{r barplot-text, eval=TRUE}
barplotBeyonce +
   geom_text(
     stat = "count", 
     aes(label =  ..count..)
   )
   
```

Jetzt ist es so, dass die Zahlen teils nicht lesbar sind. Verschieben wir die Zahlenwerte und ändern die Schriftfarbe! Die Position und das Erscheinungsbild können wir mit verschiedenen Argumenten innerhalb von `geom_text()` verändern:

```{R barplot-text2, eval=TRUE}
barplotBeyonce +
  geom_text(
    stat = "count", 
    aes(label = ..count..), 
    vjust = 1.5, 
    color = "white"
  )

```

{{% tabs %}}
{{% tab name=\"Jetzt bist du dran!\" %}}
Verändere den Code oben so, dass die Zahlen über den Balken sind und die Schriftart `darkblue` ist! Probier dich erst ein bisschen aus, bevor du auf die Lösung schaust!
{{% /tab %}}
{{% tab name=\"Code\" %}}
\`\`\`R
barplotBeyonce +
  geom_text(
    stat = "count", 
    aes(label = ..count..), 
    vjust = -0.5, 
    color = "darkblue"
  )
\`\`\`
{{% /tab %}}
{{% /tabs %}}

Die Größe des Texts kannst du zusätzlich über das Argument `size` anpassen. Ändere im Code einfach mal die Werte, um zu sehen, wie es sich verändert!

```{r barplot-text3, eval=TRUE}
barplotBeyonce +
  geom_text(
    stat = "count", 
    aes(label = ..count..), 
    vjust = 1.5, 
    size = 8,
    color = "white"
  )

```

Weiter geht's zu den letzten Einstellungen!