---
title: "Gruppieren"  # Titel der Seite
weight: 116  # Individuelles Gewicht 
menuTitle: "Gruppieren" # Falls Titel zulang ist, hier Kurztitel
tags: ["gruppieren", "balkendiagramme", "ggplot"]  # Tags hiereinsetzen; Kurzwort, was auf der Seite passsiert
---

```{r setup, include = FALSE}
knitr::opts_chunk$set(
  echo = TRUE,   # Code wird angezeigt
  eval = FALSE,  # Code wird nicht ausgeführt
  message = FALSE, # Messages werden nicht angezeigt
  warnings = FALSE # warnings werden nicht angezeigt
)

library("tidyverse")
library("beyonce")

pss <- readRDS("./data/pss.rds")

barplotBeyonce <- ggplot(
  pss, 
  aes(
    edu, 
    fill = edu
  )
) +
  geom_bar() +
  scale_fill_manual(values = beyonce_palette(25))
```

{{% buttonGit href=\"https\:\/\/gitlab.ub.uni-giessen.de\/methoden-politik\/einstieg-in-r\/issues\/new?issue[title]=\" icon=\"fas fa-bug\" %}} {{% /buttonGit %}} 

{{% buttonGit href=\"mailto\:?subject=Schau\%20dir\%20das\%20mal\%20an\%3A\%20\" icon=\"fas fa-paper-plane\" %}} {{% /buttonGit %}}

{{% buttonGit href=\"https\:\/\/t.me\/share\/url?url=\" icon=\"fab fa-telegram\" %}} {{% /buttonGit %}}

{{% buttonGit href=\"https\:\/\/api.whatsapp.com\/send?text=\" icon=\"fab fa-whatsapp\" %}} {{% /buttonGit %}}

{{% buttonGit href=\"https\:\/\/twitter.com\/share?url=\" icon=\"fab fa-twitter\" %}} {{% /buttonGit %}}

{{% buttonGit href=\"https\:\/\/www.facebook.com\/sharer\/sharer.php?u=\" icon=\"fab fa-facebook\" %}} {{% /buttonGit %}}

Auch eine weitere Gruppenvariable kann einer Grafik leicht hinzugefügt werden. Diese Variable sollte ein Faktor sein, wenn nicht wird die Variable in einen Faktor *coerced*, was manchmal zu Problemen führen kann.
```{r bar-grouped, eval=TRUE}
str(pss$gndr)

barGroup <- ggplot(
  pss, 
  aes(
    edu, 
    fill = gndr
  )
) +
  geom_bar()

barGroup
```

Wir können die Teilbalken auch nebeneinander positionieren, anstatt sie übereinander anzeigen zu lassen:
```{r bar-group2, eval=TRUE}
barGroup <- ggplot(
  pss, 
  aes(
    edu, 
    fill = gndr
  )
) +
  geom_bar(position = position_dodge())

barGroup
```

Wie zuvor können wir alle weiteren Optionen ebenso einstellen:
```{r bar-group-adjustments, eval=FALSE}
barGroup + 
  scale_y_continuous(
    breaks = seq(
      0,
      800, 
      100
    ),
    limits = c(
      0, 
      800
    )
  ) + 
  geom_text(
    stat = "count", 
    aes(label= ..count..), 
    vjust = -1, 
    size = 3.5, 
    position = position_dodge(0.9)
  ) +
  labs(
    x = "Bildungslevel", 
    y = "Häufigkeiten", 
    title = "My first fancy ggplot"
  ) +
  scale_fill_manual(
    name = "Gender", 
    labels = c(
      "Female", 
      "Male"
    ),
    values = beyonce_palette(72)
  )
```

So einfach geht das! Auf geht's zu den anderen Grafiktypen!