---
title: "Importação do SPSS"  # Título da página
weight: 124  # Peso personalizado
menuTitle: "Importação do SPSS" # Se o título for muito longo, use um título curto aqui
tags: [".sav", "arquivo", "spss", "importação"]  # Tags: palavra-chave, o que acontece na página
---

{{% buttonShare href=\"https\:\/\/gitlab.com\/bpkleer\/einstieg-in-statistik\/issues\/new?issue[title]=\" icon=\"fas fa-bug\" %}} {{% /buttonShare %}} 

{{% buttonShare href=\"mailto\:\" icon=\"fas fa-paper-plane\" %}} {{% /buttonShare %}}

{{% buttonShare href=\"https\:\/\/t.me\/share\/url?url=\" icon=\"fab fa-telegram\" %}} {{% /buttonShare %}}

{{% buttonShare href=\"https\:\/\/api.whatsapp.com\/send?text=\" icon=\"fab fa-whatsapp\" %}} {{% /buttonShare %}}

{{% buttonShare href=\"https\:\/\/twitter.com\/share?url=\" icon=\"fab fa-x-twitter\" %}} {{% /buttonShare %}}

{{% buttonShare href=\"https\:\/\/www.facebook.com\/sharer\/sharer.php?u=\" icon=\"fab fa-facebook\" %}} {{% /buttonShare %}}

{{% button href=\"https\:\/\/bmc.link\/bpkleerw\" icon=\"fa-solid fa-beer-mug-empty\" %}} {{% /button %}}

{{%attachments style=\"grey\" title=\"Conjunto de Dados\" /%}}

As funções básicas em R não podem importar arquivos SPSS. Isso significa que você precisa de uma **biblioteca** adicional para ter uma função que possa importar o arquivo SPSS. Existem várias **bibliotecas** diferentes disponíveis, mas aqui vamos nos concentrar na **biblioteca** `foreign`.

Quando você precisa de uma **biblioteca** adicional, primeiro precisa instalá-la **uma única vez**. Isso é feito usando a função `install.packages()` e fornecendo o nome da **biblioteca** como argumento - no nosso caso, `foreign`.

```{r install-foreign, eval=FALSE}
install.packages("foreign")
```

{{% expand \"Pense rapidamente por que o nome no argumento precisa estar entre aspas!\" %}}
O nome precisa estar entre aspas porque estamos passando texto para a função. A função então procura por uma **biblioteca** chamada `foreign`. Se você omitir as aspas, a função procurará por um objeto chamado `foreign` e resultará em um erro.
{{% /expand %}}

Jetzt que você instalou as funções adicionais do pacote `foreign`. Para poder utilizá-las, você precisa carregá-las brevemente sempre que quiser usá-las em uma sessão R. Isso é feito com a função `library()`, onde o argumento é novamente o nome do pacote.

```{r library-load, eval=TRUE}
library("foreign")
```

Agora vamos carregar o conjunto de dados `exam` no R, mas desta vez no formato SPSS. Uma característica do SPSS é que muitas vezes contém descrições de códigos ou textos descritivos para variáveis. No entanto, não usamos isso no R, em vez disso, usamos o codebook de um conjunto de dados. Nos exemplos posteriores, você aprenderá a trabalhar com o codebook, mas neste conjunto de dados de treinamento simples, vamos deixar isso de lado por enquanto.

Do pacote `foreign`, usamos a função `read.spss()`, onde também usamos a função `file.path()` novamente para poder usar o objeto `path`. Temos dois novos argumentos na função `read.spss()`: `use.value.labels` e `to.data.frame`. O último simplesmente indica que o objeto final deve ser um conjunto de dados e não uma matriz. Com o argumento `use.value.labels = FALSE`, desativamos a importação das etiquetas de valor. Dessa forma, não teremos problemas na importação, pois no SPSS, muitas vezes apenas os pontos finais de uma escala são rotulados e, nesse caso, obteríamos variáveis misturadas, todas lidas como *character*, embora sejam numéricas.

A importação é bem simples:
```{r eval=FALSE}
examspss <- read.spss(
  "./data/exam.sav", 
  use.value.labels = FALSE,       
  to.data.frame = TRUE
)            
```

Então, isso é tudo por enquanto sobre a importação de dados!
