---
title: "Importar .RData e .rds"  # Título da página
weight: 123  # Peso individual
menuTitle: "Importação R" # Se o título for longo, use um título curto aqui
tags: [".RData", "arquivo", ".rds", "importação"]  # Tags aqui; Abreviação do que acontece na página
---

```{r setup, include = FALSE}
knitr::opts_chunk$set(
  echo = TRUE,   # Code wird angezeigt
  eval = FALSE,  # Code wird nicht ausgeführt
  message = FALSE, # Messages werden nicht angezeigt
  warnings = FALSE # warnings werden nicht angezeigt
)

exam <- readRDS("../data/exam.rds")   
load("../data/exam.RData")
```

{{% buttonShare href=\"https\:\/\/gitlab.com\/bpkleer\/einstieg-in-statistik\/issues\/new?issue[title]=\" icon=\"fas fa-bug\" %}} {{% /buttonShare %}} 

{{% buttonShare href=\"mailto\:\" icon=\"fas fa-paper-plane\" %}} {{% /buttonShare %}}

{{% buttonShare href=\"https\:\/\/t.me\/share\/url?url=\" icon=\"fab fa-telegram\" %}} {{% /buttonShare %}}

{{% buttonShare href=\"https\:\/\/api.whatsapp.com\/send?text=\" icon=\"fab fa-whatsapp\" %}} {{% /buttonShare %}}

{{% buttonShare href=\"https\:\/\/twitter.com\/share?url=\" icon=\"fab fa-x-twitter\" %}} {{% /buttonShare %}}

{{% buttonShare href=\"https\:\/\/www.facebook.com\/sharer\/sharer.php?u=\" icon=\"fab fa-facebook\" %}} {{% /buttonShare %}}

{{% button href=\"https\:\/\/bmc.link\/bpkleerw\" icon=\"fa-solid fa-beer-mug-empty\" %}} {{% /button %}}

{{%attachments style=\"grey\" title=\"Conjunto de dados\" /%}}

Quando os conjuntos de dados são salvos como dados R (`.RData` ou `.rds`), os dados podem ser importados facilmente. Agora vamos carregar novamente o conjunto de dados `exam` no **Ambiente**.

Para isso, vamos limpar nosso **Ambiente** primeiro e remover todos os objetos, para que possamos ver as mudanças. Para isso, usamos a função `rm()` (*rm* significa *remover*). Na função, basta separar por vírgula os objetos que queremos excluir do **Ambiente**. Vamos excluir todos!

```{r clean-env, eval=FALSE}
rm(
  exam, 
  examcsv, 
  examcsv2, 
  path
)
```

Quando carregamos dados R, é muito mais fácil, pois os dados estão em um formato diretamente legível para o R. 
Se carregarmos um único objeto (arquivo `.rds`), usamos a função `readRDS()`. **Importante:** Com esta função, precisamos adicionar os dados lidos a um objeto para que fiquem disponíveis no **Ambiente**. A vantagem é que podemos renomear os dados conforme desejarmos e não precisamos depender do nome do arquivo. 
```{r import-rds, eval=FALSE}
exam <- readRDS("./data/exam.rds")
```

Podemos também carregar um ambiente inteiro. Isso pode ser, por exemplo, todos os objetos de uma sessão, ou seja, o que acabamos de fazer. Esse tipo de dados é armazenado no formato `.RData` e simplesmente usamos a função `load()`.

```{r import-rdata, eval-FALSE}
# alternativamente, carregar todo o workspace
load("./data/exam.RData")
```

Isso é tudo, assim podemos importar dados que estão em formatos globais ou em formatos específicos do R. Por último, vamos aprender como importar conjuntos de dados do SPSS, já que infelizmente ainda há uma série de organizações que disponibilizam seus conjuntos de dados nesse formato. 


