---
title: "Coeficientes de Regressão Padronizados"  # Título da página
weight: 201  # Peso individual
menuTitle: "Coef. Padronizados" # Se o título for muito longo, use um título curto aqui
tags: ["regressão", "coeficientes de regressão", "padronizado"]  # Insira tags aqui; Abreviação do que acontece na página
---
```{r setup, include = FALSE}
knitr::opts_chunk$set(
  echo = TRUE,   # Code wird angezeigt
  eval = FALSE,  # Code wird nicht ausgeführt
  message = FALSE, # Messages werden nicht angezeigt
  warnings = FALSE # warnings werden nicht angezeigt
)

library("tidyverse")

pss <- readRDS("./data/pss.rds")

olsModel <- lm(
  stfdem ~ 1 + stfeco, #Formel der Regression
  data = pss # Datenobjekt
)  

olsModel2 <- lm(
  stfdem ~ 1 + stfeco + trstlgl,   
  data = pss
)      
```

{{% buttonShare href=\"https\:\/\/gitlab.com\/bpkleer\/einstieg-in-statistik\/issues\/new?issue[title]=\" icon=\"fas fa-bug\" %}} {{% /buttonShare %}} 

{{% buttonShare href=\"mailto\:\" icon=\"fas fa-paper-plane\" %}} {{% /buttonShare %}}

{{% buttonShare href=\"https\:\/\/t.me\/share\/url?url=\" icon=\"fab fa-telegram\" %}} {{% /buttonShare %}}

{{% buttonShare href=\"https\:\/\/api.whatsapp.com\/send?text=\" icon=\"fab fa-whatsapp\" %}} {{% /buttonShare %}}

{{% buttonShare href=\"https\:\/\/twitter.com\/share?url=\" icon=\"fab fa-x-twitter\" %}} {{% /buttonShare %}}

{{% buttonShare href=\"https\:\/\/www.facebook.com\/sharer\/sharer.php?u=\" icon=\"fab fa-facebook\" %}} {{% /buttonShare %}}

{{% button href=\"https\:\/\/bmc.link\/bpkleerw\" icon=\"fa-solid fa-beer-mug-empty\" %}} {{% /button %}}

Em Estatística I, você já aprendeu sobre a padronização z e como comparar melhor as distribuições de variáveis. A padronização z recodifica uma variável para a unidade de desvio padrão, tornando as variáveis z-padronizadas comparáveis.

Variáveis não padronizadas também fornecem coeficientes de regressão não padronizados no R. Você viu isso na interpretação dos resultados da regressão: você sempre avaliou na unidade das variáveis. A desvantagem das variáveis não padronizadas é que os efeitos não são comparáveis em termos de magnitude. Isso só é possível com variáveis padronizadas.

Em alguns modelos (geralmente mais complexos), queremos avaliar a magnitude das variáveis independentes individualmente. Como as variáveis não têm a mesma unidade, como explicado acima, isso não é tão simples. No entanto, podemos padronizar as variáveis para que todas tenham a mesma unidade (desvios padrão). Para isso, é melhor usar a função `scale()` do **tidyverse** (`dplyr`). Em modelos de regressão mais complexos ou modelos avançados (como *Modelos Multinível*), as variáveis geralmente são padronizadas antes do cálculo do modelo. 

{ /* examples */ }

Vamos agora fazer esse passo para as variáveis no `olsModel2`:
```{r scale, eval=TRUE}
pss <- pss %>% 
  mutate(
    stfdemZ = scale(stfdem),
    stfecoZ = scale(stfeco),
    trstlglZ = scale(trstlgl)
  )

```

Em seguida, recalculamos o modelo com as novas variáveis:
```{r olsM2Z, eval=TRUE}
olsModel2Z <- lm(
  stfdemZ ~ 1 + stfecoZ + trstlglZ,   
  data = pss
)   
```

Como interpretamos o resultado?
```{r eval=TRUE, echo=TRUE}
summary(olsModel2Z)
```

**Resultado**: Com cada aumento de um desvio padrão em `stfeco`, `stfdem` aumenta $0.697244$ desvios padrão. Como pode ser visto, a interpretação é um pouco mais complicada. Mas agora os efeitos individuais entre variáveis métricas podem ser comparados. É visível que o efeito de `stfeco` é mais forte do que o de `trstlgl` ($0.697244 > |-0.033592|$).
