---
title: "Exportar Tabelas e Gráficos"  # Título da página
weight: 202  # Peso individual
menuTitle: "Exportar" # Se o título for muito longo, use um título curto aqui
tags: ["regressão", "exportar", "tabela de regressão", "gráfico de regressão"]  # Tags: palavras-chave relacionadas ao conteúdo da página
---
```{r setup, include = FALSE}
knitr::opts_chunk$set(
  echo = TRUE,   # Code wird angezeigt
  eval = FALSE,  # Code wird nicht ausgeführt
  message = FALSE, # Messages werden nicht angezeigt
  warnings = FALSE # warnings werden nicht angezeigt
)

library("modelsummary")
library("dotwhisker")

pss <- readRDS("./data/pss.rds")

olsModel <- lm(
  stfdem ~ 1 + stfeco, #Formel der Regression
  data = pss # Datenobjekt
)  

olsModel2 <- lm(
  stfdem ~ 1 + stfeco + trstlgl,   
  data = pss
)      
```

{{% buttonShare href=\"https\:\/\/gitlab.com\/bpkleer\/einstieg-in-statistik\/issues\/new?issue[title]=\" icon=\"fas fa-bug\" %}} {{% /buttonShare %}} 

{{% buttonShare href=\"mailto\:\" icon=\"fas fa-paper-plane\" %}} {{% /buttonShare %}}

{{% buttonShare href=\"https\:\/\/t.me\/share\/url?url=\" icon=\"fab fa-telegram\" %}} {{% /buttonShare %}}

{{% buttonShare href=\"https\:\/\/api.whatsapp.com\/send?text=\" icon=\"fab fa-whatsapp\" %}} {{% /buttonShare %}}

{{% buttonShare href=\"https\:\/\/twitter.com\/share?url=\" icon=\"fab fa-x-twitter\" %}} {{% /buttonShare %}}

{{% buttonShare href=\"https\:\/\/www.facebook.com\/sharer\/sharer.php?u=\" icon=\"fab fa-facebook\" %}} {{% /buttonShare %}}

{{% button href=\"https\:\/\/bmc.link\/bpkleerw\" icon=\"fa-solid fa-beer-mug-empty\" %}} {{% /button %}}

Muitas vezes, em publicações, não vemos apenas tabelas de regressão, mas também gráficos dos coeficientes de regressão individuais e seus intervalos de confiança. Até agora, só vimos as tabelas na saída do R. Agora você aprenderá como inserir essas tabelas em seu documento de texto para sua tese ou trabalho acadêmico e como criar um gráfico simples dos coeficientes de regressão. No último bloco de aprendizado, introduziremos gráficos mais avançados sobre esse tema.

## Exportando Modelos em Arquivos de Texto
Existem várias **bibliotecas** que permitem exportar os resultados de modelos de regressão do R para diferentes formatos de arquivo (por exemplo, como um arquivo *txt*, como uma imagem, ou como um arquivo *tex* para $\LaTeX$). Nesta seção, apresentaremos a **biblioteca** `modelsummary`, que facilita a exportação de modelos do R de forma visualmente atraente para diferentes formatos de arquivo. Se você estiver interessado em alternativas, aqui estão duas opções: [`texreg`](https://github.com/leifeld/texreg) e [`stargazer`](https://cran.r-project.org/web/packages/stargazer/vignettes/stargazer.pdf).  { /*examples*/ }

Não podemos simplesmente copiar e colar tabelas ou resultados da console em um documento de texto. A **biblioteca** `modelsummary` permite exportar tabelas de regressão em diferentes formatos, que podem ser utilizados no Word ou no $LaTeX$.

Primeiro, você precisa instalar a **biblioteca**. Desta vez, adicionaremos um segundo argumento: `dependencies = TRUE`. Isso indica que todas as **bibliotecas** necessárias para o `modelsummary` que ainda não estão instaladas serão automaticamente instaladas.
```{r modelsummary, eval=FALSE}
install.packages(
  "modelsummary",
  dependencies = TRUE
)
library("modelsummary")
```

Na **biblioteca**, você usará a função `modelsummary()` para exibir os modelos. Aqui, usaremos os resultados do cálculo de regressão do capítulo anterior, que foram os modelos `olsModel` e `olsModel2`.

Para trazer essa tabela em um formato exportável, basta chamar a função `modelsummary()`.

```{r ms1, eval=TRUE}
modelsummary(olsModel)
```

Também é possível exibir vários modelos simultaneamente. Por exemplo, os dois modelos ao mesmo tempo, pois os modelos são construídos em sequência. Portanto, faz sentido apresentá-los em uma tabela.

```{r ms2, eval = TRUE}
modelsummary(
  list(
    olsModel, 
    olsModel2
  )
)
```

Alternativamente, você pode salvar a lista em um objeto antes e então chamar o objeto em `modelsummary()`:
```{r ms3, eval=TRUE}
models <- list(
  olsModel, 
  olsModel2
)
```
```{r ms4, eval=FALSE}
modelsummary(models)
```

## Formatos de Exportação
Com o `modelsummary`, você pode obter diretamente um formato de arquivo pronto para exportação ou o código *bruto* para a saída. No novo (segundo) argumento, você especifica o arquivo onde a saída será salva. Ele será automaticamente salvo no **diretório de trabalho**.

Os formatos de saída disponíveis são:
```{r ms5, eval=FALSE}
modelsummary(
  models, 
  output = "table.docx" # Word-Datei (package flextable nötig)
)

modelsummary(
  models, 
  output = "table.html" # HTML-Datei
)

modelsummary(
  models, 
  output = "table.tex" # Tex-Datei
)

modelsummary(
  models, 
  output = "table.md" # Markdown-Datei
)

modelsummary(
  models, 
  output = "table.txt" # Text-Datei 
)

modelsummary(
  models, 
  output = "table.png" # Bild-Datei 
)
```

Como você pode ver, há um formato para cada necessidade!

Se você trabalha com programas de texto baseados em código (por exemplo, LaTeX ou sites), também pode exibir a saída no console e copiá-la de lá. Nesse caso, você não especifica um arquivo no segundo argumento, apenas uma palavra-chave!
```{r ms6, eval=FALSE}
modelsummary(
  models, 
  output = "html"
)

modelsummary(
  models, 
  output = "latex"
)

modelsummary(
  models, 
  output = "markdown"
)
```

## Ajuste de saída

### Número de casas decimais
Como primeiro passo, é possível ajustar a apresentação dos valores com o argumento `fmt`:
```{r adjustment1, eval=TRUE}
# 4 Dezimalstellen nach dem Dezimaltrennzeichen
modelsummary(
  models, 
  fmt = 4
)
```

Se houver números no bloco acima com zeros na quarta casa decimal, eles serão truncados após três casas decimais. Para padronizar isso, você pode inserir o seguinte:
```{r adjustment2, eval=TRUE}
# 4 Dezimalzeichen und 0 am Ende
modelsummary(
  models, 
  fmt = "%.4f"
)
```
Alternativamente, você também pode usar a notação científica:
```{r adjustments3, eval=TRUE}
# wissenschaftliche Notation
modelsummary(
  models, 
  fmt = "%.4e"
)
```

Se desejar mudar globalmente o ponto decimal `.` para `,` na saída, você deve alterar essa configuração globalmente. `modelsummary()` adotará essa configuração. **Importante:** Lembre-se de reverter isso posteriormente!
```{r adjustments4, eval=TRUE}
options(OutDec = ",")

modelsummary(
  olsModel, 
  fmt = 2
)

options(OutDec = ".")
```

### Ajuste de coeficientes
Por padrão, cada coeficiente ou valor é exibido em uma única linha. Abaixo, o erro padrão é indicado entre parênteses arredondados `()`. No entanto, é possível fazer ajustes individuais e também exibir o intervalo de confiança.

Para isso, usamos dois novos argumentos: `estimates` e `statistics`. Com `estimate`, especificamos entre chaves `{...}` o que deve ser exibido na linha da variável correspondente. No exemplo, exibimos o coeficiente e, em colchetes **[]**, os limites inferior e superior do intervalo de confiança. Alternativamente, você poderia exibir o valor-p (`{p.value}`) ou asteriscos de significância (`{stars}`). Todas as opções podem ser consultadas no [Guia do Usuário](https://cran.r-project.org/web/packages/modelsummary/modelsummary.pdf). Com o argumento `statistics = NULL`, desativamos a segunda linha que era exibida após cada variável.
```{r adjustments5, eval=TRUE}
modelsummary(
  models,
  fmt = 1,
  estimate  = "{estimate} [{conf.low}, {conf.high}]",
  statistic = NULL
)
```

Agora, vamos simplesmente exibir o coeficiente de regressão juntamente com os asteriscos de significância:
```{r adjustments6, eval=TRUE}
modelsummary(
  models,
  fmt = 1,
  estimate  = "{estimate}{stars}",
  statistic = NULL
)
```

Como podemos ver, não foi adicionada legenda para os asteriscos de significância. Sempre que você manualmente adicionar a opção `{stars}`, a legenda também deve ser adicionada manualmente através do argumento `notes`:
```{r adjustments7, eval=TRUE}
modelsummary(
  models,
  fmt = 1,
  estimate  = "{estimate}{stars}",
  statistic = NULL,
  notes = list('$^{*} p< 0.1$, $^{**} p<0.05$, $^{***} p<0.01$')
)

```

Alternativamente, você pode usar o argumento `stars`, que adicionará automaticamente uma *Legenda*:
```{r adjustments8, eval=TRUE}
modelsummary(
  models, 
  stars = TRUE # standardmäßig an!
) 
```

Por fim, podemos também exibir o intervalo de confiança em uma segunda linha. Isso é feito no argumento `statistics`:

```{r adjustments9, eval= TRUE}
modelsummary(
  models,
  fmt = 1,
  estimate  = "{estimate}{stars}",
  statistic = "[{conf.low}, {conf.high}]"
)
```

Para o argumento `statistics`, existem as seguintes saídas padrão úteis:

- `statistics = "conf.int"` (Intervalo de Confiança),
- `statistics = "p.value"` (Valor-p),
- `statistics = "std.err"` (Erro Padrão),

Se usarmos a opção `statistics = "conf.int"`, também podemos especificar o intervalo através do argumento `conf_level`:

```{r adjustments10, eval=TRUE}
modelsummary(
  models,
  fmt = 1,
  stars = TRUE,
  statistic = "conf.int", 
  conf_level = .95
)
```

Também é possível combinar diferentes saídas e exibir várias linhas. Para isso, você usa a função `c()` dentro do argumento `statistic`:

```{r adjustments11, eval= TRUE}
modelsummary(
  models, 
  statistic = c("conf.int",
                "s.e. = {std.error}", 
                "t = {statistic}",
                "p = {p.value}"
  )
)
```

Frequentemente, em visualizações, não queremos exibir os nomes das variáveis do conjunto de dados, mas strings mais descritivas que facilitem a compreensão da tabela pelo leitor. Para isso, usamos o argumento `coef_rename`:
```{r adjustment12, eval=TRUE}
modelsummary(
  models, 
  coef_rename=c("stfeco" = "Zufriedenheit Ökonomie", 
                "trstlgl" = "Vertrauen Rechtssystem"
  )
)

```

## Dotwhisker
Como alternativa à saída de tabela, os chamados gráficos de coeficientes estão sendo cada vez mais utilizados. Neles, o coeficiente de regressão e seu intervalo de confiança são representados. Para isso, você pode usar a **biblioteca** `dotwhisker`. Com essa **biblioteca**, objetos de funções `lm()` podem ser plotados diretamente.

Primeiro, você instala e carrega o pacote:

```{r dotwhisker, eval=FALSE}
install.packages("dotwhisker")

library("dotwhisker")
```

Em seguida, você chama a função `dwplot()`, que visualiza graficamente os coeficientes. Este também é um `ggplot`, cujas funcionalidades você aprenderá no quinto bloco de aprendizado.

``` {r dwplot, eval=TRUE}
dwplot(olsModel2)
```

Também é possível integrar vários modelos em cascata no gráfico. Para isso, basta usar a função `list()` novamente:
```{r dwplot2, eval=TRUE}
dwplot(
  list(
    olsModel,
    olsModel2
  )
)
```

Isso permite que você veja se os coeficientes mudam ao adicionar variáveis adicionais ou variáveis de controle ao modelo.

Ainda parece um pouco desorganizado e você pode facilmente melhorar isso com o `ggplot`: Aqui está um exemplo de como fazer isso, você pode ver exatamente como funciona no Bloco de Aprendizagem 5.

Adicionamos uma linha em **0** (significância), alteramos a legenda no eixo y, ajustamos a escala no eixo x e adicionamos um título.

```{r dwplot3, eval=TRUE}
dwplot(
  list(
    olsModel, 
    olsModel2
  )
) +
  # Linie bei 0
  geom_vline(
    xintercept = 0,
    linetype = "dashed"
  ) +
  # Renaming der y-Achse
  scale_y_discrete(labels = rev(
    c(
      "Zufriedenheit \n Ökonomie", 
      "Vertrauen \n Rechtssystem"
    )
  )
  ) + 
  # x-Achse modifiziert
  scale_x_continuous(
    breaks = seq(
      -1, 
      1,
      0.2
    ),
    limits = c(-1, 1)
  ) +
  # Titel und Caption hinzugefügt
  labs(title = "Lin. Regressionsmodelle auf stfdem",
       caption = "Data: Panem Social Survey."
       )
```

Dessa forma, você pode criar gráficos e tabelas simples no R, que podem ser facilmente utilizados em sua tese de conclusão de curso ou em trabalhos acadêmicos. 
```
