---
title: "Vorbereitungen"  # Titel der Seite
weight: 101  # Individuelles Gewicht 
menuTitle: "Vorbereitungen" # Falls Titel zulang ist, hier Kurztitel
tags: ["vorbereitung", "ggplot"]  # Tags hiereinsetzen; Kurzwort, was auf der Seite passsiert
---
```{r setup, include = FALSE}
knitr::opts_chunk$set(
  echo = TRUE,   # Code wird angezeigt
  eval = FALSE,  # Code wird nicht ausgeführt
  message = FALSE, # Messages werden nicht angezeigt
  warnings = FALSE # warnings werden nicht angezeigt
)

pss <- readRDS("./data/pss.rds")
```

{{% buttonShare href=\"https\:\/\/gitlab.com\/bpkleer\/einstieg-in-statistik\/issues\/new?issue[title]=\" icon=\"fas fa-bug\" %}} {{% /buttonShare %}} 

{{% buttonShare href=\"mailto\:\" icon=\"fas fa-paper-plane\" %}} {{% /buttonShare %}}

{{% buttonShare href=\"https\:\/\/t.me\/share\/url?url=\" icon=\"fab fa-telegram\" %}} {{% /buttonShare %}}

{{% buttonShare href=\"https\:\/\/api.whatsapp.com\/send?text=\" icon=\"fab fa-whatsapp\" %}} {{% /buttonShare %}}

{{% buttonShare href=\"https\:\/\/twitter.com\/share?url=\" icon=\"fab fa-x-twitter\" %}} {{% /buttonShare %}}

{{% buttonShare href=\"https\:\/\/www.facebook.com\/sharer\/sharer.php?u=\" icon=\"fab fa-facebook\" %}} {{% /buttonShare %}}

{{% button href=\"https\:\/\/bmc.link\/bpkleerw\" icon=\"fa-solid fa-beer-mug-empty\" %}} {{% /button %}}

Bevor wir mit den grafischen Darstellungen beginnen können, gilt es ein paar Vorbereitungen zu treffen. 

Lade dir zuerst den Datensatz `pss` in dein **Environment**. Zur Erinnerung der Datensatz ist direkt in der RStudio Cloud im Ordner `data` oder alternativ (wenn du lokal arbeitest) hier herunterzuladen:

{{%attachments style=\"grey\" title=\"Datensatz\" /%}}

`ggplot` ist Teil des [`tidyverse`](https://www.tidyverse.org) und somit kompatibel zu den anderen **libraries** aus `tidyverse`, die wir bisher genutzt haben (`dplyr` und `tidyr`). Eine genaue Beschreibung der **library** und des Funktionsumfangs findet sich [hier](https://ggplot2.tidyverse.org).

Im Lernmodul werden alle Veränderungen Schritt für Schritt durchgeführt und du kannst diese immer direkt im Output der Grafik sehen. Zuerst werden wir uns mit vier Arten von Grafiken beschäftigen, an diesen dann Erweiterungen vornehmen und im letzten Kapitel Grafiken entsprechend dem Output von spezifischen Methoden erstellen. 

Um mit `ggplot` zu starten, musst du nur mehr die **library** laden. Dies kannst du entweder über `tidyverse` machen (empfohlen) oder singulär:

```{r library-load, eval = FALSE}
# tidyverse
library("tidyverse")

# singulär
library("ggplot2")
```


