---
title: "Preparativos"  # Título da página
weight: 101  # Peso individual
menuTitle: "Preparativos" # Se o título for muito longo, use um título curto aqui
tags: ["preparação", "ggplot"]  # Insira tags aqui; Abreviação do que acontece na página
---
```{r setup, include = FALSE}
knitr::opts_chunk$set(
  echo = TRUE,   # Code wird angezeigt
  eval = FALSE,  # Code wird nicht ausgeführt
  message = FALSE, # Messages werden nicht angezeigt
  warnings = FALSE # warnings werden nicht angezeigt
)

pss <- readRDS("./data/pss.rds")
```

{{% buttonShare href=\"https\:\/\/gitlab.com\/bpkleer\/einstieg-in-statistik\/issues\/new?issue[title]=\" icon=\"fas fa-bug\" %}} {{% /buttonShare %}} 

{{% buttonShare href=\"mailto\:\" icon=\"fas fa-paper-plane\" %}} {{% /buttonShare %}}

{{% buttonShare href=\"https\:\/\/t.me\/share\/url?url=\" icon=\"fab fa-telegram\" %}} {{% /buttonShare %}}

{{% buttonShare href=\"https\:\/\/api.whatsapp.com\/send?text=\" icon=\"fab fa-whatsapp\" %}} {{% /buttonShare %}}

{{% buttonShare href=\"https\:\/\/twitter.com\/share?url=\" icon=\"fab fa-x-twitter\" %}} {{% /buttonShare %}}

{{% buttonShare href=\"https\:\/\/www.facebook.com\/sharer\/sharer.php?u=\" icon=\"fab fa-facebook\" %}} {{% /buttonShare %}}

{{% button href=\"https\:\/\/bmc.link\/bpkleerw\" icon=\"fa-solid fa-beer-mug-empty\" %}} {{% /button %}}

Antes de começarmos com as representações gráficas, é necessário fazer alguns preparativos.

Primeiro, carregue o conjunto de dados `pss` em seu **Ambiente**. Como lembrete, o conjunto de dados está diretamente na RStudio Cloud na pasta `data` ou, alternativamente (se estiver trabalhando localmente), pode ser baixado aqui:

{{%attachments style=\"grey\" title=\"Conjunto de Dados\" /%}}

`ggplot` faz parte do [`tidyverse`](https://www.tidyverse.org) e, portanto, é compatível com as outras **bibliotecas** do `tidyverse` que temos usado até agora (`dplyr` e `tidyr`). Uma descrição detalhada da **biblioteca** e de suas funcionalidades pode ser encontrada [aqui](https://ggplot2.tidyverse.org).

No módulo de aprendizagem, todas as alterações são feitas passo a passo e você pode vê-las diretamente na saída do gráfico. Primeiro, vamos lidar com quatro tipos de gráficos, fazer extensões a eles e, no último capítulo, criar gráficos de acordo com a saída de métodos específicos. 

Para começar a usar o `ggplot`, você só precisa carregar a **biblioteca**. Você pode fazer isso através do `tidyverse` (recomendado) ou individualmente:

```{r library-load, eval = FALSE}
library(ggplot2)
```
