---
title: "tidy up statclass 2"  # Titel der Seite
weight: 324  # Individuelles Gewicht 
menuTitle: "" # Falls Titel zulang ist, hier Kurztitel
tags: ["tidyr", "tidyverse", "datensatz"]  # Tags hiereinsetzen; Kurzwort, was auf der Seite passsiert
---
```{r setup, include = FALSE}
library("knitr")
library("htmltools")
library("tidyverse")
knitr::opts_chunk$set(
  echo = TRUE,   # Code wird angezeigt
  eval = FALSE,  # Code wird nicht ausgeführt
  message = FALSE, # Messages werden nicht angezeigt
  warnings = FALSE # warnings werden nicht angezeigt
)

statclass2 <- readRDS("./data/statclass2.rds")
```

Wo liegt hier das Problem?
``` {r statclass2a, eval=TRUE}
statclass2
```

> - Namenwerte sind Spaltennamen!

Und hier die Lösung: Auch hier wandeln wir wieder in das *long*-Format um!
```{r statclass2tidy, eval=TRUE}
statclass2Tidy <- statclass2 %>%
  pivot_longer(
    momo:sascha, 
    names_to = "names", 
    values_to = "grade"
  )

statclass2Tidy
```

Gibt es evtl. noch mehr Probleme?

> - `exam` beinhaltet keine Werte, sondern Namen von Variablen, nämlich von `exam1` und `exam2`! Variablen, die die Note in der Prüfung angeben, deren Wert noch in `grade` steht. Deshalb nutzen wir hier jetzt `pivot_wider()`, um die Daten final *tidy* zu machen:

``` {r statclass2tidy2, eval=FALSE}
statclass2Tidy <- statclass2Tidy %>% 
  pivot_wider(
    names_from = exam, 
    values_from = grade
  ) %>% 
  relocate(names) %>% 
  arrange(
    names,
    test
  )

statclass2Tidy
```

Nur zur Übung könnte man auch dies wiederum in den Ursprungsdatensatz mit `pivot_wider()` verändern:

``` {r statclass2tidy3, eval=FALSE}
statclass2re <- statclass2Tidy %>% 
  pivot_wider(
    names_from = test,
    values_from = c(
      exam1, 
      exam2
    )
  )
```
