---
title: "Conjuntos de Dados Desorganizados"  # Título da página
weight: 322  # Peso individual
menuTitle: "" # Se o título for muito longo, coloque um título curto aqui
tags: ["tidyr", "tidyverse", "conjunto de dados"]  # Insira tags aqui; Abreviação do que acontece na página
---
```{r setup, include = FALSE}
library("knitr")
library("htmltools")
library("tidyverse")
knitr::opts_chunk$set(
  echo = TRUE,   # Code wird angezeigt
  eval = FALSE,  # Code wird nicht ausgeführt
  message = FALSE, # Messages werden nicht angezeigt
  warnings = FALSE # warnings werden nicht angezeigt
)

statclass <- readRDS("./data/statclass.rds")
statclass2 <- readRDS("./data/statclass2.rds")

```

{{% buttonShare href=\"https\:\/\/gitlab.com\/bpkleer\/einstieg-in-statistik\/issues\/new?issue[title]=\" icon=\"fas fa-bug\" %}} {{% /buttonShare %}} 

{{% buttonShare href=\"mailto\:\" icon=\"fas fa-paper-plane\" %}} {{% /buttonShare %}}

{{% buttonShare href=\"https\:\/\/t.me\/share\/url?url=\" icon=\"fab fa-telegram\" %}} {{% /buttonShare %}}

{{% buttonShare href=\"https\:\/\/api.whatsapp.com\/send?text=\" icon=\"fab fa-whatsapp\" %}} {{% /buttonShare %}}

{{% buttonShare href=\"https\:\/\/twitter.com\/share?url=\" icon=\"fab fa-x-twitter\" %}} {{% /buttonShare %}}

{{% buttonShare href=\"https\:\/\/www.facebook.com\/sharer\/sharer.php?u=\" icon=\"fab fa-facebook\" %}} {{% /buttonShare %}}

{{% button href=\"https\:\/\/bmc.link\/bpkleerw\" icon=\"fa-solid fa-beer-mug-empty\" %}} {{% /button %}}

Os dois conjuntos de dados a seguir mostram dados que não estão *organizados*. Vamos limpá-los a seguir.
```{r statclass, eval=TRUE}
statclass
```

Este conjunto de dados está no formato *wide*. Ou seja, se tivéssemos novos exames, simplesmente adicionaríamos mais colunas. No entanto, isso pode ser problemático para processamento com R, pois muitas vezes precisamos de um formato *long*.

``` {r statclass2, eval=FALSE}
statclass2
```

Neste caso, temos vários problemas: Em algumas colunas, não temos variáveis, mas observações (`momo`, `kim`, `sascha`) e na coluna `exam`, encontramos nomes de variáveis novamente.

Vamos começar com `statclass`. 
```
