---
title: "Organizar estatísticas de classe"  # Título da página
weight: 323  # Peso individual
menuTitle: "" # Se o título for muito longo, coloque um título curto aqui
tags: ["tidyr", "tidyverse", "conjunto de dados"]  # Insira tags aqui; abreviação do que acontece na página
---
```{r setup, include = FALSE}
library("knitr")
library("htmltools")
library("tidyverse")
knitr::opts_chunk$set(
  echo = TRUE,   # Code wird angezeigt
  eval = FALSE,  # Code wird nicht ausgeführt
  message = FALSE, # Messages werden nicht angezeigt
  warnings = FALSE # warnings werden nicht angezeigt
)

statclass <- readRDS("./data/statclass.rds")
```

{{% buttonShare href=\"https\:\/\/gitlab.com\/bpkleer\/einstieg-in-statistik\/issues\/new?issue[title]=\" icon=\"fas fa-bug\" %}} {{% /buttonShare %}} 

{{% buttonShare href=\"mailto\:\" icon=\"fas fa-paper-plane\" %}} {{% /buttonShare %}}

{{% buttonShare href=\"https\:\/\/t.me\/share\/url?url=\" icon=\"fab fa-telegram\" %}} {{% /buttonShare %}}

{{% buttonShare href=\"https\:\/\/api.whatsapp.com\/send?text=\" icon=\"fab fa-whatsapp\" %}} {{% /buttonShare %}}

{{% buttonShare href=\"https\:\/\/twitter.com\/share?url=\" icon=\"fab fa-x-twitter\" %}} {{% /buttonShare %}}

{{% buttonShare href=\"https\:\/\/www.facebook.com\/sharer\/sharer.php?u=\" icon=\"fab fa-facebook\" %}} {{% /buttonShare %}}

{{% button href=\"https\:\/\/bmc.link\/bpkleerw\" icon=\"fa-solid fa-beer-mug-empty\" %}} {{% /button %}}

Na tabela, é possível extrair a nota de cada pessoa em cada exame. Pense rapidamente em quais variáveis gostaríamos de gerar com essa frase!

```{r statclassa, eval=TRUE}
statclass
```

> - `nomes`: momo, sascha, kim
> - `curso`: estatI, estatII, r, spss
> - `nota`: Valor dependente dos dois anteriores.

Portanto, há duas informações nas colunas `estat1`, `estat2`, `r` e `spss`. Ou seja, qual teste é (implicitamente através do nome da variável) e a nota. Aqui, os valores são dados como nomes de variáveis, o que viola as regras de um conjunto de dados *tidy*. No entanto, em um formato *tidy*, precisamos ter ambas as informações explicitamente! Pois os nomes das colunas aqui são valores (tipo de exame) e não apenas nomes.

Para corrigir isso, usamos `pivot_longer()`. Primeiro, especificamos quais colunas devem ser reorganizadas (no nosso caso, `estat1` até `spss`), em seguida, em quais novas variáveis os nomes ou os valores devem ser armazenados. Com `names_to`, nomeamos a nova variável que distingue o teste e com `values_to`, nomeamos a variável que contém as notas.

``` {r pivot-longer, eval=TRUE}
statclassTidy <- statclass %>% 
  pivot_longer(
    stat1:spss, 
    names_to = "course", 
    values_to = "grade"
  ) %>% 
  arrange(
    name,
    course
  )

statclassTidy
```

Agora temos um formato *long* que muitas vezes facilita o processamento de dados (por exemplo, com `ggplot2`). **Mas cuidado**: Agora não é mais possível calcular a média da `grade` diretamente, pois isso inclui diferentes cursos. Portanto, é necessário definir condições (quando estiver no formato *long*).

Para reverter isso, você pode usar a função `pivot_wider()`:
``` {r pivot-wider, eval=FALSE}
statclassRe <- statclassTidy %>% 
  pivot_wider(
    names_from = course, 
    values_from = grade, 
  )

statclassRe
```
