---
title: "tidy up statclass"  # Titel der Seite
weight: 323  # Individuelles Gewicht 
menuTitle: "" # Falls Titel zulang ist, hier Kurztitel
tags: ["tidyr", "tidyverse", "datensatz"]  # Tags hiereinsetzen; Kurzwort, was auf der Seite passsiert
---
```{r setup, include = FALSE}
library("knitr")
library("htmltools")
library("tidyverse")
knitr::opts_chunk$set(
  echo = TRUE,   # Code wird angezeigt
  eval = FALSE,  # Code wird nicht ausgeführt
  message = FALSE, # Messages werden nicht angezeigt
  warnings = FALSE # warnings werden nicht angezeigt
)

statclass <- readRDS("./data/statclass.rds")
```

{{% buttonGit href=\"https\:\/\/gitlab.ub.uni-giessen.de\/methoden-politik\/einstieg-in-r\/issues\/new?issue[title]=\" icon=\"fas fa-bug\" %}} {{% /buttonGit %}} 

{{% button href=\"https\:\/\/twitter.com\/intent\/tweet\" icon=\"fab fa-twitter\" %}} {{% /button %}}

{{% buttonGit href=\"https\:\/\/www.facebook.com\/sharer\/sharer.php?u=\" icon=\"fab fa-facebook\" %}} {{% /buttonGit %}}

In der Tabelle kann die Note jeder Person aus jeder Prüfung ausgelesen werden. Überlegt kurz, welche Variablen wir bei diesem Satz generieren möchten!

```{r statclassa, eval=TRUE}
statclass
```

> - `names`: momo, sascha, kim
> - `course`: statI, statII, r, spss
> - `grade`: Wert in Abhängigkeit der zwei oberen.

Es sind also zwei Informationen in den Spalten `stat1`, `stat2`, `r` und `spss`. Nämlich welcher Test es ist (implizit über Variablenname) und die Note. D.h. hier sind Werte als Variablenname angegeben und das verstößt gegen die Regeln eines *tidy* Datensatzes. Wir benötigen in einem *tidy*-Format aber beide Informationen explizit! Denn die Spaltennamen sind hier Werte (Art der Prüfung) und nicht einfach Namen.

Um dies zu bereinigen, nutzt man `pivot_longer()`. Hierbei geben wir zuerst an, welche Spalten neugeordnet werden sollen (in unserem Fall `stat1` bis `spss`), dann in welche neuen Variablen die Namen bzw. die Werte gespeichert werden sollen. Mit `names_to` benennen wir die neue Variable, die den Test unterscheidet und mit `values_to` benennen wir die Variable, die die Noten beinhaltet. 

``` {r pivot-longer, eval=TRUE}
statclassTidy <- statclass %>% 
  pivot_longer(
    stat1:spss, 
    names_to = "course", 
    values_to = "grade"
  ) %>% 
  arrange(
    name,
    course
  )

statclassTidy
```

Jetzt haben wir ein *long*-Format, dass die Datenbearbeitung oft einfacher macht (z.B. mit `ggplot2`). **Aber Aufpassen**: Man kann jetzt nicht einfach mehr einen Mittelwert von `grade` berechnen, da dies verschiedene Kurse beinhaltet. Man muss dabei also Bedingungen setzen (wenn man im *long*-Format ist).

Möchte man dies wieder umkehren, nutzt man die Funktion `pivot_wider()`:
``` {r pivot-wider, eval=FALSE}
statclassRe <- statclassTidy %>% 
  pivot_wider(
    names_from = course, 
    values_from = grade, 
  )

statclassRe
```
