---
title: "Untidy Datensätze"  # Titel der Seite
weight: 322  # Individuelles Gewicht 
menuTitle: "" # Falls Titel zulang ist, hier Kurztitel
tags: ["tidyr", "tidyverse", "datensatz"]  # Tags hiereinsetzen; Kurzwort, was auf der Seite passsiert
---
```{r setup, include = FALSE}
library("knitr")
library("htmltools")
library("tidyverse")
knitr::opts_chunk$set(
  echo = TRUE,   # Code wird angezeigt
  eval = FALSE,  # Code wird nicht ausgeführt
  message = FALSE, # Messages werden nicht angezeigt
  warnings = FALSE # warnings werden nicht angezeigt
)

statclass <- readRDS("./data/statclass.rds")
statclass2 <- readRDS("./data/statclass2.rds")

```

{{% buttonGit href=\"https\:\/\/gitlab.ub.uni-giessen.de\/methoden-politik\/einstieg-in-r\/issues\/new?issue[title]=\" icon=\"fas fa-bug\" %}} {{% /buttonGit %}} 

{{% buttonGit href=\"mailto\:?subject=Schau\%20dir\%20das\%20mal\%20an\%3A\%20\" icon=\"fas fa-paper-plane\" %}} {{% /buttonGit %}}

{{% buttonGit href=\"https\:\/\/t.me\/share\/url?url=\" icon=\"fab fa-telegram\" %}} {{% /buttonGit %}}

{{% buttonGit href=\"https\:\/\/api.whatsapp.com\/send?text=\" icon=\"fab fa-whatsapp\" %}} {{% /buttonGit %}}

{{% buttonGit href=\"https\:\/\/twitter.com\/share?url=\" icon=\"fab fa-twitter\" %}} {{% /buttonGit %}}

{{% buttonGit href=\"https\:\/\/www.facebook.com\/sharer\/sharer.php?u=\" icon=\"fab fa-facebook\" %}} {{% /buttonGit %}}

Die folgenden zwei Datensätze zeigen Daten, die jeweils nicht *tidy* sind. Wir werden diese im Folgenden bereinigen.
```{r statclass, eval=TRUE}
statclass
```

Dieser Datensatz ist im sogenannten *wide*-Format. D.h. wenn wir neue Prüfungen hätten, würden wir einfach weitere Spalten hinzufügen. Dies ist aber für die Verarbeitung mit R teilweise problematisch, denn wir benötigen oft ein *long*-Format.

``` {r statclass2, eval=FALSE}
statclass2
```

In diesem Fall haben wir mehrere Probleme: Zum einen sind in den Spalten nicht überall Variablen, sondern Beobachtungen (`momo`, `kim`, `sascha`) und in `exam` finden wir wiederum Variablennamen. 

Fangen wir mit `statclass` an. 
