---
title: "Estatística Descritiva"  # Título da página
weight: 201  # Peso individual
menuTitle: "Geral" # Se o título for muito longo, use um título curto aqui
tags: ["descritivo"]  # Insira tags aqui; abreviação do que acontece na página
---
```{r setup, include = FALSE}
knitr::opts_chunk$set(
  echo = TRUE,   # Code wird angezeigt
  eval = FALSE,  # Code wird nicht ausgeführt
  message = FALSE, # Messages werden nicht angezeigt
  warnings = FALSE # warnings werden nicht angezeigt
)

pss <- readRDS("/../../files/data/pss.rds")   
```

{{% buttonShare href=\"https\:\/\/gitlab.com\/bpkleer\/einstieg-in-statistik\/issues\/new?issue[title]=\" icon=\"fas fa-bug\" %}} {{% /buttonShare %}} 

{{% buttonShare href=\"mailto\:\" icon=\"fas fa-paper-plane\" %}} {{% /buttonShare %}}

{{% buttonShare href=\"https\:\/\/t.me\/share\/url?url=\" icon=\"fab fa-telegram\" %}} {{% /buttonShare %}}

{{% buttonShare href=\"https\:\/\/api.whatsapp.com\/send?text=\" icon=\"fab fa-whatsapp\" %}} {{% /buttonShare %}}

{{% buttonShare href=\"https\:\/\/twitter.com\/share?url=\" icon=\"fab fa-x-twitter\" %}} {{% /buttonShare %}}

{{% buttonShare href=\"https\:\/\/www.facebook.com\/sharer\/sharer.php?u=\" icon=\"fab fa-facebook\" %}} {{% /buttonShare %}}

{{% button href=\"https\:\/\/bmc.link\/bpkleerw\" icon=\"fa-solid fa-beer-mug-empty\" %}} {{% /button %}}

## Estrutura e Informações de um Conjunto de Dados
Mas antes de tudo, vamos aplicar o que aprendemos anteriormente e carregar o conjunto de dados `pss` no ambiente! No RStudio Cloud, o conjunto de dados já está em sua pasta `data`. Se estiver trabalhando localmente com o RStudio, você encontrará o conjunto de dados e o livro de códigos aqui:

{{%attachments style=\"grey\" title=\"Conjunto de Dados\" /%}}

{{% tabs groupId=\"tab1\" %}}
{{% tab name=\"Tarefa\" %}}
Carregue o conjunto de dados no ambiente!
{{% /tab %}}
{{% tab name=\"Código\" %}}
```R
pss <- readRDS("./data/pss.rds")
```
{{% /tab %}}
{{% /tabs %}}

Como lembrete: Com a função `head()` podemos ter uma primeira visão dos dados (os primeiros $6$ casos):
```{r eval=FALSE}
head(pss)
```

## Variáveis e Nível de Escala

No conjunto de dados **PSS**, existem várias variáveis. Há um livro de códigos para o conjunto de dados, que está armazenado no RStudio Cloud ou pode ser baixado através do link acima. 
Pense brevemente sobre as seguintes variáveis, qual nível de escala elas possuem e qual tipo de dado em R seria adequado para elas.

{{% tabs groupId=\"tab2\" %}}
{{% tab name=\"Variáveis no conjunto de dados\" %}}
Variáveis no conjunto de dados `pss`:

- `wkhtot`

- `gndr`

- `stfdem`

- `trstprl`

{{% /tab %}}
{{% tab name=\"Resolução\" %}}
As variáveis têm os seguintes níveis de escala:

- `wkhtot`: métrica

- `gndr`: nominal

- `stfdem`: (pseudo-)métrica / ordinal

- `trstprl`: (pseudo-)métrica / ordinal

{{% /tab %}}
{{% tab name=\"Tipo de dados no R\" %}}
```

str(pss$wkhtot)

str(pss$gndr)

str(pss$stfdem)

str(pss$trstprl)

```
{{% /tab %}}
{{% /tabs %}}

Todos os tipos de dados das variáveis correspondem ao nível de escala.

## Comprimento de um vetor
Para exibir o comprimento de um vetor, utiliza-se a função `length()`. Esta função fornece o número de valores em um vetor. No caso de uma variável, representa o número de observações em uma variável.
```{r eval=FALSE}
length(pss$edu)
```

{{% expand \"Podemos inferir o comprimento dos outros vetores, ou precisamos exibi-los novamente?\" %}}
Em um conjunto de dados ou **data frame**, todos os vetores têm o mesmo comprimento (pois é uma tabela!). Isso significa que, a partir do comprimento de um vetor, podemos inferir o comprimento de todos os vetores. **No entanto:** isso não significa que todas as variáveis tenham o mesmo número de respostas válidas, pois podem existir `NA's` (*valores ausentes*).
{{% /expand %}}

Alternativamente, o comprimento também pode ser determinado usando a função `dim()`. Nesse caso, o objeto **data frame** deve ser chamado.
```{r dim, eval=TRUE}
dim(pss)
```

A primeira dimensão são as linhas (casos), a segunda dimensão são as colunas (variáveis).

Vamos continuar e exibir medidas de tendência central!
