---
title: "Medidas de Tendência Central"  # Título da página
weight: 202  # Peso individual
menuTitle: "Medidas de Tendência Central" # Título curto, se o título for longo
tags: ["descritivo", "medidas de tendência central"]  # Tags; breve descrição do conteúdo da página
---
```{r setup, include = FALSE}
knitr::opts_chunk$set(
  echo = TRUE,   # Code wird angezeigt
  eval = FALSE,  # Code wird nicht ausgeführt
  message = FALSE, # Messages werden nicht angezeigt
  warnings = FALSE # warnings werden nicht angezeigt
)

pss <- readRDS("./data/pss.rds")   
```

{{% buttonShare href=\"https\:\/\/gitlab.com\/bpkleer\/einstieg-in-statistik\/issues\/new?issue[title]=\" icon=\"fas fa-bug\" %}} {{% /buttonShare %}} 

{{% buttonShare href=\"mailto\:\" icon=\"fas fa-paper-plane\" %}} {{% /buttonShare %}}

{{% buttonShare href=\"https\:\/\/t.me\/share\/url?url=\" icon=\"fab fa-telegram\" %}} {{% /buttonShare %}}

{{% buttonShare href=\"https\:\/\/api.whatsapp.com\/send?text=\" icon=\"fab fa-whatsapp\" %}} {{% /buttonShare %}}

{{% buttonShare href=\"https\:\/\/twitter.com\/share?url=\" icon=\"fab fa-x-twitter\" %}} {{% /buttonShare %}}

{{% buttonShare href=\"https\:\/\/www.facebook.com\/sharer\/sharer.php?u=\" icon=\"fab fa-facebook\" %}} {{% /buttonShare %}}

{{% button href=\"https\:\/\/bmc.link\/bpkleerw\" icon=\"fa-solid fa-beer-mug-empty\" %}} {{% /button %}}

## Estatísticas Descritivas no R

Aqui estão algumas funções para exibir estatísticas descritivas.

{{% tabs groupId=\"tab1\" %}}
{{% tab name=\"Lembrando\" %}}
Quais são as medidas de tendência central e de dispersão?
{{% /tab %}}
{{% tab name=\"Resolução\" %}}
- Moda, Mediana, Média aritmética

- Amplitude, Intervalo interquartil, Quartis

- Variância, Desvio padrão
{{% /tab %}}
{{% /tabs %}}

### Mínimo, Máximo e Amplitude
As funções para mínimo, máximo e amplitude são:
```{R min-max-range, eval=TRUE}
# Minimum
min(pss$wkhtot)

# Maximum
max(pss$wkhtot)

# Spannweite / Range 
range(pss$wkhtot)
```

Agora tente para a variável `stfdem`. O que acontece?
```{r nas, eval = TRUE}
min(pss$stfdem)
```
Você receberá uma mensagem de erro informando que o valor não pode ser calculado. Isso ocorre porque nesta variável existem *valores ausentes* (`NA's`). Algumas pessoas não forneceram um valor aqui, e isso é indicado em R como `NA`! Portanto, não é possível calcular um valor.

$\rightarrow$ Para poder calcular um valor mesmo assim, os *valores faltantes* devem ser excluídos.
```{r na-stfdem2, eval=TRUE}
min(
  pss$stfdem, 
  na.rm = TRUE
)       
## na.rm: NA = missing values, rm = remove      
```

### Moda, Mediana e Média Aritmética
Para a mediana e média, existem funções base do R que podem ser usadas diretamente:
```{r median-mean, eval=TRUE}
## Median
median(
  pss$stfdem, 
  na.rm = TRUE
) 

## arithm. Mittelwert
mean(
  pss$stfdem, 
  na.rm = TRUE
)
```

Para a moda, não existe uma função direta, mas é possível usar a função `table()` para exibir a tabela de dados de uma variável e então identificar a moda ou modas a partir dela:
```{r modus, eval=TRUE}
## Moda (sem função integrada)
table(pss$stfdem)
max(table(pss$stfdem)) # não útil para distribuições bimodais (etc.)
```

### Quantis
Às vezes, é necessário exibir diferentes intervalos de uma variável, como a renda em decis ou quintis. Para isso, a função `quantile()` é utilizada. Ela é combinada com a função `seq()`.

A função `seq()` fornece uma sequência de números, que são definidos pelos três argumentos *from*, *to* e *by*. O argumento *from* define o valor inicial, o argumento *to* define o valor final e o argumento *by* define os passos. No exemplo, estamos indo de `0` para `1`, com passos de `0.1`!
```{r eval=FALSE}
seq(
  from = 0,
  to = 1, 
  by = 0.1
)

seq(
  by = 0.1, 
  to = 1, 
  from = 0
) 

# wird die Standardreihenfolge (from-to-by) eingehalten, kann man die Argumentbeschriftung auslassen.
seq(
  0, 
  1, 
  0.1
)
```

Agora, os decis (`0.1` de passo) podem ser exibidos:
```{r eval= FALSE}
quantile(
  pss$stfdem, 
  probs = seq(
    0,
    1, 
    0.1
  ),    
  na.rm = TRUE
) 
```

### Teste
{{% tabs groupId=\"tab2\" %}}
{{% tab name=\"Pergunta\" %}}
O que precisa ser alterado para exibir quintis?
{{% /tab %}}
{{% tab name=\"Resolução\" %}}
Para obter quintis, é necessário avançar em incrementos de $0.2$, resultando em cinco valores de $0$ a $1$.

```{r eval=FALSE}
quantile(
  pss$stfdem, 
  probs = seq(
    0,
    1,
    0.2
  ),    
  na.rm = TRUE
)
```
{{% /tab %}}
{{% /tabs %}}

### Summary()
Para exibir uma série de valores descritivos, também é possível utilizar a função `summary()`:
```{r eval=FALSE}
summary(pss$stfdem)
```

Continuar para as medidas de dispersão!
