---
title: "Medidas de Dispersão"  # Título da página
weight: 203  # Peso individual
menuTitle: "Medidas de Dispersão" # Se o título for muito longo, use um título curto aqui
tags: ["descritivo", "medidas de dispersão"]  # Insira tags aqui; Abreviação do que acontece na página
---
```{r setup, include = FALSE}
knitr::opts_chunk$set(
  echo = TRUE,   # Code wird angezeigt
  eval = FALSE,  # Code wird nicht ausgeführt
  message = FALSE, # Messages werden nicht angezeigt
  warnings = FALSE # warnings werden nicht angezeigt
)

pss <- readRDS("./data/pss.rds")   
```

{{% buttonShare href=\"https\:\/\/gitlab.com\/bpkleer\/einstieg-in-statistik\/issues\/new?issue[title]=\" icon=\"fas fa-bug\" %}} {{% /buttonShare %}} 

{{% buttonShare href=\"mailto\:\" icon=\"fas fa-paper-plane\" %}} {{% /buttonShare %}}

{{% buttonShare href=\"https\:\/\/t.me\/share\/url?url=\" icon=\"fab fa-telegram\" %}} {{% /buttonShare %}}

{{% buttonShare href=\"https\:\/\/api.whatsapp.com\/send?text=\" icon=\"fab fa-whatsapp\" %}} {{% /buttonShare %}}

{{% buttonShare href=\"https\:\/\/twitter.com\/share?url=\" icon=\"fab fa-x-twitter\" %}} {{% /buttonShare %}}

{{% buttonShare href=\"https\:\/\/www.facebook.com\/sharer\/sharer.php?u=\" icon=\"fab fa-facebook\" %}} {{% /buttonShare %}}

{{% button href=\"https\:\/\/bmc.link\/bpkleerw\" icon=\"fa-solid fa-beer-mug-empty\" %}} {{% /button %}}

### Amplitude Interquartil{.tabset .tabset-fade}
A amplitude interquartil pode ser calculada usando a função `IQR()`:
```{r iqr, eval=FALSE}
IQR(
  pss$stfdem, 
  na.rm = TRUE
)
```

{{% expand \"Como interpretar esse número?\" %}}
A distância entre o primeiro e o terceiro quartil é de 3! Esse valor ainda não nos diz onde estão localizados o primeiro e o terceiro quartil.

$$q_{75} - q_{25} = IQR$$
{{% /expand %}}

### Alternativa para o cálculo do IQR
Uma alternativa um pouco mais flexível é combinar as funções `diff()` e `quantile()`. Na função `quantile()`, você especifica a variável ($1.$ argumento), os quantis desejados ($2.$ argumento) e, por último, exclui os `NA's`. A função retorna dois valores e, com a função `diff()`, a diferença entre esses dois valores é calculada e exibida.
```{r iqr-manual, eval=FALSE}
diff(
  quantile(
    pss$stfdem, 
    probs = c(
      0.25,
      0.75
    ),  
    na.rm = TRUE
  )
)   
```

### Desvio Padrão & Variância
O desvio padrão e a variância são obtidos pelas seguintes funções:
```{r sd-var, eval=FALSE}
sd(
  pss$stfdem, 
  na.rm = TRUE
)

var(
  pss$stfdem, 
  na.rm = TRUE
)
```

{{% expand \"Como você poderia chegar à variância a partir do desvio padrão de forma alternativa?\" %}}
Você sabe que o desvio padrão é apenas a raiz quadrada da variância. Portanto, para chegar à variância a partir do desvio padrão, basta elevar ao quadrado. Isso pode ser implementado como um cálculo simples:

```{R}
sd(pss$stfdem, na.rm = TRUE) ^ 2
```

{{% /expand %}}

Agora vamos um passo adiante na manipulação de conjuntos de dados e entrar no `tidyverse`!
