---
title: "Lagemaße"  # Titel der Seite
weight: 202  # Individuelles Gewicht 
menuTitle: "Lagemaße" # Falls Titel zulang ist, hier Kurztitel
tags: ["deskriptiv", "lagemaße"]  # Tags hiereinsetzen; Kurzwort, was auf der Seite passsiert
---
```{r setup, include = FALSE}
knitr::opts_chunk$set(
  echo = TRUE,   # Code wird angezeigt
  eval = FALSE,  # Code wird nicht ausgeführt
  message = FALSE, # Messages werden nicht angezeigt
  warnings = FALSE # warnings werden nicht angezeigt
)

pss <- readRDS("./data/pss.rds")   
```

{{% buttonGit href=\"https\:\/\/gitlab.ub.uni-giessen.de\/methoden-politik\/einstieg-in-r\/issues\/new?issue[title]=\" icon=\"fas fa-bug\" %}} {{% /buttonGit %}} 

{{% buttonGit href=\"mailto\:?subject=Schau\%20dir\%20das\%20mal\%20an\%3A\%20\" icon=\"fas fa-paper-plane\" %}} {{% /buttonGit %}}

{{% buttonGit href=\"https\:\/\/t.me\/share\/url?url=\" icon=\"fab fa-telegram\" %}} {{% /buttonGit %}}

{{% buttonGit href=\"https\:\/\/api.whatsapp.com\/send?text=\" icon=\"fab fa-whatsapp\" %}} {{% /buttonGit %}}

{{% buttonGit href=\"https\:\/\/twitter.com\/share?url=\" icon=\"fab fa-twitter\" %}} {{% /buttonGit %}}

{{% buttonGit href=\"https\:\/\/www.facebook.com\/sharer\/sharer.php?u=\" icon=\"fab fa-facebook\" %}} {{% /buttonGit %}}

## Deskriptive Statistik in R

Nun werden einige Funktionen vorgestellt, mit denen deskriptive Statistiken ausgegeben werden.

{{% tabs groupId=\"tab1\" %}}
{{% tab name=\"Zur Erinnerung\" %}}
Welche Maßzahlen zentraler Tendenz und der Verteilung gibt es?
{{% /tab %}}
{{% tab name=\"Auflösung\" %}}
- Modus, Median, arithm. Mittel

- Spannweite (Range), Interquartilsabstand, Quartile

- Varianz, Standardabweichung
{{% /tab %}}
{{% /tabs %}}

### Minimum, Maximum und Spannweite
Die Funktionen für Minimum, Maximum und Spannweite sind:
```{R min-max-range, eval=TRUE}
# Minimum
min(pss$wkhtot)

# Maximum
max(pss$wkhtot)

# Spannweite / Range 
range(pss$wkhtot)
```

Nun versuche es für die Variable `stfdem`. Was passiert?
```{r nas, eval = TRUE}
min(pss$stfdem)
```
Es gibt eine Fehlermeldung, dass der Wert nicht berechnet werden kann. Denn in dieser Variable gibt es *missing values* (`NA's`). Manche Personen haben hier also keinen Wert angegeben und dies wird in R mit `NA` gekennzeichnet! Daher kann kein Wert berechnet werden.

$\rightarrow$ Um dennoch einen Wert berechnen zu können, müssen *missing values* exkludiert werden.
```{r na-stfdem2, eval=TRUE}
min(
  pss$stfdem, 
  na.rm = TRUE
)       
## na.rm: NA = missing values, rm = remove      
```

### Modus, Median und arithm. Mittelwert
Für den Median und Mittelwert gibt es jeweils R-Base Funktionen, die direkt genutzt werden können:
```{r median-mean, eval=TRUE}
## Median
median(
  pss$stfdem, 
  na.rm = TRUE
) 

## arithm. Mittelwert
mean(
  pss$stfdem, 
  na.rm = TRUE
)
```

Für den Modus gibt es das nicht, man kann sich aber mit der Funktion `table()` die Datentabelle einer Variable anzeigen lassen und daraus dann den Modus oder die Modi ablesen:
```{r modus, eval=TRUE}
## Modus (no built-in function)
table(pss$stfdem)
max(table(pss$stfdem)) # nicht hilfreich bei bimodalen (etc.) Verteilungen
```

### Quantile
Manchmal sollen von einer Variable verschiedene Bereiche ausgegeben werden, z.B. das Einkommen in Dezilen oder Quintilen. Hierfür wird die Funktion `quantile()` genutzt. Diese wird dafür mit der Funktion `seq()` kombiniert.

Die Funktion `seq()` liefert eine Reihenfolge von Zahlen, die wir über die drei Argumente *from*, *to* und *by* festsetzen. Das *from*-Argument legt den Startwert fest, das *to*-Argument den Endwert und das *by*-Argument legt die Schritte fest. Wir gehen also im Beispiel von `0` zu `1`, wobei der Schritt jeweils `0.1` ist!
```{r eval=FALSE}
seq(
  from = 0,
  to = 1, 
  by = 0.1
)

seq(
  by = 0.1, 
  to = 1, 
  from = 0
) 

# wird die Standardreihenfolge (from-to-by) eingehalten, kann man die Argumentbeschriftung auslassen.
seq(
  0, 
  1, 
  0.1
)
```

Nun können Dezile (`0.1`-Schritt) ausgegeben werden:
```{r eval= FALSE}
quantile(
  pss$stfdem, 
  probs = seq(
    0,
    1, 
    0.1
  ),    
  na.rm = TRUE
) 
```

### Test
{{% tabs groupId=\"tab2\" %}}
{{% tab name=\"Frage\" %}}
Was muss geändert werden, um Quintile ausgeben zu lassen?
{{% /tab %}}
{{% tab name=\"Auflösung\" %}}
Um Quintile zu erreichen, wird in $0.2$-Schritten gegangen, so dass wir fünf Werte von $0$ bis $1$ erhalten.

```{r eval=FALSE}
quantile(
  pss$stfdem, 
  probs = seq(
    0,
    1,
    0.2
  ),    
  na.rm = TRUE
)
```
{{% /tab %}}
{{% /tabs %}}

### Summary()
Um sich eine Reihe an deskriptiven Werten ausgeben zu lassen, kann man ebenfalls die Funktion `summary()` nutzen: 
```{r eval=FALSE}
summary(pss$stfdem)
```

Weiter zu den Streumaßen!