---
title: "Bivariate Normalverteilung"  # Titel der Seite
weight: 144  # Individuelles Gewicht 
menuTitle: "Bivariate Normalverteilung" # Falls Titel zulang ist, hier Kurztitel
tags: ["bivariate normalverteilung", "ggplot"]  # Tags hiereinsetzen; Kurzwort, was auf der Seite passsiert
---
```{r setup, include = FALSE}
knitr::opts_chunk$set(
  echo = TRUE,   # Code wird angezeigt
  eval = FALSE,  # Code wird nicht ausgeführt
  message = FALSE, # Messages werden nicht angezeigt
  warnings = FALSE # warnings werden nicht angezeigt
)

library("tidyverse")
library("beyonce")
pss <- readRDS("./data/pss.rds")
```

{{% buttonShare href=\"https\:\/\/gitlab.com\/bpkleer\/einstieg-in-statistik\/issues\/new?issue[title]=\" icon=\"fas fa-bug\" %}} {{% /buttonShare %}} 

{{% buttonShare href=\"mailto\:?subject=Schau\%20dir\%20das\%20mal\%20an\%3A\%20\" icon=\"fas fa-paper-plane\" %}} {{% /buttonShare %}}

{{% buttonShare href=\"https\:\/\/t.me\/share\/url?url=\" icon=\"fab fa-telegram\" %}} {{% /buttonShare %}}

{{% buttonShare href=\"https\:\/\/api.whatsapp.com\/send?text=\" icon=\"fab fa-whatsapp\" %}} {{% /buttonShare %}}

{{% buttonShare href=\"https\:\/\/twitter.com\/share?url=\" icon=\"fab fa-x-twitter\" %}} {{% /buttonShare %}}

{{% buttonShare href=\"https\:\/\/www.facebook.com\/sharer\/sharer.php?u=\" icon=\"fab fa-facebook\" %}} {{% /buttonShare %}}

{{% button href=\"https\:\/\/bmc.link\/bpkleerw\" icon=\"fa-solid fa-beer-mug-empty\" %}} {{% /button %}}

In speziellen Fällen kann man sich auch nicht nur Normalverteilungen einzelner Variablen ausgeben lassen, sondern bivariate Normalverteilungen. Somit lässt sich visualiseren, ob die Verteilung beider Variablen ebenfalls annähnerd normalverteilt ist, oder eben nicht. Dazu nutzen wir die Funktion `geom_bin2d()`:
```{r bi, eval=TRUE}
ggplot(
  pss, 
  aes(
    trstplt, 
    trstlgl
  )
) + 
  geom_bin2d(binwidth = 1) +
  scale_fill_continuous(
    low = "lavenderblush", 
    high = "red"
  )
```

Bivariate Normalverteilungen lassen sich auch über die Dichte darstellen mit der Funktion `stat_density_2d()`:
```{r bi2, eval=TRUE}
ggplot(
  pss, 
  aes(
    trstplt, 
    trstlgl
  )
) + 
  stat_density_2d(
    aes(fill = ..level..), 
    geom = "polygon"
  ) +
  scale_fill_continuous(
    low = "lavenderblush", 
    high = "red"
  )
```
