---
title: "Start: Scatterplot"  # Titel der Seite
weight: 141  # Individuelles Gewicht 
menuTitle: "Start" # Falls Titel zulang ist, hier Kurztitel
tags: ["Scatterplots", "ggplot"]  # Tags hiereinsetzen; Kurzwort, was auf der Seite passsiert
---
```{r setup, include = FALSE}
knitr::opts_chunk$set(
  echo = TRUE,   # Code wird angezeigt
  eval = FALSE,  # Code wird nicht ausgeführt
  message = FALSE, # Messages werden nicht angezeigt
  warnings = FALSE # warnings werden nicht angezeigt
)

library("tidyverse")
pss <- readRDS("./data/pss.rds")
```

{{% buttonGit href=\"https\:\/\/gitlab.ub.uni-giessen.de\/methoden-politik\/einstieg-in-r\/issues\/new?issue[title]=\" icon=\"fas fa-bug\" %}} {{% /buttonGit %}} 

{{% buttonGit href=\"https\:\/\/twitter.com\/share?url=\" icon=\"fab fa-twitter\" %}} {{% /buttonGit %}}

{{% buttonGit href=\"https\:\/\/www.facebook.com\/sharer\/sharer.php?u=\" icon=\"fab fa-facebook\" %}} {{% /buttonGit %}}

Wir nutzen **Scatterplots** (Punktewolken), wenn wir zwei (pseudo-)metrische Variablen darstellen möchten. Dazu nutzen wir die Funktion `geom_point()`.

Oftmals haben wir lediglich pseudometrische Variablen, dennoch können wir trotzdem **Scatterplots** zur Visualisierung nutzen. Wir nutzen nun `trstplt` und `trstprt`. Falls du nicht mehr weißt, wofür diese Variablen stehen, schaue im Codebook nach!

```{r scatter1, eval=TRUE}
scatter <- ggplot(
  pss, 
  aes(
    trstplt, 
    trstprt
  )
) + 
  geom_point()

scatter
```

## Jitter
Um nun mehr auf dem Plot erkennen zu können, müssen wir die Datenpunkte streuen, damit sie nicht alle überlappen. Denn auf einer pseudo-metrischen Variablen haben wir ja meist nur ganzzahlige Werte, so dass Datenpaare überlappen.  Dazu nutzen wir die Funktion `geom_jitter()`:

```{r scatter2, eval=TRUE}
scatter <- scatter +
  geom_jitter(
    width = 0.3,
    height = 0.3
  )

scatter
```

In den Argumenten in `geom_jitter()` gibst du an, wie weit die Datenpunkte jittern sollen. Probiere es einfach ein paar Mal mit unterschiedlichen Werten aus. 

## Beschriftungen
Nun fügen wir noch Beschriftungen und Titel hinzu.
```{r scatter3, eval=FALSE}
scatter +
  geom_point() +
  geom_jitter(
              width = 0.3, 
              height = 0.3
              ) +
  labs(
       x = "Trust in Politicians", 
       y = "Trust in Legal System", 
       title = "Trust Scatterplot"
       )
```

Und verändern das Erscheinungsbild des Titels: Innerhalb der Funktion `theme()` ändern wir noch die Darstellung, was die Argumente genau machen, lernst du Kapitel 3 kennen!

```{r scatter4, eval=TRUE}
scatter <- scatter +
  labs(
    x = "Trust in Politicians",
    y = "Trust in Legal System", 
    title = "Trust Scatterplot"
  ) +
  theme(
    plot.title = element_text(
      face = "bold", 
      hjust = 0.5, 
      size = 16
    )
  )
scatter
```

Die Datenquelle geben wir auch an. Dies fügen wir mit der Funktion `lab()`und dem Argument `caption` hinzu:
```{r scatter5, eval=TRUE}
scatter <- scatter + 
  labs(caption = "Data source: Panem Social Survey.")

scatter
```

## Achsen
Die Variable hat nur ganzzahlige Werte, die Markierungen sind aber immer im Halbpunkt. Das ändern wir nun:
```{r scatter6, eval=TRUE}
scatter <- scatter +
  scale_y_continuous(
    breaks = seq(
      0, 
      10, 
      1
    )
  ) + 
  scale_x_continuous(
    breaks = seq(
      0,
      10,
      1
    )
  )

scatter
```

## Regressionslinie
Ebenso können wir bereits eine Regressionlinie für den Zusammenhang zwischen den zwei Variablen einzeichnen. Dazu nutzen wir die Funktion `geom_smooth()`. Im Argument `method` geben wir an, dass es sich um ein lineares Modell handelt (`lm`), das Konfidenzintervall soll eingezeichnet werden (`se = TRUE`) und wir legen Farben fest. 
```{r scatter7, eval=TRUE}
scatter + 
  geom_smooth(
    method = "lm", 
    se = TRUE, 
    color = "darkred",
    fill = "orange"
  )
```

Weiter geht's und du fügst jetzt eine Gruppenvariable hinzu!