---
title: "Distribuição Normal Bivariada"  # Título da página
weight: 144  # Peso individual
menuTitle: "Distribuição Normal Bivariada" # Se o título for muito longo, use um título curto aqui
tags: ["distribuição normal bivariada", "ggplot"]  # Insira tags aqui; Palavra-chave do que acontece na página
---
```{r setup, include = FALSE}
knitr::opts_chunk$set(
  echo = TRUE,   # Code wird angezeigt
  eval = FALSE,  # Code wird nicht ausgeführt
  message = FALSE, # Messages werden nicht angezeigt
  warnings = FALSE # warnings werden nicht angezeigt
)

library("tidyverse")
library("beyonce")
pss <- readRDS("./data/pss.rds")
```

{{% buttonShare href=\"https\:\/\/gitlab.com\/bpkleer\/einstieg-in-statistik\/issues\/new?issue[title]=\" icon=\"fas fa-bug\" %}} {{% /buttonShare %}} 

{{% buttonShare href=\"mailto\:\" icon=\"fas fa-paper-plane\" %}} {{% /buttonShare %}}

{{% buttonShare href=\"https\:\/\/t.me\/share\/url?url=\" icon=\"fab fa-telegram\" %}} {{% /buttonShare %}}

{{% buttonShare href=\"https\:\/\/api.whatsapp.com\/send?text=\" icon=\"fab fa-whatsapp\" %}} {{% /buttonShare %}}

{{% buttonShare href=\"https\:\/\/twitter.com\/share?url=\" icon=\"fab fa-x-twitter\" %}} {{% /buttonShare %}}

{{% buttonShare href=\"https\:\/\/www.facebook.com\/sharer\/sharer.php?u=\" icon=\"fab fa-facebook\" %}} {{% /buttonShare %}}

{{% button href=\"https\:\/\/bmc.link\/bpkleerw\" icon=\"fa-solid fa-beer-mug-empty\" %}} {{% /button %}}

Em casos especiais, é possível não apenas obter distribuições normais de variáveis individuais, mas também distribuições normais bivariadas. Isso permite visualizar se a distribuição de ambas as variáveis também é aproximadamente normal, ou não. Para isso, usamos a função `geom_bin2d()`:
```{r bi, eval=TRUE}
ggplot(
  pss, 
  aes(
    trstplt, 
    trstlgl
  )
) + 
  geom_bin2d(binwidth = 1) +
  scale_fill_continuous(
    low = "lavenderblush", 
    high = "red"
  )
```

As distribuições normais bivariadas também podem ser representadas pela densidade usando a função `stat_density_2d()`:
```{r bi2, eval=TRUE}
ggplot(
  pss, 
  aes(
    trstplt, 
    trstlgl
  )
) + 
  stat_density_2d(
    aes(fill = ..level..), 
    geom = "polygon"
  ) +
  scale_fill_continuous(
    low = "lavenderblush", 
    high = "red"
  )
```
