---
title: "Início: Gráfico de Dispersão"  # Titel der Seite
weight: 141  # Individuelles Gewicht 
menuTitle: "Início" # Falls Titel zulang ist, hier Kurztitel
tags: ["Gráficos de Dispersão", "ggplot"]  # Tags hiereinsetzen; Kurzwort, was auf der Seite passsiert
---
```{r setup, include = FALSE}
knitr::opts_chunk$set(
  echo = TRUE,   # Code wird angezeigt
  eval = FALSE,  # Code wird nicht ausgeführt
  message = FALSE, # Messages werden nicht angezeigt
  warnings = FALSE # warnings werden nicht angezeigt
)

library("tidyverse")
pss <- readRDS("./data/pss.rds")
```

{{% buttonShare href=\"https\:\/\/gitlab.com\/bpkleer\/einstieg-in-statistik\/issues\/new?issue[title]=\" icon=\"fas fa-bug\" %}} {{% /buttonShare %}} 

{{% buttonShare href=\"mailto\:\" icon=\"fas fa-paper-plane\" %}} {{% /buttonShare %}}

{{% buttonShare href=\"https\:\/\/t.me\/share\/url?url=\" icon=\"fab fa-telegram\" %}} {{% /buttonShare %}}

{{% buttonShare href=\"https\:\/\/api.whatsapp.com\/send?text=\" icon=\"fab fa-whatsapp\" %}} {{% /buttonShare %}}

{{% buttonShare href=\"https\:\/\/twitter.com\/share?url=\" icon=\"fab fa-x-twitter\" %}} {{% /buttonShare %}}

{{% buttonShare href=\"https\:\/\/www.facebook.com\/sharer\/sharer.php?u=\" icon=\"fab fa-facebook\" %}} {{% /buttonShare %}}

{{% button href=\"https\:\/\/bmc.link\/bpkleerw\" icon=\"fa-solid fa-beer-mug-empty\" %}} {{% /button %}}

Nós usamos **Gráficos de Dispersão** (Scatterplots) quando queremos representar duas variáveis (pseudo-)métricas. Para isso, utilizamos a função `geom_point()`.

Muitas vezes, temos apenas variáveis pseudo-métricas, no entanto, ainda podemos usar **Gráficos de Dispersão** para visualização. Agora vamos usar `trstplt` e `trstprt`. Se você não se lembra mais do que essas variáveis representam, consulte o Codebook!

```{r scatter1, eval=TRUE}
scatter <- ggplot(
  pss, 
  aes(
    trstplt, 
    trstprt
  )
) + 
  geom_point()

scatter
```

## Jitter
Para poder identificar mais informações no gráfico, precisamos espalhar os pontos de dados para que não se sobreponham. Pois em uma variável pseudo-métrica, geralmente temos apenas valores inteiros, fazendo com que pares de dados se sobreponham. Para isso, utilizamos a função `geom_jitter()`:

```{r scatter2, eval=TRUE}
scatter <- scatter +
  geom_jitter(
    width = 0.3,
    height = 0.3
  )

scatter
```

Nos argumentos de `geom_jitter()`, você especifica o quão longe os pontos de dados devem ser espalhados. Experimente algumas vezes com valores diferentes. 

## Legendas
Agora vamos adicionar legendas e títulos.
```{r scatter3, eval=FALSE}
scatter +
  geom_point() +
  geom_jitter(
              width = 0.3, 
              height = 0.3
              ) +
  labs(
       x = "Trust in Politicians", 
       y = "Trust in Legal System", 
       title = "Trust Scatterplot"
       )
```

E alteramos a aparência do título: Dentro da função `theme()`, vamos modificar a apresentação. Para entender exatamente o que os argumentos fazem, você aprenderá no Capítulo 3!

```{r scatter4, eval=TRUE}
scatter <- scatter +
  labs(
    x = "Trust in Politicians",
    y = "Trust in Legal System", 
    title = "Trust Scatterplot"
  ) +
  theme(
    plot.title = element_text(
      face = "bold", 
      hjust = 0.5, 
      size = 16
    )
  )
scatter
```

Também vamos especificar a fonte de dados. Isso é feito usando a função `lab()` com o argumento `caption`:
```{r scatter5, eval=TRUE}
scatter <- scatter + 
  labs(caption = "Data source: Panem Social Survey.")

scatter
```

## Eixos
A variável possui apenas valores inteiros, mas as marcações estão sempre nos pontos médios. Vamos corrigir isso agora:
```{r scatter6, eval=TRUE}
scatter <- scatter +
  scale_y_continuous(
    breaks = seq(
      0, 
      10, 
      1
    )
  ) + 
  scale_x_continuous(
    breaks = seq(
      0,
      10,
      1
    )
  )

scatter
```

## Linha de Regressão
Também podemos adicionar uma linha de regressão para a relação entre as duas variáveis. Para isso, usamos a função `geom_smooth()`. No argumento `method`, indicamos que se trata de um modelo linear (`lm`), o intervalo de confiança deve ser plotado (`se = TRUE`) e definimos as cores.
```{r scatter7, eval=TRUE}
scatter + 
  geom_smooth(
    method = "lm", 
    se = TRUE, 
    color = "darkred",
    fill = "orange"
  )
```

Vamos continuar e agora você irá adicionar uma variável de grupo!
