---
title: "Gráficos de Dispersão Agrupados"  # Título da página
weight: 142  # Peso personalizado
menuTitle: "Grupos" # Título curto, se necessário
tags: ["Grupos", "ggplot"]  # Tags: resumo do conteúdo da página
---
```{r setup, include = FALSE}
knitr::opts_chunk$set(
  echo = TRUE,   # Code wird angezeigt
  eval = FALSE,  # Code wird nicht ausgeführt
  message = FALSE, # Messages werden nicht angezeigt
  warnings = FALSE # warnings werden nicht angezeigt
)

library("tidyverse")
library("beyonce")

pss <- readRDS("./data/pss.rds")

```

{{% buttonShare href=\"https\:\/\/gitlab.com\/bpkleer\/einstieg-in-statistik\/issues\/new?issue[title]=\" icon=\"fas fa-bug\" %}} {{% /buttonShare %}} 

{{% buttonShare href=\"mailto\:\" icon=\"fas fa-paper-plane\" %}} {{% /buttonShare %}}

{{% buttonShare href=\"https\:\/\/t.me\/share\/url?url=\" icon=\"fab fa-telegram\" %}} {{% /buttonShare %}}

{{% buttonShare href=\"https\:\/\/api.whatsapp.com\/send?text=\" icon=\"fab fa-whatsapp\" %}} {{% /buttonShare %}}

{{% buttonShare href=\"https\:\/\/twitter.com\/share?url=\" icon=\"fab fa-x-twitter\" %}} {{% /buttonShare %}}

{{% buttonShare href=\"https\:\/\/www.facebook.com\/sharer\/sharer.php?u=\" icon=\"fab fa-facebook\" %}} {{% /buttonShare %}}

{{% button href=\"https\:\/\/bmc.link\/bpkleerw\" icon=\"fa-solid fa-beer-mug-empty\" %}} {{% /button %}}

Também podemos dividir os **Gráficos de Dispersão** com base em uma variável de grupo. Aqui, vamos usar novamente a variável dos *Distritos* do início do módulo de aprendizagem:
```{r scatter-group, eval=TRUE}
groupscatter <- ggplot(
  pss, 
  aes(
    trstplt, 
    trstlgl,
    color = district
  )
) +
  geom_point() +
  geom_jitter(
    width = 1, 
    height = 1
  ) +
  scale_color_manual(
    name = "Distrikte", 
    values = beyonce_palette(25)
  ) +
  scale_x_continuous(
    breaks = seq(
      0, 
      10,
      1
    )
  ) + 
  scale_y_continuous( 
    breaks = seq(
      0,
      10,
      1
    )
  ) + 
  labs(
    x = "Trust in Politicians", 
    y = "Trust in Legal System",
    title = "Group Scatterplot"
  ) 

groupscatter
```
Infelizmente, não é possível ver muita coisa aqui, pois tudo ainda está sendo mostrado em um único gráfico. Para contornar isso, podemos usar facetas!

## Facetas
Também podemos representar quatro gráficos separados em um único. Para isso, usamos a função `facet_grid()` :
```{r scatter-group-facet-grid, eval=TRUE}
groupscatter +
  facet_grid(. ~ district)
```

Outra opção é usar a função `facet_wrap()`. Ela cria campos uniformes em colunas e linhas, nos quais os gráficos individuais são exibidos:
```{r scatter-group-facet-wrap, eval=TRUE}
groupscatter + 
  facet_wrap(~district)
```

No entanto, agora temos a legenda duplicada, então vamos nos livrar de uma delas:
```{r scatter-group-facet-grid2, eval=TRUE}
groupscatter2 <- ggplot(
  pss, 
  aes(
    trstplt, 
    trstlgl,
    color = district
  )
) +
  geom_point() +
  geom_jitter(
    width = 1, 
    height = 1
  ) +
  scale_color_manual(values = beyonce_palette(25)) +
  scale_x_continuous(
    breaks = seq(
      0,
      10,
      1
    )
  ) + 
  scale_y_continuous(
    breaks = seq(
      0,
      10,
      1
    )
  ) + 
  labs(
    x = "Trust in Politicians", 
    y = "Trust in Legal System",
    title = "Group Scatterplot"
  ) +
  facet_wrap(~ district) +
  theme(legend.position = "none")

groupscatter2
```

Por fim, também podemos adicionar uma linha de regressão aqui:
```{r group-scatter-reg2, eval=TRUE}
groupscatter2 + 
  geom_smooth(
    method = "lm", 
    se = TRUE,
    color = "darkgray"
  )
```

Vamos avançar para outro tipo de representação de dados pseudo-métricos!
