---
title: "Medidas de Associação"  # Título da página
weight: 103  # Peso individual
menuTitle: "Medidas de Associação" # Se o título for muito longo, use um título curto aqui
tags: ["medidas de associação", "qui-quadrado", "V de Cramér"]  # Insira tags aqui; Abreviação do que acontece na página
---
```{r setup, include = FALSE}
knitr::opts_chunk$set(
  echo = TRUE,   # Code wird angezeigt
  eval = FALSE,  # Code wird nicht ausgeführt
  message = FALSE, # Messages werden nicht angezeigt
  warnings = FALSE # warnings werden nicht angezeigt
)

xfun::pkg_load2(
                 c("htmltools", "mime")
               )
library("xaringanExtra")
library("DescTools")

pss <- readRDS("./data/pss.rds")

mytable <- table(
  pss$stfdem, 
  pss$gndr
)
```

{{% buttonShare href=\"https\:\/\/gitlab.com\/bpkleer\/einstieg-in-statistik\/issues\/new?issue[title]=\" icon=\"fas fa-bug\" %}} {{% /buttonShare %}} 

{{% buttonShare href=\"mailto\:\" icon=\"fas fa-paper-plane\" %}} {{% /buttonShare %}}

{{% buttonShare href=\"https\:\/\/t.me\/share\/url?url=\" icon=\"fab fa-telegram\" %}} {{% /buttonShare %}}

{{% buttonShare href=\"https\:\/\/api.whatsapp.com\/send?text=\" icon=\"fab fa-whatsapp\" %}} {{% /buttonShare %}}

{{% buttonShare href=\"https\:\/\/twitter.com\/share?url=\" icon=\"fab fa-x-twitter\" %}} {{% /buttonShare %}}

{{% buttonShare href=\"https\:\/\/www.facebook.com\/sharer\/sharer.php?u=\" icon=\"fab fa-facebook\" %}} {{% /buttonShare %}}

{{% button href=\"https\:\/\/bmc.link\/bpkleerw\" icon=\"fa-solid fa-beer-mug-empty\" %}} {{% /button %}}

Com medidas de associação, você pode testar se e em que medida duas variáveis estão associadas. Como primeira medida, você aprendeu na aula de Estatística o $\chi^2$, que testa se há uma associação. Como outra medida para a força de uma associação, você conhece o V de Cramér.

## Teste de Independência $\chi^2$
Com tabelas de contingência, é possível representar associações entre duas variáveis. Essa associação também pode ser testada estatisticamente com o teste de independência $\chi^2$.

A hipótese nula do teste de independência $\chi^2$ é:

- $H_0:$ As variáveis são estatisticamente independentes.

Calculamos o teste com a função `chisq.test()` e podemos usar diretamente o objeto da tabela de contingência:
```{r chi1, eval=TRUE}
chi1 <- chisq.test(mytable)

chi1
```

Alternativamente, você também pode especificar as duas variáveis:
```{r chi2, eval=FALSE}
chi2 <- chisq.test(
  pss$stfdem, 
  pss$gndr
)

chi2
```

{{% expand \"Como interpretamos este teste?\" %}}
Primeiro, você olha para o valor de p. Neste exemplo, $p = 0.1674$, o que é maior do que $0.05$. Isso significa que não há um valor de teste significativo e a hipótese nula pode ser mantida.

A partir disso, podemos concluir que as variáveis são estatisticamente independentes.
{{% /expand %}}

## Pressupostos do teste de independência $\chi^2$
A realização do teste de independência $\chi^2$ requer dois pressupostos:

1. Pelo menos $10$ observações em cada célula.

$\Rightarrow$ Tabela de contingência! ($\checkmark$)

2. Pelo menos $5$ observações esperadas em cada célula.

A função `chisq.test()` armazena diferentes valores. Um objeto associado, portanto, tem o tipo de dados **list**. Este tipo de dados é novo para você. É outro tipo de dados que desempenha um papel importante no R. No tipo de dados **list**, várias informações podem ser armazenadas, como você conhece de uma lista em papel. Com `str()` você pode ver o que foi armazenado na lista:
```{r list1, eval=TRUE}
str(chi1)
```

O tipo de dados **list** pode armazenar diferentes elementos como uma lista, de modo que esses elementos podem ser acessados individualmente. Por exemplo, diferentes vetores podem ser armazenados em uma lista. As partes individuais de uma lista podem ser exibidas usando a função `ls()` e são referenciadas com o símbolo `$`.

```{r list2, eval=TRUE}
ls(chi1)
```

Para ver os valores esperados, acessamos `expected` (*esperado*) do objeto `chi1`.
```{r list3, eval=TRUE}
chi1$expected
```

Você pode ver que a condição de ter pelo menos $5$ casos em cada célula dos valores esperados também é atendida.

## V de Cramer
Até agora, realizamos apenas o teste de independência $\chi^2$. Mas além da relação geral, muitas vezes é de interesse saber quão forte é essa relação ou em que direção ela vai.

Calculamos **V de Cramer** para a força da relação entre duas variáveis pelo menos nominalmente escaladas. Usamos a função `CramerV()` da **biblioteca** `DescTools`. Você fornece as duas variáveis e no terceiro argumento define o intervalo de confiança (neste caso, $0.95$):

```{r eval=FALSE}
install.packages("DescTools")
library("DescTools")
```
```{r cramer1, eval=TRUE}
CramerV(
  pss$stfdem,       
  pss$gndr,          
  conf.level = 0.95 # Konfidenzintervall
)  
```

Interpretamos o teste da seguinte forma: Na primeira coluna é fornecido o valor de **V de Cramer** e na segunda e terceira colunas o intervalo de confiança para esse valor. Se o intervalo não incluir o valor $0$, o resultado é considerado significativo. Neste caso, vemos que o resultado não é significativo.

Para a interpretação do valor, as seguintes faixas são aplicadas:

| Extremidade Inferior | Extremidade Superior | Interpretação     |
| :-------------------: | :-------------------: | ----------------- |
| $0$                     | $0.1$                     | nenhuma relação   |
| $0.1$                   | $0.3$                     | fraca             |
| $0.3$                   | $0.6$                     | moderada          |
| $0.6$                   | $1$                       | forte             |

Se não apenas a força da relação deve ser interpretada, mas também a direção da relação, é necessário calcular uma correlação. 

```
