---
title: "Tabelas"  # Título da página
weight: 101  # Peso individual
menuTitle: "Tabelas" # Título curto, se o título for longo
tags: ["tabelas"]  # Tags relacionadas; abreviação do conteúdo da página
---
```{r setup, include = FALSE}
knitr::opts_chunk$set(
  echo = TRUE,   # Code wird angezeigt
  eval = FALSE,  # Code wird nicht ausgeführt
  message = FALSE, # Messages werden nicht angezeigt
  warnings = FALSE # warnings werden nicht angezeigt
)

xfun::pkg_load2(
                 c("htmltools", "mime")
               )
library("xaringanExtra")
library("summarytools")

pss <- readRDS("./data/pss.rds")
```

{{% buttonShare href=\"https\:\/\/gitlab.com\/bpkleer\/einstieg-in-statistik\/issues\/new?issue[title]=\" icon=\"fas fa-bug\" %}} {{% /buttonShare %}} 

{{% buttonShare href=\"mailto\:\" icon=\"fas fa-paper-plane\" %}} {{% /buttonShare %}}

{{% buttonShare href=\"https\:\/\/t.me\/share\/url?url=\" icon=\"fab fa-telegram\" %}} {{% /buttonShare %}}

{{% buttonShare href=\"https\:\/\/api.whatsapp.com\/send?text=\" icon=\"fab fa-whatsapp\" %}} {{% /buttonShare %}}

{{% buttonShare href=\"https\:\/\/twitter.com\/share?url=\" icon=\"fab fa-x-twitter\" %}} {{% /buttonShare %}}

{{% buttonShare href=\"https\:\/\/www.facebook.com\/sharer\/sharer.php?u=\" icon=\"fab fa-facebook\" %}} {{% /buttonShare %}}

{{% button href=\"https\:\/\/bmc.link\/bpkleerw\" icon=\"fa-solid fa-beer-mug-empty\" %}} {{% /button %}}

Antes de calcular medidas de associação, você primeiro irá criar tabelas. Isso é às vezes relevante para a representação gráfica. Muitas vezes, tabelas que exibem frequências de variáveis são escolhidas para representação. Para uma tabela simples (de frequência), chamamos a função `table()`:
```{r table1, eval=TRUE}
table(pss$stfdem)
```
A primeira linha contém os valores de código, a segunda as frequências. Listados aqui estão os casos válidos, ou seja, de cada valor que não está definido como *NA*.

Quantos casos válidos temos? Quantos NA's?

Para testar isso, usamos as funções `sum()` e `length()`:
```{r table2, eval=TRUE}
# gültige Fälle aus der Tabelle
sum(
  table(
    pss$stfdem
  )
) 

# Summe der NA's
sum(
  is.na(
    pss$stfdem
  )
)

# Gesamtlänge: Gültige Fälle + NA's
length(pss$stfdem)
```

Alternativamente, a função `table()` pode ser expandida com o argumento `useNA = "ifany"`:
```{r table3, eval=TRUE}
table(
  pss$stfdem,
  useNA = "ifany"
)
```

## Tabela com a **biblioteca** `summarytools`
Para obter uma saída estruturada, a **biblioteca** `summarytools` pode ser utilizada. Você obterá uma visualização semelhante ao SPSS. A **biblioteca** deve ser instalada e carregada primeiro:
```{r eval=FALSE}
install.packages("summarytools")
library("summarytools")
```

Dann wird die Funktion `freq()` genutzt:
```{r st-freq, eval=TRUE}
freq(pss$stfdem)
```

Na primeira coluna estão os valores de código. Na segunda estão as frequências, na terceira os percentuais (dos casos válidos) e na quarta coluna os percentuais cumulativos (dos casos válidos). As colunas $5$ e $6$ mostram os percentuais e os percentuais cumulativos de todos os casos (incluindo `NA's`).

No próximo passo, você aprenderá sobre tabelas cruzadas!
