---
title: "Tabelas Cruzadas"  # Título da página
weight: 102  # Peso individual
menuTitle: "Tabelas Cruzadas" # Se o título for muito longo, use um título curto aqui
tags: ["tabelas cruzadas"]  # Insira tags aqui; abreviação do que acontece na página
---
```{r setup, include = FALSE}
knitr::opts_chunk$set(
  echo = TRUE,   # Code wird angezeigt
  eval = FALSE,  # Code wird nicht ausgeführt
  message = FALSE, # Messages werden nicht angezeigt
  warnings = FALSE # warnings werden nicht angezeigt
)

xfun::pkg_load2(
                 c("htmltools", "mime")
               )
library("xaringanExtra")
library("gmodels")

pss <- readRDS("./data/pss.rds")
```

{{% buttonShare href=\"https\:\/\/gitlab.com\/bpkleer\/einstieg-in-statistik\/issues\/new?issue[title]=\" icon=\"fas fa-bug\" %}} {{% /buttonShare %}} 

{{% buttonShare href=\"mailto\:\" icon=\"fas fa-paper-plane\" %}} {{% /buttonShare %}}

{{% buttonShare href=\"https\:\/\/t.me\/share\/url?url=\" icon=\"fab fa-telegram\" %}} {{% /buttonShare %}}

{{% buttonShare href=\"https\:\/\/api.whatsapp.com\/send?text=\" icon=\"fab fa-whatsapp\" %}} {{% /buttonShare %}}

{{% buttonShare href=\"https\:\/\/twitter.com\/share?url=\" icon=\"fab fa-x-twitter\" %}} {{% /buttonShare %}}

{{% buttonShare href=\"https\:\/\/www.facebook.com\/sharer\/sharer.php?u=\" icon=\"fab fa-facebook\" %}} {{% /buttonShare %}}

{{% button href=\"https\:\/\/bmc.link\/bpkleerw\" icon=\"fa-solid fa-beer-mug-empty\" %}} {{% /button %}}

Uma tabela cruzada fornece informações sobre uma distribuição bivariada, ou seja, sobre a distribuição de duas variáveis. Para obter uma tabela cruzada, basta adicionar uma segunda variável na função `table()`: Aqui está uma tabela cruzada entre a satisfação com a democracia e o gênero:

```{r crosstab1,eval=TRUE}
table(
  pss$stfdem, 
  pss$gndr
)
```

{{% expand \"Qual variável é a variável de coluna?\" %}}
A segunda variável na função é a variável de coluna (aqui `gndr`). Pois a convenção na criação de tabelas cruzadas exige que a variável independente vá para a coluna. Portanto, assumimos que o gênero tem um efeito sobre o quão satisfeitos estamos com a democracia.
{{% /expand %}}

Como em tudo no R, também podemos salvar esta tabela como um objeto:
```{r crosstab2, eval=TRUE}
mytable <- table(
  pss$stfdem, 
  pss$gndr
)
```

Para exibir porcentagens em vez de frequências, usamos a função `prop.table()`. Esta função pode exibir a porcentagem das colunas, das linhas ou do total. Podemos chamar um objeto de tabela ou usar a função `table()` na função. Aqui, chamamos a porcentagem das linhas no último argumento com o valor $1$.
```{r crosstab3, eval=TRUE}
# Zeilenprozentuierung
prop.table(
  mytable, 
  1
) 
```
```{r crosstab4, eval=FALSE}
# alternativer Weg mit table()-Funktion
prop.table(
  table(
    pss$stfdem, 
    pss$gndr
  ), 
  1
)
```

A percentualização das colunas pode ser exibida alterando o segundo argumento para o valor $2$:
```{r crosstab5, eval=TRUE}
prop.table(
  mytable,
  2
)
```

Se nenhum segundo argumento for fornecido, a percentualização total será exibida automaticamente:
```{r crosstab6, eval=TRUE}
prop.table(mytable)
```

## Frequências Marginais
As frequências marginais podem ser exibidas usando a função `margin.table()`. Novamente, o valor $1$ no segundo argumento representa as frequências marginais das linhas e o valor $2$ exibe as frequências marginais das colunas:
```{r crosstab7, eval=TRUE}
# Zeilenrandhäufigkeiten
margin.table(
  mytable, 
  1
)

# Spaltenrandhäufigkeiten
margin.table(
  mytable, 
  2
)
```

## Outras Bibliotecas
Existem várias **bibliotecas** que permitem representar as frequências relativas de forma mais *atraente*. Uma delas é a *biblioteca* `gmodels`:
```{r gmodels, eval=FALSE}
if(!require("gmodels")) install.packages("gmodels")
library("gmodels")
```

Da **biblioteca**, usamos a função `CrossTable()`. Esta função exibe todas as informações mencionadas acima de uma vez:
```{r gmodels2, eval=TRUE}
CrossTable(
  pss$stfdem, 
  pss$gndr
)
```
