---
title: "Kreuztabellen"  # Titel der Seite
weight: 102  # Individuelles Gewicht 
menuTitle: "Kreuztabellen" # Falls Titel zulang ist, hier Kurztitel
tags: ["kreuztabellen"]  # Tags hiereinsetzen; Kurzwort, was auf der Seite passsiert
---
```{r setup, include = FALSE}
knitr::opts_chunk$set(
  echo = TRUE,   # Code wird angezeigt
  eval = FALSE,  # Code wird nicht ausgeführt
  message = FALSE, # Messages werden nicht angezeigt
  warnings = FALSE # warnings werden nicht angezeigt
)

xfun::pkg_load2(
                 c("htmltools", "mime")
               )
library("xaringanExtra")
library("gmodels")

pss <- readRDS("./data/pss.rds")
```

{{% buttonGit href=\"https\:\/\/gitlab.ub.uni-giessen.de\/methoden-politik\/einstieg-in-r\/issues\/new?issue[title]=\" icon=\"fas fa-bug\" %}} {{% /buttonGit %}} 

{{% buttonGit href=\"https\:\/\/twitter.com\/share?url=\" icon=\"fab fa-twitter\" %}} {{% /buttonGit %}}

{{% buttonGit href=\"https\:\/\/www.facebook.com\/sharer\/sharer.php?u=\" icon=\"fab fa-facebook\" %}} {{% /buttonGit %}}

Eine Kreuztabelle gibt Auskunft über eine bivariate Verteilung, also über die Verteilung auf zwei Variablen. Um eine Kreuztabelle zu bekommen, müssen wir nur eine zweite Variable in der `table()`-Funktion hinzufügen: Wir lassen uns hier eine Kreuztabelle zwischen der Zufriedenheit mit der Demokratie und dem Geschlecht ausgeben:

```{r crosstab1,eval=TRUE}
table(
  pss$stfdem, 
  pss$gndr
)
```

{{% expand \"Welche Variable ist die Spaltenvariable?\" %}}
Die zweite Variable in der Funktion ist die Spaltenvariable (hier `gndr`). Denn die Konvention in der Erstellung von Kreuztabellen fordert, dass die unabhängige Variable in die Spalte kommt. Wir nehmen also an, dass das Geschlecht einen Effekt darauf hat, wie zufrieden wir mit der Demokratie sind. 
{{% /expand %}}

Wie bei allem in R, können wir diese Tabelle auch als Objekt speichern:
```{r crosstab2, eval=TRUE}
mytable <- table(
  pss$stfdem, 
  pss$gndr
)
```

Um anstatt der Häufigkeiten Prozente ausgeben zu lassen, wird die Funktion `prop.table()` genutzt. Diese kann die Spalten-, Zeilen- oder die Gesamtprozentuierung ausgeben. Wir können entweder ein Tabellenobjekt aufrufen, oder in der Funktion die Funktion `table()` nutzen. Hier rufen wir im letzten Argument mit dem Wert $1$die Zeilenprozentuierung auf.
```{r crosstab3, eval=TRUE}
# Zeilenprozentuierung
prop.table(
  mytable, 
  1
) 
```
```{r crosstab4, eval=FALSE}
# alternativer Weg mit table()-Funktion
prop.table(
  table(
    pss$stfdem, 
    pss$gndr
  ), 
  1
)
```

Die Spaltenprozentuierung kann ausgegeben werden, indem das zweite Argument auf den Wert $2$ geändert wird:
```{r crosstab5, eval=TRUE}
prop.table(
  mytable,
  2
)
```

Wenn kein zweites Argument geliefert wird, wird automatisch die Gesamtprozentuierung ausgegeben:
```{r crosstab6, eval=TRUE}
prop.table(mytable)
```

## Randhäufigkeiten
Die Randhäufigkeiten können mit der Funktion `margin.table()` ausgegeben werden. Auch hier gilt wieder, dass der Wert $1$ im zweiten Argument für Zeilenrandhäufikgeiten steht und der Wert $2$ die Spaltenrandhäufigkeiten ausgibt: 
```{r crosstab7, eval=TRUE}
# Zeilenrandhäufigkeiten
margin.table(
  mytable, 
  1
)

# Spaltenrandhäufigkeiten
margin.table(
  mytable, 
  2
)
```

## Andere Libraries
Es gibt verschiedene **libraries**, mit denen sich relative Häufigkeiten *schöner* darstellen lassen. Eins davon ist die *library* `gmodels`:
```{r gmodels, eval=FALSE}
if(!require("gmodels")) install.packages("gmodels")
library("gmodels")
```

Aus der **library** nutzen wir die Funktion `CrossTable()`. Diese gibt alle oben aufgeführten Informationen auf einmal aus:
```{r gmodels2, eval=TRUE}
CrossTable(
  pss$stfdem, 
  pss$gndr
)
```
