---
title: "Multivariate lin. Regression mit dichotomen kategoriellen Variablen"  # Titel der Seite
weight: 104  # Individuelles Gewicht 
menuTitle: "Dichotome kategorielle Variablen" # Falls Titel zulang ist, hier Kurztitel
tags: ["regression", "kategoriell", "dichotom"]  # Tags hiereinsetzen; Kurzwort, was auf der Seite passsiert
---
```{r setup, include = FALSE}
knitr::opts_chunk$set(
  echo = TRUE,   # Code wird angezeigt
  eval = FALSE,  # Code wird nicht ausgeführt
  message = FALSE, # Messages werden nicht angezeigt
  warnings = FALSE # warnings werden nicht angezeigt
)

pss <- readRDS("./data/pss.rds")

olsModel <- lm(
  stfdem ~ 1 + stfeco, #Formel der Regression
  data = pss # Datenobjekt
)  

olsModel2 <- lm(
  stfdem ~ 1 + stfeco + trstlgl,   
  data = pss
)      
```

{{% buttonGit href=\"https\:\/\/gitlab.ub.uni-giessen.de\/methoden-politik\/einstieg-in-r\/issues\/new?issue[title]=\" icon=\"fas fa-bug\" %}} {{% /buttonGit %}} 

{{% button href=\"https\:\/\/twitter.com\/intent\/tweet\" icon=\"fab fa-twitter\" %}} {{% /button %}}

{{% buttonGit href=\"https\:\/\/www.facebook.com\/sharer\/sharer.php?u=\" icon=\"fab fa-facebook\" %}} {{% /buttonGit %}}

In den Sozialwissenschaften nutzen wir oftmals Variablen mit nominalem oder ordinalem Skalenniveau. Diese können wir auch in das **lineare Regressionsmodell** als unabhängige Variable hinzufügen. Wir müssen nur verstehen, welchen zusätzlichen Effekt wir berechnen. Wir müssen *Dummy*-Variablen kreieren, die den Unterschied einer Ausprägung auf der Variablen in Referenz zu einer anderen Ausprägung angeben (Referenzkategorie). In der Funktion `lm()` ist dies leicht umzusetzen.

Wir möchten die Variable `gndr` mit in unser Modell aufnehmen (*female*/*male*). Welche theoretische Annahme können wir über den Effekt treffen?

{{% expand \"Was gleichen wir in der Regressionsgleichung an?\" %}}

$$Y = \beta_0 + \beta_1*X_1 + \beta_2*X_2 + \beta_3*X_3+ e$$

$$stfdem = \beta_0 + \beta_1*stfeco + \beta_2*trstlgl + \beta_3*gndr + e$$
{{% /expand %}}

Wie wir bereits wissen, hat eine dichotome Variable keine lineare Beziehung zu einer metrischen Variable. Deshalb benötigen wir **Dummy-Variablen**. Wir berechnen ein Modell, in dem der zusätzliche Effekt einer Ausprägung gegenüber der anderen Ausprägung geschätzt wird. Dieser Effekt ist ein 
konstanter Effekt!. 

Die Variable `gndr` hat folgende Ausprägungen:

- *female*

- *male*

## Berechnen des Modells
Auch hier müssen wir entsprechend der erweiterten Gleichung nur die Variable `gndr` hinzufügen:
```{r olsModel3, eval=TRUE}
olsModel3 <- lm(
  stfdem ~ 1 + stfeco + trstlgl + gndr,   
  data = pss
)            

summary(olsModel3)
```

{{% tabs %}}
{{% tab name=\"Frage\" %}}
Was ist die Referenzkategorie? 

Welchen Effekt berechnen wir mit der Variable `gndrmale`?

{{% /tab %}}
{{% tab name=\"Auflösung\" %}}
Die Referenzkategorie ist *female*, also weibliche Befragte.

Der zusätzliche Effekt ist für Personen berechnet, die männlich sind (gegenüber weiblichen Personen). Männliche Personen haben also eine um $-0.08020$ niedrige Zufriedenheit als weibliche Personen.
{{% /tab %}}
{{% tab name=\"Interpretation des Modells\" %}}
Wie interpretieren wir das Modell?

Schreibe ein paar Zeilen in das Skript!
{{% /tab %}}
{{% tab name=\"Musterlösung\" %}}

Das Modell erklärt $45.98 %$ der Varianz in der Variable `stfdem`. Die Zufriedenheit mit der ökonomischen Leistung (`stfeco`) sowie das Vertrauen in das Rechtssystem (`trstlgl`) haben einen signifikanten Effekt auf die Zufriedenheit mit der Demokratie (`stfdem`). Der Effekt von `stfeco` ist positiv ($\beta_1 = 0.87435$), der Effekt von Vertrauen in das Rechtssystem ($\beta_2 = -0.04137$) und der Effekt für männliche Personen ($\beta_3 = -0.08020$) sind beide negativ. Personen, die ein höheres Vertrauen haben oder männlich sind, haben also einge leicht geringere Zufriedenheit. 
{{% /tab %}}
{{% /tabs %}}

{{% expand \"Wenn du jetzt nochmal die Formel oben vergleichst mit der Aufgabe, sollte dir etwas auffallen! Was muss an der Formel geändert werden, damit diese tatsächlich auf das Regressionmodell passt?\" %}}
In der Gleichung oben ist die Variable Geschlecht (`gndr`) aufgeführt. Tatsächlich aber fügen wir eine Variable `gndrmale` hinzu, die eben in der Ausprägung `1` angibt, dass die Person männlich ist und in der Ausprägung `0`, dass die Person nicht männlich (also in diesem dichotomen Beispiel *female*) ist. 

Die Formel wäre daher wie folgt korrekt:
$$stfdem = \beta_0 + \beta_1*stfeco + \beta_2*trstlgl + \beta_3*male + e$$
{{% /expand %}}

Warum das relevant ist, siehst du auf der nächsten Seite! Jetzt hast du gelernt, wie du dichotome kategorielle Variablen in das Regressionsmodell aufnimmst, doch wie funktioniert es mit polytomen kategoriellen Variablen?