---
title: "Multivariate lin. Regression mit polytomen kategoriellen Variablen"  # Titel der Seite
weight: 105  # Individuelles Gewicht 
menuTitle: "Polytome kategorielle Variablen" # Falls Titel zulang ist, hier Kurztitel
tags: ["regression", "kategoriell", "polytom"]  # Tags hiereinsetzen; Kurzwort, was auf der Seite passsiert
---

```{r setup, include = FALSE}
knitr::opts_chunk$set(
  echo = TRUE,   # Code wird angezeigt
  eval = FALSE,  # Code wird nicht ausgeführt
  message = FALSE, # Messages werden nicht angezeigt
  warnings = FALSE # warnings werden nicht angezeigt
)

pss <- readRDS("./data/pss.rds")

olsModel <- lm(
  stfdem ~ 1 + stfeco, #Formel der Regression
  data = pss # Datenobjekt
)  

olsModel2 <- lm(
  stfdem ~ 1 + stfeco + trstlgl,   
  data = pss
)      

olsModel3 <- lm(
  stfdem ~ 1 + stfeco + trstlgl + gndr,   
  data = pss
)           
```

{{% buttonGit href=\"https\:\/\/gitlab.ub.uni-giessen.de\/methoden-politik\/einstieg-in-r\/issues\/new?issue[title]=\" icon=\"fas fa-bug\" %}} {{% /buttonGit %}} 

{{% buttonGit href=\"https\:\/\/twitter.com\/share?url=\" icon=\"fab fa-twitter\" %}} {{% /buttonGit %}}

{{% buttonGit href=\"https\:\/\/www.facebook.com\/sharer\/sharer.php?u=\" icon=\"fab fa-facebook\" %}} {{% /buttonGit %}}

Wir können nicht nur dichotome, sondern auch polytome kategorielle Variablen in das Regressionsmodell hinzufügen. Wir möchten nun die Variable `edu` ins Modell aufnehmen. Diese Variable beinhaltet den höchsten Bildungsabschluss der befraten Person. Welche theoretischen Annahmen könnten wir für den Effekt von `edu` treffen?

## Berechnen des Modells
Wir fügen einfach die Variable, wie zuvor, in der `lm()`-Funktion hinzu:
```{r olsModel4, eval=TRUE}
olsModel4 <- lm(
    stfdem ~ 1 + stfeco + trstlgl + gndr + edu,   
    data = pss
)
summary(olsModel4)
```

{{% tabs %}}
{{% tab name=\"Frage\" %}}
Wie hat die Funktion `lm()` die polytome Variable in das Modell eingefügt? 

Was ist die Referenzkategorie?

Und wie würde die Gleichung der Regression aussehen?
{{% /tab %}}
{{% tab name=\"Auflösung\" %}}
Es wird der zusätzliche Effekt von den vier höchsten Ausprägungen (`ES-ISCED II`, `ES-ISCED III`, `ES-ISCED IV` und `ES-ISCED V`) gegenüber der niedrigsten Ausprägung (`ES-ISCED I`) berechnet. 

Die Referenzkategorie ist daher `ES-ISCED I` (ausgelassene Ausprägung).

$$\begin{align*}stfdem = &\beta_0 + \beta_1*stfeco + \beta_2*trstlgl + \beta_3*gndr + \\ &\beta_4*eduLevelII + \beta_5*eduLevelIII + \\ &\beta_6*eduLevelIV + \beta_7*eduLevelV + \\&e \end{align*}$$
{{% /tab %}}
{{% /tabs %}}

## Ändern der Referenzkategorie
In diesem Beispiel wurde automatisch die niedrigste (bzw. erste) Ausprägung als Referenzkategorie gewählt. Doch was, wenn du z.B. die mittlere Kategorie (`ES-ISCED III`) als Referenz haben möchtest? Dies kannst du einfach mit der Funktion `relevel()` ändern. Dazu gibst du im ersten Argument die Datenquelle an (Variable `pss$edu`) und im zweiten Argument `ref` die entsprechende Ausprägung (also `"ES-ISCED III"`). **Wichtig:** Du musst das natürlich mit den Anweisungpfeil in der Variable im Datensatz speichern!

```{r relevel, eval=TRUE}
pss$edu <- relevel(
  pss$edu, 
  ref = "ES-ISCED III"
) 
```

Dann musst du nur das Modell erneut berechnen:
```{r olsModel5, eval=TRUE}
olsModel5 <- lm(
  stfdem ~ 1 + stfeco + trstlgl + gndr + edu,
  data = pss
)

summary(olsModel5)
```

{{% tabs %}}
{{% tab name=\"Interpretation\" %}}
Interpretiere das respezifizierte Modell. Schreibe ein paar Sätze in das Skript. 

{{% /tab %}}
{{% tab name=\"Musterlösung\" %}}

Das Modell erklärt $46.35 %$ der Varianz in `stfdem`. Der Effekt von `stfeco` ist positiv und signifikant ($p<0.001$). Personen mit höherem Vertrauen in das Rechtssystem haben eine geringe Zufriedenheit ($\beta_2 = -0.044393$, $p<0.01$). Männliche und weibliche Befragte haben keine unterschiedliche Zufriedenheit ($\beta_3 = 0.001836$. $p>0.05$). Im Vergleich zu Personen mit mittlerem Bildungsabschluss, haben Personen mit sehr niedrigem Abschluss (`ES-ISCED I`) und niedrigem Bildungsabschluss (`ES-ISCED II`) ein geringeres Vertrauen ($\beta_4 = -0.343037$ bzw. $\beta_5 = -0.174643$). Beide Effekte sind signifikant. Personen mit dem höchsten Bildungsabschluss haben ein deutlich höheres Vertrauen als Personen mit mittlerem Bildungsabschluss ($\beta_7 = 0.527465$, $p<0.001$). Personen mit dem zweithöchsten Abschluss haben ein geringfügig höheres Vertrauen ($\beta_6 = 0.076024$), dieser Effekt ist aber nicht signifikant. 
{{% /tab %}}
{{% /tabs %}}

So du kannst jetzt also auch schon polytome kategorielle Variablen hinzufügen und das Regressionsmodell in der Ausgabe in R interpretieren!