---
title: "Regressão linear multivariada com variáveis categóricas dicotômicas"  # Título da página
weight: 104  # Peso individual
menuTitle: "Variáveis categóricas dicotômicas" # Se o título for muito longo, coloque um título curto aqui
tags: ["regressão", "categórico", "dicotômico"]  # Insira tags aqui; abreviação do que acontece na página
---
```{r setup, include = FALSE}
knitr::opts_chunk$set(
  echo = TRUE,   # Code wird angezeigt
  eval = FALSE,  # Code wird nicht ausgeführt
  message = FALSE, # Messages werden nicht angezeigt
  warnings = FALSE # warnings werden nicht angezeigt
)

pss <- readRDS("./data/pss.rds")

olsModel <- lm(
  stfdem ~ 1 + stfeco, #Formel der Regression
  data = pss # Datenobjekt
)  

olsModel2 <- lm(
  stfdem ~ 1 + stfeco + trstlgl,   
  data = pss
)      
```

{{% buttonShare href=\"https\:\/\/gitlab.com\/bpkleer\/einstieg-in-statistik\/issues\/new?issue[title]=\" icon=\"fas fa-bug\" %}} {{% /buttonShare %}} 

{{% buttonShare href=\"mailto\:\" icon=\"fas fa-paper-plane\" %}} {{% /buttonShare %}}

{{% buttonShare href=\"https\:\/\/t.me\/share\/url?url=\" icon=\"fab fa-telegram\" %}} {{% /buttonShare %}}

{{% buttonShare href=\"https\:\/\/api.whatsapp.com\/send?text=\" icon=\"fab fa-whatsapp\" %}} {{% /buttonShare %}}

{{% buttonShare href=\"https\:\/\/twitter.com\/share?url=\" icon=\"fab fa-x-twitter\" %}} {{% /buttonShare %}}

{{% buttonShare href=\"https\:\/\/www.facebook.com\/sharer\/sharer.php?u=\" icon=\"fab fa-facebook\" %}} {{% /buttonShare %}}

{{% button href=\"https\:\/\/bmc.link\/bpkleerw\" icon=\"fa-solid fa-beer-mug-empty\" %}} {{% /button %}}

Nas ciências sociais, frequentemente usamos variáveis com nível de escala nominal ou ordinal. Podemos adicionar essas variáveis ao **modelo de regressão linear** como variáveis independentes. Apenas precisamos entender qual efeito adicional estamos calculando. Precisamos criar variáveis *dummy* que indicam a diferença de uma manifestação na variável em referência a outra manifestação (categoria de referência). Isso é facilmente feito na função `lm()`.

Queremos incluir a variável `gndr` em nosso modelo (*feminino*/*masculino*). Que suposição teórica podemos fazer sobre o efeito?

{{% expand \"O que igualamos na equação de regressão?\" %}}

$$Y = \beta_0 + \beta_1*X_1 + \beta_2*X_2 + \beta_3*X_3+ e$$

$$stfdem = \beta_0 + \beta_1*stfeco + \beta_2*trstlgl + \beta_3*gndr + e$$
{{% /expand %}}

Wie já sabemos, uma variável dicotômica não tem uma relação linear com uma variável métrica. Portanto, precisamos de **variáveis dummy**. Calculamos um modelo no qual o efeito adicional de uma categoria em relação à outra é estimado. Esse efeito é um efeito constante!.

A variável `gndr` tem as seguintes categorias:

- *female*

- *male*

## Cálculo do Modelo
Aqui também, precisamos adicionar apenas a variável `gndr` de acordo com a equação expandida:
```{r olsModel3, eval=TRUE}
olsModel3 <- lm(
  stfdem ~ 1 + stfeco + trstlgl + gndr,   
  data = pss
)            

summary(olsModel3)
```

{{% tabs %}}
{{% tab name=\"Pergunta\" %}}
Qual é a categoria de referência?

Qual efeito estamos calculando com a variável `gndrmale`?

{{% /tab %}}
{{% tab name=\"Resolução\" %}}
A categoria de referência é *female*, ou seja, respondentes do sexo feminino.

O efeito adicional é calculado para pessoas do sexo masculino (em relação às pessoas do sexo feminino). Portanto, pessoas do sexo masculino têm uma satisfação $-0.08020$ menor do que pessoas do sexo feminino.
{{% /tab %}}
{{% tab name=\"Interpretação do Modelo\" %}}
Como interpretamos o modelo?

Escreva algumas linhas no script!
{{% /tab %}}
{{% tab name=\"Solução Exemplar\" %}}

O modelo explica $45.98 %$ da variância na variável `stfdem`. A satisfação com o desempenho econômico (`stfeco`) e a confiança no sistema legal (`trstlgl`) têm um efeito significativo na satisfação com a democracia (`stfdem`). O efeito de `stfeco` é positivo ($\beta_1 = 0.87435$), o efeito da confiança no sistema legal ($\beta_2 = -0.04137$) e o efeito para pessoas do sexo masculino ($\beta_3 = -0.08020$) são ambos negativos. Portanto, pessoas que têm maior confiança ou são do sexo masculino têm uma satisfação ligeiramente menor. 
{{% /tab %}}
{{% /tabs %}}

{{% expand \"Se você comparar a fórmula acima com a tarefa, algo deve chamar sua atenção! O que precisa ser alterado na fórmula para que ela se ajuste corretamente ao modelo de regressão?\" %}}
Na equação acima, a variável de gênero (`gndr`) está listada. Na verdade, estamos adicionando uma variável `gndrmale`, que indica, na categoria `1`, que a pessoa é do sexo masculino e, na categoria `0`, que a pessoa não é do sexo masculino (ou seja, no exemplo dicotômico, *female*).

A fórmula correta seria a seguinte:
$$stfdem = \beta_0 + \beta_1*stfeco + \beta_2*trstlgl + \beta_3*male + e$$
{{% /expand %}}

Por que isso é relevante, você verá na próxima página! Agora você aprendeu como incluir variáveis categóricas dicotômicas no modelo de regressão, mas como funciona com variáveis categóricas politômicas?
