---
title: "Regressão linear multivariada com variáveis categóricas politômicas"  # Título da página
weight: 105  # Peso individual
menuTitle: "Variáveis Categóricas Polítomicas" # Se o título for muito longo, use um título curto aqui
tags: ["regressão", "categórico", "polítomico"]  # Insira as tags aqui; Palavra-chave, o que acontece na página
---

```{r setup, include = FALSE}
knitr::opts_chunk$set(
  echo = TRUE,   # Code wird angezeigt
  eval = FALSE,  # Code wird nicht ausgeführt
  message = FALSE, # Messages werden nicht angezeigt
  warnings = FALSE # warnings werden nicht angezeigt
)

pss <- readRDS("./data/pss.rds")

olsModel <- lm(
  stfdem ~ 1 + stfeco, #Formel der Regression
  data = pss # Datenobjekt
)  

olsModel2 <- lm(
  stfdem ~ 1 + stfeco + trstlgl,   
  data = pss
)      

olsModel3 <- lm(
  stfdem ~ 1 + stfeco + trstlgl + gndr,   
  data = pss
)           
```

{{% buttonShare href=\"https\:\/\/gitlab.com\/bpkleer\/einstieg-in-statistik\/issues\/new?issue[title]=\" icon=\"fas fa-bug\" %}} {{% /buttonShare %}} 

{{% buttonShare href=\"mailto\:\" icon=\"fas fa-paper-plane\" %}} {{% /buttonShare %}}

{{% buttonShare href=\"https\:\/\/t.me\/share\/url?url=\" icon=\"fab fa-telegram\" %}} {{% /buttonShare %}}

{{% buttonShare href=\"https\:\/\/api.whatsapp.com\/send?text=\" icon=\"fab fa-whatsapp\" %}} {{% /buttonShare %}}

{{% buttonShare href=\"https\:\/\/twitter.com\/share?url=\" icon=\"fab fa-x-twitter\" %}} {{% /buttonShare %}}

{{% buttonShare href=\"https\:\/\/www.facebook.com\/sharer\/sharer.php?u=\" icon=\"fab fa-facebook\" %}} {{% /buttonShare %}}

{{% button href=\"https\:\/\/bmc.link\/bpkleerw\" icon=\"fa-solid fa-beer-mug-empty\" %}} {{% /button %}}

Não só podemos adicionar variáveis categóricas dicotômicas, mas também variáveis categóricas politômicas ao modelo de regressão. Agora, vamos incluir a variável `edu` no modelo. Esta variável representa o nível de educação mais alto alcançado pela pessoa entrevistada. Quais suposições teóricas poderíamos fazer sobre o efeito de `edu`?

## Cálculo do Modelo
Basta adicionar a variável no modelo `lm()` como fizemos anteriormente:
```{r olsModel4, eval=TRUE}
olsModel4 <- lm(
    stfdem ~ 1 + stfeco + trstlgl + gndr + edu,   
    data = pss
)
summary(olsModel4)
```

{{% tabs %}}
{{% tab name=\"Pergunta\" %}}
Como a função `lm()` incorporou a variável politômica no modelo?

Qual é a categoria de referência?

E como seria a equação de regressão?
{{% /tab %}}
{{% tab name=\"Resolução\" %}}
O efeito adicional das quatro categorias mais altas (`ES-ISCED II`, `ES-ISCED III`, `ES-ISCED IV` e `ES-ISCED V`) em relação à categoria mais baixa (`ES-ISCED I`) está sendo calculado. 

A categoria de referência é, portanto, `ES-ISCED I` (categoria omitida).

$$\begin{align*}stfdem = &\beta_0 + \beta_1*stfeco + \beta_2*trstlgl + \beta_3*gndr + \\ &\beta_4*eduLevelII + \beta_5*eduLevelIII + \\ &\beta_6*eduLevelIV + \beta_7*eduLevelV + \\&e \end{align*}$$
{{% /tab %}}
{{% /tabs %}}

## Alterando a Categoria de Referência
Neste exemplo, automaticamente a categoria mais baixa (ou primeira) foi escolhida como categoria de referência. Mas e se você quiser, por exemplo, ter a categoria do meio (`ES-ISCED III`) como referência? Você pode fazer isso facilmente com a função `relevel()`. Para isso, você especifica a fonte de dados no primeiro argumento (variável `pss$edu`) e no segundo argumento `ref` a categoria correspondente (ou seja, `"ES-ISCED III"`). **Importante:** Você precisa salvar isso na variável no conjunto de dados com a seta de atribuição!

```{r relevel, eval=TRUE}
pss$edu <- relevel(
  pss$edu, 
  ref = "ES-ISCED III"
) 
```

Então você só precisa recalcular o modelo:
```{r olsModel5, eval=TRUE}
olsModel5 <- lm(
  stfdem ~ 1 + stfeco + trstlgl + gndr + edu,
  data = pss
)

summary(olsModel5)
```

{{% tabs %}}
{{% tab name=\"Interpretação\" %}}
Interprete o modelo respecificado. Escreva algumas frases no script.

{{% /tab %}}
{{% tab name=\"Solução Exemplar\" %}}

O modelo explica $46.35 %$ da variância em `stfdem`. O efeito de `stfeco` é positivo e significativo ($p<0.001$). Pessoas com maior confiança no sistema legal têm uma satisfação menor ($\beta_2 = -0.044393$, $p<0.01$). Entrevistados do sexo masculino e feminino não têm diferenças na satisfação ($\beta_3 = 0.001836$. $p>0.05$). Em comparação com pessoas com nível educacional médio, pessoas com nível educacional muito baixo (`ES-ISCED I`) e baixo nível educacional (`ES-ISCED II`) têm uma confiança menor ($\beta_4 = -0.343037$ ou $\beta_5 = -0.174643$). Ambos os efeitos são significativos. Pessoas com o mais alto nível educacional têm uma confiança significativamente maior do que pessoas com nível educacional médio ($\beta_7 = 0.527465$, $p<0.001$). Pessoas com o segundo nível mais alto têm uma confiança ligeiramente maior ($\beta_6 = 0.076024$), mas esse efeito não é significativo.
{{% /tab %}}
{{% /tabs %}}

Então você já pode adicionar variáveis categóricas politômicas e interpretar o modelo de regressão na saída em R!
