---
title: "Multivariate lineare Regression"  # Titel der Seite
weight: 103  # Individuelles Gewicht 
menuTitle: "Multivariates Beispiel" # Falls Titel zulang ist, hier Kurztitel
tags: ["regression", "multivariat"]  # Tags hiereinsetzen; Kurzwort, was auf der Seite passsiert
---
```{r setup, include = FALSE}
knitr::opts_chunk$set(
  echo = TRUE,   # Code wird angezeigt
  eval = FALSE,  # Code wird nicht ausgeführt
  message = FALSE, # Messages werden nicht angezeigt
  warnings = FALSE # warnings werden nicht angezeigt
)

pss <- readRDS("./data/pss.rds")
```

{{% buttonGit href=\"https\:\/\/gitlab.ub.uni-giessen.de\/methoden-politik\/einstieg-in-r\/issues\/new?issue[title]=\" icon=\"fas fa-bug\" %}} {{% /buttonGit %}} 

{{% buttonGit href=\"mailto\:?subject=Schau\%20dir\%20das\%20mal\%20an\%3A\%20\" icon=\"fas fa-paper-plane\" %}} {{% /buttonGit %}}

{{% buttonGit href=\"https\:\/\/t.me\/share\/url?url=\" icon=\"fab fa-telegram\" %}} {{% /buttonGit %}}

{{% buttonGit href=\"https\:\/\/api.whatsapp.com\/send?text=\" icon=\"fab fa-whatsapp\" %}} {{% /buttonGit %}}

{{% buttonGit href=\"https\:\/\/twitter.com\/share?url=\" icon=\"fab fa-twitter\" %}} {{% /buttonGit %}}

{{% buttonGit href=\"https\:\/\/www.facebook.com\/sharer\/sharer.php?u=\" icon=\"fab fa-facebook\" %}} {{% /buttonGit %}}

In der Regel berechnen wir keine bivariaten Modell in den Sozialwissenschaften, da Ursache-Wirkungs-Relationen in sozialen Phänomenen nie bivariat sind. Das vorherige Modell diente lediglich zum leichteten Zugang. 

Nun erweitern wir das Modell und berechnen eine **multivariate lineare Regression**. Wir möchten die Variable `trstlgl` in das Modell einfügen. Welche Effekt erwartet wir theoretisch von der Variable `trstlgl`?
```{r eval=FALSE}
cor(
  pss$trstlgl, 
  pss$stfdem,
  method = "pearson", 
  use = "complete.obs"
)
```

Wie interpretieren wir das Ergebnis?  

$\Rightarrow$ Der Korrelationswert zwischen `trstlgl` und `stfdem` zeigt uns an, dass eine negative Korrelation vorliegt, die aber nahe $0$ liegt, so dass man davon ausgehen kann, dass kein Zusammenhang zwischen den zwei Variablen vorliegt.

### Erweitern des Modells 
Wir erweitern das Modell um die Variable `trstlgl`. 

{{% expand \"Wie sieht unsere lineare Gleichung aus?\" %}}

$$Y = \beta_0 + \beta_1*X_1 + \beta_2*X_2 + e$$

$$stfdem = \beta_0 + \beta_1*stfeco + \beta_2*trstlgl + e$$
{{% /expand %}}

Dies setzen wir einfach in der `lm()`-Funktion um:
```{r linreg1, eval=TRUE}
olsModel2 <- lm(
  stfdem ~ 1 + stfeco + trstlgl,   
  data = pss
)            

summary(olsModel2)
```

{{% tabs %}}
{{% tab name=\"Aufgabe\" %}}
Wie interpretieren wir das Ergebnis? Schreibe ein paar Zeilen in dein Skript!

{{% /tab %}}
{{% tab name=\"Auflösung\" %}}
Das Modell kann $45.96 %$ der Varianz in `stfdem` erklären. Mit jedem Anstieg in `stfeco` (Zufriedenheit mit der ökonomischen Leistung) steigt `stfdem` um $0.87361$ Punkte. Mit jedem Anstieg im Vertrauen zum Rechtssystem (`trstlgl`) sinkt die Zufriedenheit mit der Demokratie um $-0.04212$. Beide Effekte sind signifikant ($p<0.05$).
{{% /tab %}}
{{% /tabs %}}

Du kannst also jetzt auch schon multivariate Modelle berechnen und weißt wie du diese interpretieren kannst!