---
title: "Regressão Linear Multivariada"  # Título da página
weight: 103  # Peso individual
menuTitle: "Exemplo Multivariado" # Se o título for muito longo, use um título curto aqui
tags: ["regressão", "multivariado"]  # Insira tags aqui; abreviação do que acontece na página
---
```{r setup, include = FALSE}
knitr::opts_chunk$set(
  echo = TRUE,   # Code wird angezeigt
  eval = FALSE,  # Code wird nicht ausgeführt
  message = FALSE, # Messages werden nicht angezeigt
  warnings = FALSE # warnings werden nicht angezeigt
)

pss <- readRDS("./data/pss.rds")
```

{{% buttonShare href=\"https\:\/\/gitlab.com\/bpkleer\/einstieg-in-statistik\/issues\/new?issue[title]=\" icon=\"fas fa-bug\" %}} {{% /buttonShare %}}  

{{% buttonShare href=\"mailto\:\" icon=\"fas fa-paper-plane\" %}} {{% /buttonShare %}}

{{% buttonShare href=\"https\:\/\/t.me\/share\/url?url=\" icon=\"fab fa-telegram\" %}} {{% /buttonShare %}}

{{% buttonShare href=\"https\:\/\/api.whatsapp.com\/send?text=\" icon=\"fab fa-whatsapp\" %}} {{% /buttonShare %}}

{{% buttonShare href=\"https\:\/\/twitter.com\/share?url=\" icon=\"fab fa-x-twitter\" %}} {{% /buttonShare %}}

{{% buttonShare href=\"https\:\/\/www.facebook.com\/sharer\/sharer.php?u=\" icon=\"fab fa-facebook\" %}} {{% /buttonShare %}}

{{% button href=\"https\:\/\/bmc.link\/bpkleerw\" icon=\"fa-solid fa-beer-mug-empty\" %}} {{% /button %}}

Normalmente, não calculamos modelos bivariados nas ciências sociais, pois as relações de causa e efeito em fenômenos sociais nunca são bivariadas. O modelo anterior serviu apenas para facilitar o acesso.

Agora vamos expandir o modelo e calcular uma **regressão linear multivariada**. Queremos incluir a variável `trstlgl` no modelo. Qual efeito teoricamente esperamos da variável `trstlgl`?
```{r eval=FALSE}
cor(
  pss$trstlgl, 
  pss$stfdem,
  method = "pearson", 
  use = "complete.obs"
)
```

Como interpretamos o resultado?

$\Rightarrow$ O valor de correlação entre `trstlgl` e `stfdem` indica que há uma correlação negativa, mas próxima de $0$, o que sugere que não há relação entre as duas variáveis.

### Expansão do Modelo
Vamos expandir o modelo incluindo a variável `trstlgl`.

{{% expand \"Como fica nossa equação linear?\" %}}

$$Y = \beta_0 + \beta_1*X_1 + \beta_2*X_2 + e$$

$$stfdem = \beta_0 + \beta_1*stfeco + \beta_2*trstlgl + e$$
{{% /expand %}}

Vamos implementar isso facilmente na função `lm()`:
```{r linreg1, eval=TRUE}
olsModel2 <- lm(
  stfdem ~ 1 + stfeco + trstlgl,   
  data = pss
)            

summary(olsModel2)
```

{{% tabs %}}
{{% tab name=\"Aufgabe\" %}}
Como interpretamos o resultado? Escreva algumas linhas no seu script!

{{% /tab %}}
{{% tab name=\"Auflösung\" %}}
O modelo pode explicar $45.96 %$ da variância em `stfdem`. Para cada aumento em `stfeco` (satisfação com o desempenho econômico), `stfdem` aumenta em $0.87361$ pontos. Para cada aumento na confiança no sistema legal (`trstlgl`), a satisfação com a democracia diminui em $-0.04212$. Ambos os efeitos são significativos ($p<0.05$).
{{% /tab %}}
{{% /tabs %}}

Agora você já pode calcular modelos multivariados e sabe como interpretá-los!
