---
title: "Datensätze zusammenführen (neue Variablen)"  # Titel der Seite
weight: 316  # Individuelles Gewicht 
menuTitle: "Neue Variablen" # Falls Titel zulang ist, hier Kurztitel
tags: ["dplyr", "tidyverse", "datensatz"]  # Tags hiereinsetzen; Kurzwort, was auf der Seite passsiert
---
```{r setup, include = FALSE}
library("knitr")
library("htmltools")
library("tidyverse")
knitr::opts_chunk$set(
  echo = TRUE,   # Code wird angezeigt
  eval = FALSE,  # Code wird nicht ausgeführt
  message = FALSE, # Messages werden nicht angezeigt
  warnings = FALSE # warnings werden nicht angezeigt
)

pss <- readRDS("./data/pss.rds")
sp <- readRDS("./data/sp.rds")
```

{{% buttonShare href=\"https\:\/\/gitlab.com\/bpkleer\/einstieg-in-statistik\/issues\/new?issue[title]=\" icon=\"fas fa-bug\" %}} {{% /buttonShare %}} 

{{% buttonShare href=\"mailto\:?subject=Schau\%20dir\%20das\%20mal\%20an\%3A\%20\" icon=\"fas fa-paper-plane\" %}} {{% /buttonShare %}}

{{% buttonShare href=\"https\:\/\/t.me\/share\/url?url=\" icon=\"fab fa-telegram\" %}} {{% /buttonShare %}}

{{% buttonShare href=\"https\:\/\/api.whatsapp.com\/send?text=\" icon=\"fab fa-whatsapp\" %}} {{% /buttonShare %}}

{{% buttonShare href=\"https\:\/\/twitter.com\/share?url=\" icon=\"fab fa-x-twitter\" %}} {{% /buttonShare %}}

{{% buttonShare href=\"https\:\/\/www.facebook.com\/sharer\/sharer.php?u=\" icon=\"fab fa-facebook\" %}} {{% /buttonShare %}}

{{% button href=\"https\:\/\/bmc.link\/bpkleerw\" icon=\"fa-solid fa-beer-mug-empty\" %}} {{% /button %}}

Will man nur weitere Variablen in einen Datensatz hinzufügen, kann man auch hierfür `full_join()` nutzen. Wir haben zum Beispiel in einem weiteren Datensatz aus Panem, der einen neu eingeführten Social Score pro Person beinhaltet. Diese Daten wollen wir nun dem Datensatz **PSS** hinzufügen. Diese haben wir im Datensatz `sp` getrennt gespeichert und dort wird dieselbe ID-Variable genutzt, die auf die ID-Variable des Datensatzes `pss` matcht. Wir fügen jetzt die Socialpoints dem Datensatz `pss` mit `full_join()` hinzu. Schauen wir uns zuerst nochmal die zwei Datensätze an:

```{r points, eval=TRUE}
head(sp)

head(pss)
```
Wir haben zwar in beiden Variablen eine ID-Variable, allerdings ist die Spalte unterschiedlich benannt. Wir können jetzt - wie zuvor oben - wieder im `by`-Argument dies angeben. Diesmal wollen wir einfach schnell vorher den Spaltennamen in einem der Datensätze anpassen. Dazu nutzen wir einfach `rename()`. Die Logik in der Funktion ist `neuer Name = alter Name`.

``` {r add-points, eval=TRUE}
sp <- sp %>% 
  rename(idno = id)

head(sp)
```

Jetzt sind die Spaltennamen gleich und wir können die Datensätze mergen.

```{r final-merge, eval=TRUE}
pss <- pss %>% 
  full_join(
    sp, 
    by = "idno"
  )

head(pss)
```

Und auch das hast du gemeistert! Jetzt geht's rüber ins nächste Paket des **tidyverse**: `tidyr`!