---
title: "2 Combinação de Conjuntos de Dados"  # Título da página
weight: 315  # Peso personalizado
menuTitle: "" # Se o título for muito longo, insira um título curto aqui
tags: ["dplyr", "tidyverse", "conjunto de dados"]  # Insira tags aqui; Abreviação do que acontece na página
---
```{r setup, include = FALSE}
library("knitr")
library("htmltools")
library("tidyverse")
library("rmarkdown")
knitr::opts_chunk$set(
  echo = TRUE,   # Code wird angezeigt
  eval = FALSE,  # Code wird nicht ausgeführt
  message = FALSE, # Messages werden nicht angezeigt
  warnings = FALSE # warnings werden nicht angezeigt
)

pss <- readRDS("./data/pss.rds")
pssMacro <- readRDS("./data/pssMacro.rds")
```

{{% buttonShare href=\"https\:\/\/gitlab.com\/bpkleer\/einstieg-in-statistik\/issues\/new?issue[title]=\" icon=\"fas fa-bug\" %}} {{% /buttonShare %}} 

{{% buttonShare href=\"mailto\:\" icon=\"fas fa-paper-plane\" %}} {{% /buttonShare %}}

{{% buttonShare href=\"https\:\/\/t.me\/share\/url?url=\" icon=\"fab fa-telegram\" %}} {{% /buttonShare %}}

{{% buttonShare href=\"https\:\/\/api.whatsapp.com\/send?text=\" icon=\"fab fa-whatsapp\" %}} {{% /buttonShare %}}

{{% buttonShare href=\"https\:\/\/twitter.com\/share?url=\" icon=\"fab fa-x-twitter\" %}} {{% /buttonShare %}}

{{% buttonShare href=\"https\:\/\/www.facebook.com\/sharer\/sharer.php?u=\" icon=\"fab fa-facebook\" %}} {{% /buttonShare %}}

{{% button href=\"https\:\/\/bmc.link\/bpkleerw\" icon=\"fa-solid fa-beer-mug-empty\" %}} {{% /button %}}

Muitas vezes temos conjuntos de dados em nível micro (por exemplo, European Social Survey) que queremos combinar com conjuntos de dados em nível macro (por exemplo, dados econômicos em nível de país). Para isso, o `dplyr` oferece um total de quatro funções, sendo que `left_join()` é a mais utilizada na maioria dos casos de uso.

Vamos agora considerar o seguinte exemplo: encontramos durante nossa pesquisa um segundo conjunto de dados que lista a proporção de residentes de um distrito afetados pela pobreza (`pobreza`) e a proporção da população residente que sofre de desnutrição (`nutrição`), em relação ao nosso conjunto de dados do **PSS**.

```{r, echo=FALSE, eval=TRUE}
kable(
  pssMacro,
  caption =  "Makrodaten pro Distrikt"
)
```

Suponhamos que agora desejamos incluir em um modelo multinível como esses fatores do distrito afetam a satisfação com a democracia. Para isso, as duas variáveis `maxsem` devem ser adicionadas ao conjunto de dados `pss`. Para isso, utilizamos `left_join()`:
```{r merging, eval=TRUE}
pssMerged <- pss %>%
  left_join(
    pssMacro, 
    by = "district"
  )
```
```{r merging-table, eval=TRUE, echo=FALSE}
paged_table(
  pssMerged,
  options = list(
    rows.print = 15,
    cols.print = 16
  )
)
```  

Também poderíamos usar `right_join()` aqui:
```{r merging2, eval=TRUE}
pssMerged2 <- pssMacro %>%
  right_join(
    pss, 
    by = "district"
  ) 
```
```{r merging2-table, eval= TRUE, echo=FALSE}
paged_table(
  pssMerged2,
  options = list(
    rows.print = 15,
    cols.print = 16
  )
)
``` 

Dessa forma, poderíamos calcular, por exemplo, nos modelos multiníveis, além dos efeitos individuais como curso e nota do ensino médio, também o efeito da proporção de supervisão e do tamanho do seminário.
