---
title: "Funções Mais Comuns"  # Título da página
weight: 311  # Peso Individual
menuTitle: "" # Se o título for muito longo, coloque um título curto aqui
tags: ["dplyr", "tidyverse", "funções"]  # Insira as tags aqui; Abreviação do que acontece na página
---
```{r setup, include = FALSE}
library("knitr")
library("htmltools")
library("tidyverse")
library("rmarkdown")
knitr::opts_chunk$set(
  echo = TRUE,   # Code wird angezeigt
  eval = FALSE,  # Code wird nicht ausgeführt
  message = FALSE, # Messages werden nicht angezeigt
  warnings = FALSE # warnings werden nicht angezeigt
)

x <- c("select()", "slice()", "filter()", "arrange()", "mutate()", "summarize()", "group_by()")
y <- c("Spalte(n) wählen", "Zeile(n) wählen", "Zeile(n) filtern", "Zeile(n) ordnen", "neue Spalten / Variablen", "Werte zusammenfassen", "gruppieren")
data <- data.frame(x, y)
colnames(data) <- c("Funktion", "Operation")
rm(x, y)

pss <- readRDS("./data/pss.rds")
```

{{% buttonShare href=\"https\:\/\/gitlab.com\/bpkleer\/einstieg-in-statistik\/issues\/new?issue[title]=\" icon=\"fas fa-bug\" %}} {{% /buttonShare %}} 

{{% buttonShare href=\"mailto\:\" icon=\"fas fa-paper-plane\" %}} {{% /buttonShare %}}

{{% buttonShare href=\"https\:\/\/t.me\/share\/url?url=\" icon=\"fab fa-telegram\" %}} {{% /buttonShare %}}

{{% buttonShare href=\"https\:\/\/api.whatsapp.com\/send?text=\" icon=\"fab fa-whatsapp\" %}} {{% /buttonShare %}}

{{% buttonShare href=\"https\:\/\/twitter.com\/share?url=\" icon=\"fab fa-x-twitter\" %}} {{% /buttonShare %}}

{{% buttonShare href=\"https\:\/\/www.facebook.com\/sharer\/sharer.php?u=\" icon=\"fab fa-facebook\" %}} {{% /buttonShare %}}

{{% button href=\"https\:\/\/bmc.link\/bpkleerw\" icon=\"fa-solid fa-beer-mug-empty\" %}} {{% /button %}}

## Preparando os Dados

Geralmente, é necessário realizar preparações nos dados antes de executar etapas de análise. Essas etapas são frequentemente de grande importância e também bastante demoradas.

Existem alguns pacotes que permitem a manipulação de conjuntos de dados. Um dos pacotes mais conhecidos e frequentemente utilizado devido à sua compreensibilidade é o `dplyr`. A ideia por trás do `dplyr` é que ele processa apenas tabelas (**data frames** ou **tibbles**) e facilita o processamento através do chamado **pipe**. O código no `dplyr` é encadeado em uma longa sequência, o que pode parecer desnecessário a princípio. No entanto, isso torna o código legível e é necessário aprender apenas algumas funções que podem representar as etapas de processamento mais comuns quando combinadas. Com essa divisão em etapas menores, cada função tem um escopo bem definido e é facilmente compreensível. Ao combinar várias funções, também é possível realizar etapas mais complexas. Além disso, as funções do pacote `dplyr` sempre retornam um **tibble** (tabela).

A extensa documentação do `dplyr` pode ser encontrada [aqui](https://dplyr.tidyverse.org/).

## Funções Mais Comuns

As funções mais comuns utilizadas com o `dplyr` são as seguintes:
```{r relevant-functions, eval=TRUE, echo=FALSE}
kable(data)
```

Estas serão apresentadas passo a passo, antes de aprendermos sobre o **piping**, o segundo princípio do `dplyr`. Estes exemplos são de certa forma artificiais, pois o `dplyr` é quase exclusivamente utilizado com **piping**. No entanto, para entender as funções, é útil conhecê-las antecipadamente.

Em todos os exemplos, utilizamos um conjunto de dados fictício que questionou a motivação dos estudantes das universidades de Gießen, Marburg e Frankfurt.

Uma visão geral do conjunto de dados está disponível aqui:
```{r dataframe, echo=FALSE, eval=TRUE}
paged_table(
  pss,
  options = list(rows.print = 15)
)
```

No conjunto de dados, foram questionados, entre outros, a satisfação com a democracia (`stfdem`), o distrito (`district`), a confiança no parlamento (`trstprl`) e o gênero (`gndr`).

O *package* `dplyr` pode ser carregado individualmente, mas é recomendável carregar o *package* `tidyverse`, que carrega diretamente outros pacotes como `ggplot2`.
```{r eval=FALSE}
# install.packages(
#   "tidyverse", 
#   dependencies = TRUE
# )
library("tidyverse")
```

### select()
Com a função `select()`, é possível selecionar uma ou várias colunas de um conjunto de dados. A saída é sempre um **tibble**.

No exemplo, queremos visualizar apenas as variáveis gênero (`gndr`) e distrito (`district`).

```{r head, eval=TRUE}
head(pss)
```
```{r select, eval=FALSE, echo=TRUE}
select(
  pss,
  c(
    gndr, 
    district
  )
)
```
```{r select-table, eval=TRUE, echo=FALSE}
paged_table(
  select(
    pss, 
    c(
      gndr, 
      district
    )
  ),
  options = list(rows.print = 15)
)
```

### slice()
Por outro lado, com `slice()`, podemos exibir linhas individuais. Por exemplo, as linhas de $50$ a $55$ ou em combinação com a função `seq()`, a cada $100.$ linha.

```{r slice, eval = TRUE}
slice(
  pss,
  50:55
)
```

```{r slice2, eval = TRUE}
slice(
  pss, 
  seq(
    0, 
    1000,
    100
  )
)
```

### filter()
Além da seleção de linhas (casos) ou colunas (variáveis) específicas, podemos restringir o conjunto de dados com `filter()`. Por exemplo, podemos exibir apenas os casos que vivem no Distrito 1.

```{r filter, eval=FALSE, echo=TRUE}
filter(
  pss, 
  district == "Distrikt 1"
)
```
```{r filter-table, eval=TRUE, echo=FALSE}
paged_table(
  filter(
    pss,
    district == "Distrikt 1"
  ),
  options = list(rows.print = 15)
)
```

Também podemos introduzir várias condições. Por exemplo, apenas pessoas que vivem no Distrito 5 e são do sexo masculino (*male*).

```{r filter2, eval = FALSE, echo=TRUE}
filter(
  pss,
  district == "Distrikt 5" & gndr == "male"
)
```
```{r filter2-table, eval=TRUE, echo=FALSE}
paged_table(
  filter(
    pss,
    district == "Distrikt 5" & gndr == "male"
  ),
  options = list(rows.print = 15)
)
```

Todas as conexões lógicas conhecidas funcionam aqui também. Como lembrete, aqui estão os conectores lógicos novamente:

* *e* lógico: `&`

* *ou* lógico: `|`

* *igual a* lógico: `==`

* *diferente de* lógico: `!=`

* *maior que* lógico: `>`

* *menor que* lógico: `<`

* *menor ou igual a* lógico: `<=`

* *maior ou igual a* lógico: `>=`

### arrange()
Para ordenar conjuntos de dados, a função `arrange()` pode ser usada. Aqui, você pode ordenar de forma ascendente ou descendente. Por exemplo, por horas de trabalho:

```{r arrange1, eval =TRUE}
pssAsc <- arrange(
  pss, 
  wkhtot
)
head(pssAsc)
```

Usando a função `desc()` dentro de `arrange()`, os casos são classificados em ordem decrescente. `desc` significa *descending*, ou seja, descendente. Alternativamente, você pode simplesmente adicionar um sinal de menos antes do nome da variável e também obter casos classificados em ordem decrescente.

```{r arrange2, eval = TRUE}
pssDesc <- arrange(
  pss,
  desc(wkhtot)
)

head(pssDesc)

# Alternativ Minuszeichen vor Variable
pssDesc2 <- arrange(
  pss, 
  -wkhtot
)
```

### mutate()
Para calcular novas variáveis ou recodificar uma variável, usamos `mutate()`. No exemplo, calculamos uma variável que mostra a diferença em relação ao tempo médio de trabalho em nossa pesquisa.
``` {r mutate1, eval=FALSE}
mutate(
  pss, 
  wkhtotCen = wkhtot - mean(wkhtot, na.rm = TRUE)
)
```
```{r mutate1-table, eval=TRUE, echo=FALSE}
paged_table(
  mutate(
    pss, 
    wkhtotCen = wkhtot - mean(wkhtot, na.rm = TRUE)
  ),
  options = list(rows.print = 15)
)
```

Se quisermos criar novas variáveis dummy ou categóricas, precisamos usar a função `case_when()` adicionalmente. Na função `case_when()`, especificamos hierarquicamente quais condições devem ser verificadas e como devem ser recodificadas. Por exemplo, poderíamos recodificar a variável `district` e transformar a variável *character* em uma variável *integer*. É importante que as verificações sejam feitas em ordem hierárquica, como em uma **condição if**, do mais específico para o mais geral (caso contrário, teremos variáveis sem sentido!).

```{r mutate3, eval=FALSE}
mutate(
  pss,
  districtRec = case_when(
    district == "Distrikt 1" ~ 1, 
    district == "Distrikt 5" ~ 5, 
    district == "Distrikt 7" ~ 7,
    district == "Distrikt 10" ~ 10, 
    district == "Distrikt 12" ~ 12,
  )
)
```
```{r mutate3-table, eval=TRUE, echo=FALSE}
paged_table(
  mutate(
    pss,
    districtRec = case_when(
      district == "Distrikt 1" ~ 1, 
      district == "Distrikt 5" ~ 5, 
      district == "Distrikt 7" ~ 7,
      district == "Distrikt 10" ~ 10, 
      district == "Distrikt 12" ~ 12,
    )
  ),
  options = list(rows.print = 15)
)
```

Aqui também é possível combinar várias condições: Agora queremos calcular um dummy que indica se as pessoas vivem no Distrito 12 e são do sexo feminino (*female*).

```{r mutate4, eval=FALSE}
mutate(
  pss, 
  d12gndr = case_when(
    district == "Distrikt 12" & gndr == "female" ~ 1
  )
)

``` 
```{r mutate4-table, echo=FALSE, eval=TRUE}
paged_table(
  mutate(
    pss, 
    d12gndr = case_when(
      district == "Distrikt 12" & gndr == "female" ~ 1
    )
  ),
  options = list(rows.print = 15)
)
```
Neste exemplo, agora especificamos apenas uma condição para atribuir o valor `1` à nova variável. Como podemos ver, todos os outros casos são automaticamente atribuídos como `NA`. No entanto, queremos atribuir o valor `0` a todos os outros casos. Para não ter que escrever as diferentes combinações, usamos outro argumento da função `case_when()`:

```{r mutate5, eval=FALSE}
mutate(
  pss, 
  d12gndr = case_when(
    district == "Distrikt 12" & gndr == "female" ~ 1,
    TRUE ~ 0
  )
)
```
```{r mutate5-table, echo=FALSE, eval=TRUE}
paged_table(
  mutate(
    pss, 
    d12gndr = case_when(
      district == "Distrikt 12" & gndr == "female" ~ 1,
      TRUE ~ 0
    )
  ),
  options = list(rows.print = 15)
)
```
Com o argumento `TRUE ~ 0`, definimos que todos os outros valores recebem o valor `0`. Assim, não é necessário escrever todos as outras combinações como código.

### summarize()
A função `summarize()` nos permite resumir um valor de colunas. Por exemplo, a média de uma coluna.
``` {r summarize, eval = TRUE}
summarize(
  pss, 
  mean(wkhtot)
)
```

Qualquer função que exija uma coluna como entrada pode ser usada: Portanto, entre outras, `first()`, `last()`, `nth()`, `n()`, `n_distinct()`, `IQR()`, `min()`, `max()`, `mean()`, `median()`, `var()` e `sd()`.

### group_by()
Muitas vezes, temos variáveis categóricas nos conjuntos de dados pelas quais queremos agrupar o conjunto de dados. Por exemplo, poderíamos agrupar o conjunto de dados por área de estudo. Fazemos isso com a função `group_by()`:

```{r group-by, eval = FALSE}
group_by(
  pss,
  gndr
)

```

Parece que nada mudou no conjunto de dados, mas aqui está a diferença importante em relação ao `arrange()`: `group_by()` não classifica o conjunto de dados, mas o agrupa. Portanto, a saída não muda. Se quisermos, por exemplo, exibir a média dos semestres por área de estudo, concatenamos `group_by()` e `summarize()` (mais adiante faremos isso de forma mais elegante com o **Operador de Tubulação**):
```{r sum-groups, eval = TRUE}
summarize(
  group_by(
    pss, 
    gndr
  ), 
  mean(wkhtot)
)

```

Aqui está o texto traduzido para o português brasileiro:

Aqui vemos agora o que `group_by()` faz: Em vez de uma média, agora obtemos quatro médias (uma para cada curso no conjunto de dados). **Importante**: A desagregação deve sempre ser resolvida posteriormente com a função `ungroup()`.
