---
title: "Piping"  # Título da página
weight: 312 # Peso individual
menuTitle: "" # Se o título for muito longo, coloque um título curto aqui
tags: ["dplyr", "tidyverse", "piping"]  # Insira tags aqui; Abreviação do que acontece na página
---
```{r setup, include = FALSE}
library("knitr")
library("htmltools")
library("tidyverse")
knitr::opts_chunk$set(
  echo = TRUE,   # Code wird angezeigt
  eval = FALSE,  # Code wird nicht ausgeführt
  message = FALSE, # Messages werden nicht angezeigt
  warnings = FALSE # warnings werden nicht angezeigt
)

pss <- readRDS("./data/pss.rds")
```

{{% buttonShare href=\"https\:\/\/gitlab.com\/bpkleer\/einstieg-in-statistik\/issues\/new?issue[title]=\" icon=\"fas fa-bug\" %}} {{% /buttonShare %}} 

{{% buttonShare href=\"mailto\:\" icon=\"fas fa-paper-plane\" %}} {{% /buttonShare %}}

{{% buttonShare href=\"https\:\/\/t.me\/share\/url?url=\" icon=\"fab fa-telegram\" %}} {{% /buttonShare %}}

{{% buttonShare href=\"https\:\/\/api.whatsapp.com\/send?text=\" icon=\"fab fa-whatsapp\" %}} {{% /buttonShare %}}

{{% buttonShare href=\"https\:\/\/twitter.com\/share?url=\" icon=\"fab fa-x-twitter\" %}} {{% /buttonShare %}}

{{% buttonShare href=\"https\:\/\/www.facebook.com\/sharer\/sharer.php?u=\" icon=\"fab fa-facebook\" %}} {{% /buttonShare %}}

{{% button href=\"https\:\/\/bmc.link\/bpkleerw\" icon=\"fa-solid fa-beer-mug-empty\" %}} {{% /button %}}

Depois de apresentar as funções mais comuns, vamos mostrar como a modularização ou o **piping** funciona com o `dplyr`. Como mencionado anteriormente, uma grande vantagem do `dplyr` é que as operações são **encadeadas**, ou seja, divididas em blocos individuais que são fáceis de seguir.

Através do **Piping**, conjuntos de dados ou **tibbles** são passados adiante a partir de operações anteriores. Isso é feito usando o operador `%>%`. Vamos ver um primeiro exemplo:
``` {r pipe1, eval = TRUE}
pss <- pss %>%
  group_by(district) %>%
  mutate(
    wkhtotMean = mean(
      wkhtot, 
      na.rm = TRUE
    )
  ) %>%
  ungroup() 
```
Primeiro passamos o conjunto de dados carregado `pss`. Em seguida, realizamos três operações no conjunto de dados: `group_by()`, `mutate()` e `ungroup()`. Depois, passamos o objeto editado de volta para o objeto original usando as setas de atribuição `->` (ou seja, estamos sobrescrevendo-o!).

O exemplo calcula a média do tempo de trabalho por distrito e armazena isso na nova variável `wkhtotMean`. Para que isso também seja armazenado no conjunto de dados `pss`, salvamos essas etapas de volta no objeto `pss` usando a seta de atribuição.

Quando passamos o conjunto de dados, não precisamos mais chamá-lo em cada operação. Os operadores de encadeamento não precisam ser digitados manualmente, pois são inseridos automaticamente com `[Ctrl] + [Shift] + [M]` (Windows) ou `[Cmd] + [Shift] = [M]` (Mac).

A seguir, vamos realizar diferentes etapas de preparação usando **encadeamento**.

### Calcular e Recodificar Variáveis
No exemplo a seguir, vamos criar uma nova variável que diferencia o nível de confiança das pessoas nos políticos (`trstplt`). Queremos distinguir entre baixa, média e alta confiança.

```{r pipe2, eval = TRUE}
pss <- pss %>%
  mutate(
    trstpltG = case_when(
      trstplt <= 3 ~ "low", 
      trstplt > 3 & trstplt <= 6 ~ "medium", 
      trstplt > 6 ~ "high"
    )
  )
table(pss$trstpltG)
```

Ao verificar a nova variável, percebemos que ela foi salva como tipo *character*.
```{r trstplt-str, eval = TRUE}
str(pss$trstpltG)
```

Isso pode ser alterado normalmente, ou podemos fazer diretamente no **encadeamento**:
```{r pipe3, eval = TRUE}
pss <- pss %>%
  mutate(
    trstpltG = case_when(
      trstplt <= 3 ~ "low", 
      trstplt > 3 & trstplt <= 6 ~ "medium", 
      trstplt > 6 ~ "high"
    )
  ) %>% 
  mutate(trstpltG = factor(trstpltG)) #Schritt um von Character auf Factor zu kommen!

table(pss$trstpltG)

str(pss$trstpltG)
```

Agora temos um fator, mas sem ordem, o que também podemos corrigir:
```{r pipe4, eval = TRUE}
pss <- pss %>%
  mutate(
    trstpltG = case_when(
      trstplt <= 3 ~ "low", 
      trstplt > 3 & trstplt <= 6 ~ "medium", 
      trstplt > 6 ~ "high"
    )
  ) %>% 
  mutate(
    trstpltG = factor(
      trstpltG,
      ordered = TRUE, 
      levels = c(
        "low", 
        "medium", 
        "high"
      )
    ) 
  )

table(pss$trstpltG)

str(pss$trstpltG)
```

Uma tarefa um pouco mais complexa seria a seguinte: não queremos apenas calcular a média do tempo de trabalho por distrito, mas sim a diferença de uma pessoa em relação à média do distrito!

```{r pipe5, eval = TRUE}
pss <- pss %>%
  group_by(district) %>%
  mutate(
    wkhtotMean = mean(
      wkhtot, 
      na.rm = TRUE
    ),
    wkhtotDist = wkhtot - wkhtotMean  # wir fügen einfach diese einfache Berechnung des Abstands hinzu
  ) %>%
  ungroup()

head(
  pss[, 
      c(
        "district", 
        "wkhtot",
        "wkhtotMean",
        "wkhtotDist"
      )
  ]
)
```

Aqui podemos ver uma vantagem do princípio modular. Ao calcular e *passar adiante* novas variáveis (como `wkhtotMean`), podemos usá-las diretamente nas operações seguintes.

Alternativamente, poderíamos agrupar hierarquicamente os dados por distrito e educação (`edu`) e, em seguida, simplesmente exibir as diferentes médias com `summarize()`:

```{r meansdistrictedu, eval = TRUE}
meansDistriktEdu <- pss %>%
  group_by(
    district,
    edu
  ) %>%
  summarize(mean(wkhtot)) 

meansDistriktEdu
```

Agora vamos dar um passo para trás e ver como podemos dividir conjuntos de dados. Isso é relevante, por exemplo, ao trabalhar com conjuntos de dados secundários, pois às vezes eles foram coletados para mais pessoas do que o necessário para o propósito da pesquisa.

Please paste the Markdown content you would like me to translate into Brazilian Portuguese.
