---
title: "Combinando conjuntos de dados (adicionando casos)"  # Título da página
weight: 314  # Peso personalizado
menuTitle: "Adicionar casos" # Título curto, se necessário
tags: ["dplyr", "tidyverse", "conjunto de dados"]  # Tags: palavras-chave relacionadas ao conteúdo da página
---
```{r setup, include = FALSE}
library("knitr")
library("htmltools")
library("tidyverse")
knitr::opts_chunk$set(
  echo = TRUE,   # Code wird angezeigt
  eval = FALSE,  # Code wird nicht ausgeführt
  message = FALSE, # Messages werden nicht angezeigt
  warnings = FALSE # warnings werden nicht angezeigt
)

pss <- readRDS("./data/pss.rds")
pss1 <- readRDS("./data/pss1.rds")
pss5 <- readRDS("./data/pss5.rds")
pss7 <- readRDS("./data/pss7.rds")
pss10 <- readRDS("./data/pss10.rds")
pss12 <- readRDS("./data/pss12.rds")
```

{{% buttonShare href=\"https\:\/\/gitlab.com\/bpkleer\/einstieg-in-statistik\/issues\/new?issue[title]=\" icon=\"fas fa-bug\" %}} {{% /buttonShare %}} 

{{% buttonShare href=\"mailto\:\" icon=\"fas fa-paper-plane\" %}} {{% /buttonShare %}}

{{% buttonShare href=\"https\:\/\/t.me\/share\/url?url=\" icon=\"fab fa-telegram\" %}} {{% /buttonShare %}}

{{% buttonShare href=\"https\:\/\/api.whatsapp.com\/send?text=\" icon=\"fab fa-whatsapp\" %}} {{% /buttonShare %}}

{{% buttonShare href=\"https\:\/\/twitter.com\/share?url=\" icon=\"fab fa-x-twitter\" %}} {{% /buttonShare %}}

{{% buttonShare href=\"https\:\/\/www.facebook.com\/sharer\/sharer.php?u=\" icon=\"fab fa-facebook\" %}} {{% /buttonShare %}}

{{% button href=\"https\:\/\/bmc.link\/bpkleerw\" icon=\"fa-solid fa-beer-mug-empty\" %}} {{% /button %}}

No próximo passo, vamos supor que a coleta de dados tenha sido feita separadamente por distrito, resultando em cinco subconjuntos de dados que precisam ser combinados em um único conjunto de dados completo. Para isso, usaremos a função `bind_rows()`. Em nosso exemplo, todos os cinco subconjuntos de dados têm exatamente o mesmo número de variáveis, que também têm exatamente os mesmos nomes! Com o argumento `.id`, criamos uma variável chamada `"origem"`, que indica a origem do caso. Esta variável é automaticamente numerada. Com `mutate()`, transformamos isso em um fator que contém uma descrição mais clara (*processo1*, *processo2*, *processo3*, *processo4*, *processo5*)

```{r merge1, eval=TRUE}
pssAll <- pss1 %>%
  bind_rows(
    list(
      pss5,
      pss7, 
      pss10, 
      pss12
    ), 
    .id = "origin"
  ) %>%
  mutate(
    origin = factor(
      origin, 
      labels = c(
        "process1", 
        "process2", 
        "process3", 
        "process4",
        "process5"
      )
    )
  )

table(pssAll$origin)
head(pssAll$origin)
``` 

Assim, combinamos os cinco subconjuntos de dados em um único conjunto que contém todos os casos dos cinco subconjuntos. Importante ressaltar que, neste caso, todos os nomes das variáveis eram iguais!

Agora vamos testar o que acontece quando há um erro de digitação, por exemplo, em um subconjunto de dados. Primeiro, vamos criar dois novos conjuntos de dados, cada um com apenas 3 casos, e variáveis diferentes.

``` {r merge-prob, eval=TRUE}
pssA <- pss[1:3, 2:3]

District <- c(
  "Distrikt 1", 
  "Distrikt 5",
  "Distrikt 7"
)

gndr <- c(
  "male",
  "female",
  "female"
)

pssB <- data.frame(
  District, 
  gndr
)

head(pssA)

head(pssB)
``` 

Ambos os conjuntos de dados têm as variáveis Distrito e Gênero. No conjunto de dados `pssB`, no entanto, a variável de Distrito está escrita de forma diferente. Vamos testar o `bind_rows()`.

``` {r test-bind-rows, eval=TRUE}
pssTest <- pssA %>% 
  bind_rows(pssB)

pssTest
```

Como os nomes das variáveis não são exatamente iguais, serão criadas três variáveis: `district`, `gndr` e `District`. Onde a variável não está presente, `NAs` são automaticamente gerados. Isso é vantajoso, mas pode se tornar complicado se não houver um esquema de nomenclatura rigoroso ao criar o conjunto de dados. **Solução**: Definir e renomear as variáveis antecipadamente. Caso contrário, pode-se usar `full_join()`.

### Mesclando conjuntos de dados (com nomes de colunas diferentes)
Este método não é menos trabalhoso do que renomear as colunas, mas ainda oferece uma alternativa. Com `full_join()`, combinamos dois conjuntos de dados e podemos especificar no argumento `by` quais colunas têm o mesmo conteúdo. A desvantagem aqui é que os mesmos nomes de colunas também devem ser listados, caso contrário (como no exemplo aqui) as variáveis `gndr.x` e `gndr.y` serão criadas. Isso ocorre porque `full_join()` é originalmente destinado a adicionar novas/variáveis adicionais.

Em nosso exemplo, indicaríamos que a coluna `district` do conjunto de dados `pssA` é igual à coluna `District` do conjunto de dados `pssB`. O mesmo vale para a variável `gndr`.

```{r full-join, eval=TRUE}
pssTest2 <- pssA %>% 
  full_join(
    pssB,
    by = c(
      "district" = "District", 
      "gndr" = "gndr"
    )
  )

head(pssTest2)
```

Assim, é possível mesclar conjuntos de dados com nomes de variáveis diferentes!
