---
title: "Combinação de conjuntos de dados (novas variáveis)"  # Título da página
weight: 316  # Peso personalizado
menuTitle: "Novas Variáveis" # Se o título for muito longo, use um título curto aqui
tags: ["dplyr", "tidyverse", "conjunto de dados"]  # Insira tags aqui; Abreviação do que acontece na página
---
```{r setup, include = FALSE}
library("knitr")
library("htmltools")
library("tidyverse")
knitr::opts_chunk$set(
  echo = TRUE,   # Code wird angezeigt
  eval = FALSE,  # Code wird nicht ausgeführt
  message = FALSE, # Messages werden nicht angezeigt
  warnings = FALSE # warnings werden nicht angezeigt
)

pss <- readRDS("./data/pss.rds")
sp <- readRDS("./data/sp.rds")
```

{{% buttonShare href=\"https\:\/\/gitlab.com\/bpkleer\/einstieg-in-statistik\/issues\/new?issue[title]=\" icon=\"fas fa-bug\" %}} {{% /buttonShare %}} 

{{% buttonShare href=\"mailto\:\" icon=\"fas fa-paper-plane\" %}} {{% /buttonShare %}}

{{% buttonShare href=\"https\:\/\/t.me\/share\/url?url=\" icon=\"fab fa-telegram\" %}} {{% /buttonShare %}}

{{% buttonShare href=\"https\:\/\/api.whatsapp.com\/send?text=\" icon=\"fab fa-whatsapp\" %}} {{% /buttonShare %}}

{{% buttonShare href=\"https\:\/\/twitter.com\/share?url=\" icon=\"fab fa-x-twitter\" %}} {{% /buttonShare %}}

{{% buttonShare href=\"https\:\/\/www.facebook.com\/sharer\/sharer.php?u=\" icon=\"fab fa-facebook\" %}} {{% /buttonShare %}}

{{% button href=\"https\:\/\/bmc.link\/bpkleerw\" icon=\"fa-solid fa-beer-mug-empty\" %}} {{% /button %}}

Se deseja adicionar apenas novas variáveis a um conjunto de dados, você também pode usar `full_join()` para isso. Por exemplo, temos outro conjunto de dados de Panem que inclui uma nova pontuação social introduzida por pessoa. Agora queremos adicionar esses dados ao conjunto de dados **PSS**. Esses dados estão armazenados separadamente no conjunto `sp` e usam a mesma variável de ID que corresponde à variável de ID do conjunto de dados `pss`. Vamos agora adicionar os pontos sociais ao conjunto de dados `pss` usando `full_join()`. Primeiro, vamos dar uma olhada nos dois conjuntos de dados:

```{r points, eval=TRUE}
head(sp)

head(pss)
```
Embora ambos os conjuntos de dados tenham uma variável de ID, as colunas têm nomes diferentes. Podemos especificar isso novamente no argumento `by`, como fizemos anteriormente. Desta vez, vamos primeiro ajustar rapidamente o nome da coluna em um dos conjuntos de dados. Para isso, usamos simplesmente `rename()`. A lógica na função é `novo nome = nome antigo`.

``` {r add-points, eval=TRUE}
sp <- sp %>% 
  rename(idno = id)

head(sp)
```

Agora que os nomes das colunas estão iguais, podemos mesclar os conjuntos de dados.

```{r final-merge, eval=TRUE}
pss <- pss %>% 
  full_join(
    sp, 
    by = "idno"
  )

head(pss)
```

E você também conseguiu! Agora vamos para o próximo pacote do **tidyverse**: `tidyr`!
