---
title: "Häufigste Funktionen"  # Titel der Seite
weight: 311  # Individuelles Gewicht 
menuTitle: "" # Falls Titel zulang ist, hier Kurztitel
tags: ["dplyr", "tidyverse", "funktionen"]  # Tags hiereinsetzen; Kurzwort, was auf der Seite passsiert
---
```{r setup, include = FALSE}
library("knitr")
library("htmltools")
library("tidyverse")
library("rmarkdown")
knitr::opts_chunk$set(
  echo = TRUE,   # Code wird angezeigt
  eval = FALSE,  # Code wird nicht ausgeführt
  message = FALSE, # Messages werden nicht angezeigt
  warnings = FALSE # warnings werden nicht angezeigt
)

x <- c("select()", "slice()", "filter()", "arrange()", "mutate()", "summarize()", "group_by()")
y <- c("Spalte(n) wählen", "Zeile(n) wählen", "Zeile(n) filtern", "Zeile(n) ordnen", "neue Spalten / Variablen", "Werte zusammenfassen", "gruppieren")
data <- data.frame(x, y)
colnames(data) <- c("Funktion", "Operation")
rm(x, y)

pss <- readRDS("./data/pss.rds")
```

{{% buttonGit href=\"https\:\/\/gitlab.ub.uni-giessen.de\/methoden-politik\/einstieg-in-r\/issues\/new?issue[title]=\" icon=\"fas fa-bug\" %}} {{% /buttonGit %}} 

{{% buttonGit href=\"mailto\:?subject=Schau\%20dir\%20das\%20mal\%20an\%3A\%20\" icon=\"fas fa-paper-plane\" %}} {{% /buttonGit %}}

{{% buttonGit href=\"https\:\/\/t.me\/share\/url?url=\" icon=\"fab fa-telegram\" %}} {{% /buttonGit %}}

{{% buttonGit href=\"https\:\/\/api.whatsapp.com\/send?text=\" icon=\"fab fa-whatsapp\" %}} {{% /buttonGit %}}

{{% buttonGit href=\"https\:\/\/twitter.com\/share?url=\" icon=\"fab fa-twitter\" %}} {{% /buttonGit %}}

{{% buttonGit href=\"https\:\/\/www.facebook.com\/sharer\/sharer.php?u=\" icon=\"fab fa-facebook\" %}} {{% /buttonGit %}}

## Daten vorbereiten

In aller Regel sind Vorarbeiten am Datensatz notwendig, um Analyseschritte durchzuführen. Diese Schritte sind oft von großer Bedeutung und auch recht zeitintensiv. 

Es gibt einige Pakete, die das Bearbeiten von Datensätzen ermöglichen. Eines der bekanntesten und aufgrund seiner Verständlichkeit oft genutzten Pakete ist `dplyr`. Die Idee hinter `dplyr` ist das zum einen nur Tabellen (**data frames** oder **tibbles**) verarbeitet werden und zum anderen die Verarbeitung über das sogenannte **pipen** erleichtert wird. Der Code wird in `dplyr` in eine lange Kette gefasst, was zuerst eventuell unnötig erscheint. Aber dadurch ist der Code gut lesbar und es müssen nur wenige Funktionen gelernt werden, die aber in Kombination die gängigsten Verarbeitungsschritte abbilden können. Durch diese Zerlegung in Teilschritte haben wir in den einzelnen Funktionen einen umgrenzten Funktionsumfang, der leicht verständlich ist. Durch die Kombination mehrer Funktionen können aber auch komplexere Schritte vollzogen werden. Auch liefern Funktionen aus dem Paket `dplyr` immer einen **tibble** (Tabelle) aus. 

Die umfangreiche Dokumentation zu `dplyr` findet sich [hier](https://dplyr.tidyverse.org/).

## Häufigste Funktionen

Die häufigsten Funktionen, die mit `dplyr` genutzt werden sind die folgenden:
```{r relevant-functions, eval=TRUE, echo=FALSE}
kable(data)
```

Diese werden dir nun Schritt für Schritt vorgestellt, bevor wir das **piping**, das zweite Prinzip von `dplyr` kennenlernen. Diese Beispiele sind in gewisserweise künstlich, da man `dplyr` fast ausschließlich mit **piping** nutzt. Für das Verständnis der Funktionen ist es aber hilfreich, diese erstmal vorab kennenzulernen.

In allen Beispiel nutzen wir einen fiktiven Datensatz, der die Studienmotivation (`mot`) von Studierenden der Universitäten Gießen, Marburg und Frankfurt abgefragt hat. 

Einen Überblick in den Datensatz gibt es erstmal hier:
```{r dataframe, echo=FALSE, eval=TRUE}
paged_table(
  pss,
  options = list(rows.print = 15)
)
```

Im Datensatz wurde u.a. die Zufriedenheit mit der Demokratie (`stfdem`), der Distrikt (`district`), das Vertrauen in das Parlament (`trstprl`) und das Geschlecht (`gndr`) abgefragt. 

Das *package* `dplyr` kann einzeln geladen werden, es empfiehlt sich aber das *package* `tidyverse` zu laden, das weitere Pakete wie `ggplot2` direkt mitlädt. 
```{r eval=FALSE}
# install.packages(
#   "tidyverse", 
#   dependencies = TRUE
# )
library("tidyverse")
```

### select()
Mit der `select()` Funktion können einzelne oder mehrere Spalten aus einem Datensatz ausgewählt werden. Die Ausgabe ist immer ein **tibble**.

Im Beispiel wollen wir uns nur die Variablen Geschlecht (`gndr`) und den Distrikt (`district`) anzeigen lassen.

```{r head, eval=TRUE}
head(pss)
```
```{r select, eval=FALSE, echo=TRUE}
select(
  pss,
  c(
    gndr, 
    district
  )
)
```
```{r select-table, eval=TRUE, echo=FALSE}
paged_table(
  select(
    pss, 
    c(
      gndr, 
      district
    )
  ),
  options = list(rows.print = 15)
)
```

### slice()
Dagegen können wir mit `slice()` einzelne Zeilen ausgeben lassen. So zum Beispiel Zeile $50$ bis $55$ oder in Kombination mit der Funktion `seq()` jede $100.$ Zeile. 

```{r slice, eval = TRUE}
slice(
  pss,
  50:55
)
```

```{r slice2, eval = TRUE}
slice(
  pss, 
  seq(
    0, 
    1000,
    100
  )
)
```

### filter()
Neben der Auswahl von bestimmten Zeilen (Fällen) oder Spalten (Variablen) können wir mit `filter()` den Datensatz eingrenzen. So können wir zum Beispiel uns nur die Fälle anzeigen lassen, die in Distrikt 1 leben. 

```{r filter, eval=FALSE, echo=TRUE}
filter(
  pss, 
  district == "Distrikt 1"
)
```
```{r filter-table, eval=TRUE, echo=FALSE}
paged_table(
  filter(
    pss,
    district == "Distrikt 1"
  ),
  options = list(rows.print = 15)
)
```

Auch können wir mehrere Bedingungen einführen. Zum Beispiel nur Personen, die in Distrikt 5 leben und männlich (*male*) sind.

```{r filter2, eval = FALSE, echo=TRUE}
filter(
  pss,
  district == "Distrikt 5" & gndr == "male"
)
```
```{r filter2-table, eval=TRUE, echo=FALSE}
paged_table(
  filter(
    pss,
    district == "Distrikt 5" & gndr == "male"
  ),
  options = list(rows.print = 15)
)
```

Alle bereits bekannten logischen Verbindungen funktionieren auch hier. Zur Erinnerung hier nochmal die logischen Konnektoren:  

* logisches *und*: `&`

* logisches *oder*: `|` 

* logisches *gleich*: `==`
 
* logisches *ungleich*: `!=`

* logisches *größer*: `>`

* logisches *kleiner*: `<`

* logisches *kleiner gleich*: `<=`

* logisches *größer gleich*: `>=`

### arrange()
Zur Ordnung von Datensätzen kann die Funktion `arrange()` genutzt werden. Hierbei kann man entweder aufsteigend oder absteigend sortieren lassen. Zum Beispiel nach den Arbeitsstunden:

```{r arrange1, eval =TRUE}
pssAsc <- arrange(
  pss, 
  wkhtot
)
head(pssAsc)
```

Über die Funktion `desc()` innerhalb von `arrange()`werden die Fälle absteigend sortiert. `desc` steht für *descending*, also absteigend. Alternativ kann man einfach ein Minuszeichen vor den Variablennamen setzen und erhält ebenfalls absteigend sortierte Fälle.

```{r arrange2, eval = TRUE}
pssDesc <- arrange(
  pss,
  desc(wkhtot)
)

head(pssDesc)

# Alternativ Minuszeichen vor Variable
pssDesc2 <- arrange(
  pss, 
  -wkhtot
)
```

### mutate() 
Um neue Variablen zu berechnen oder eine Variable zu rekodieren, wird `mutate()` verwendet. Wir berechnen im Beispiel eine Variable, die die Differenz zur durchschnittlichen Arbeitszeit innerhalb unserer Erhebung ausgibt. 
``` {r mutate1, eval=FALSE}
mutate(
  pss, 
  wkhtotCen = wkhtot - mean(wkhtot, na.rm = TRUE)
)
```
```{r mutate1-table, eval=TRUE, echo=FALSE}
paged_table(
  mutate(
    pss, 
    wkhtotCen = wkhtot - mean(wkhtot, na.rm = TRUE)
  ),
  options = list(rows.print = 15)
)
```

Wenn wir Dummy- oder kategoriale Variablen neu erschaffen möchten, benötigen wir die Funktion `case_when()` zusätzlich. In der Funktion `case_when()` gibt man hierarchisch fest, welche Bedingung geprüft und wie rekodiert werden soll. Wir könnten zum Beispiel die Variable `district` recoden und aus der *character*-Variable eine *integer*-Variable machen. Wichtig hierbei ist, dass die Überprüfung wie in einer **if-Bedingung** nacheinander geprüft werden. Dabei sollte man von der spezifischten Bedingung zur allgemeinen Bedingung codieren (andernfalls gibt es unsinnige Variablen!).

```{r mutate3, eval=FALSE}
mutate(
  pss,
  districtRec = case_when(
    district == "Distrikt 1" ~ 1, 
    district == "Distrikt 5" ~ 5, 
    district == "Distrikt 7" ~ 7,
    district == "Distrikt 10" ~ 10, 
    district == "Distrikt 12" ~ 12,
  )
)
```
```{r mutate3-table, eval=TRUE, echo=FALSE}
paged_table(
  mutate(
    pss,
    districtRec = case_when(
      district == "Distrikt 1" ~ 1, 
      district == "Distrikt 5" ~ 5, 
      district == "Distrikt 7" ~ 7,
      district == "Distrikt 10" ~ 10, 
      district == "Distrikt 12" ~ 12,
    )
  ),
  options = list(rows.print = 15)
)
```

Auch können hierbei mehrere Bedingungen verknüpft werden: Jetzt wollen wir einen Dummy berechnen, der anzeigt, ob Personen in Distrikt 12 leben und weiblich (*female*) sind.

```{r mutate4, eval=FALSE}
mutate(
  pss, 
  d12gndr = case_when(
    district == "Distrikt 12" & gndr == "female" ~ 1
  )
)

``` 
```{r mutate4-table, echo=FALSE, eval=TRUE}
paged_table(
  mutate(
    pss, 
    d12gndr = case_when(
      district == "Distrikt 12" & gndr == "female" ~ 1
    )
  ),
  options = list(rows.print = 15)
)
```
In diesem Beispiel haben wir jetzt nur die eine Bedingung für den Wert `1` auf der neuen Variable angegeben. Wie wir sehen, wird dann allen anderen Fälle automatisch `NA`zugeordnet. Wir wollen aber allen anderen Fällen den Wert `0` zuordnen. Um jetzt nicht die verschiedenen Kombinationen aufschreiben zu müssen bedienen wir uns eines weiteren Arguments der Funktion `case_when()`:

```{r mutate5, eval=FALSE}
mutate(
  pss, 
  d12gndr = case_when(
    district == "Distrikt 12" & gndr == "female" ~ 1,
    TRUE ~ 0
  )
)
```
```{r mutate5-table, echo=FALSE, eval=TRUE}
paged_table(
  mutate(
    pss, 
    d12gndr = case_when(
      district == "Distrikt 12" & gndr == "female" ~ 1,
      TRUE ~ 0
    )
  ),
  options = list(rows.print = 15)
)
```
Mit dem Argument `TRUE ~ 0` legen wir fest, dass alle anderen Werte den Wert `0` zugeordnet bekommen. So müssen nicht alle anderen Kombinationen als Code geschrieben werden.

### summarize()
Die Funktion `summarize()` erlaubt es uns aus Spalten einen Wert zusammenzufassen. So zum Beispiel den Mittelwert einer Spalte. 
``` {r summarize, eval = TRUE}
summarize(
  pss, 
  mean(wkhtot)
)
```

Nutzbar ist jede Funktion, die eine Spalte als Input verlangt: Also unter anderen `first()`, `last()`, `nth()`, `n()`, `n_distinct()`, `IQR()`, `min()`, `max()`, `mean()`, `median()`, `var()` und `sd()`.

### group_by()
Oft haben wir in Datensätzen kategoriale Variablen nach denen wir den Datensatz gruppieren wollen. So könnten wir zum Beispiel den Datensatz nach dem Studienfach gruppieren. Dies machen wir mit der Funktion `group_by()`:

```{r group-by, eval = FALSE}
group_by(
  pss,
  gndr
)

```

Scheinbar hat sich im Datensatz nichts geändert, aber hier ist der wichtige Unterschied zu `arrange()`: `group_by()` sortiert nicht den Datensatz, sondern gruppiert den Datensatz. Die Ausgabe ändert sich daher nicht. Wenn wir uns zum Beispiel den Mittelwert der Semester nach Studiengang anzeigen lassen möchten, verketten wir `group_by()` und `summarize()` (weiter unten machen wir das eleganter mit dem **Piping-Operator**):
```{r sum-groups, eval = TRUE}
summarize(
  group_by(
    pss, 
    gndr
  ), 
  mean(wkhtot)
)

```

Hier sehen wir nun was `group_by()` macht: Anstatt eines Mittelwertes erhalten wir hier nun vier Mittelwerte (für jeden Studiengang im Datensatz einen). **Wichtig**: Das Gruppieren sollte immer im Nachfolgenden mit der Funktion `ungroup()` gelöst werden.

