---
title: "2 Datensätze kombinieren"  # Titel der Seite
weight: 315  # Individuelles Gewicht 
menuTitle: "" # Falls Titel zulang ist, hier Kurztitel
tags: ["dplyr", "tidyverse", "datensatz"]  # Tags hiereinsetzen; Kurzwort, was auf der Seite passsiert
---
```{r setup, include = FALSE}
library("knitr")
library("htmltools")
library("tidyverse")
library("rmarkdown")
knitr::opts_chunk$set(
  echo = TRUE,   # Code wird angezeigt
  eval = FALSE,  # Code wird nicht ausgeführt
  message = FALSE, # Messages werden nicht angezeigt
  warnings = FALSE # warnings werden nicht angezeigt
)

pss <- readRDS("./data/pss.rds")
pssMacro <- readRDS("./data/pssMacro.rds")
```

{{% buttonShare href=\"https\:\/\/gitlab.com\/bpkleer\/einstieg-in-statistik\/issues\/new?issue[title]=\" icon=\"fas fa-bug\" %}} {{% /buttonShare %}} 

{{% buttonShare href=\"mailto\:\" icon=\"fas fa-paper-plane\" %}} {{% /buttonShare %}}

{{% buttonShare href=\"https\:\/\/t.me\/share\/url?url=\" icon=\"fab fa-telegram\" %}} {{% /buttonShare %}}

{{% buttonShare href=\"https\:\/\/api.whatsapp.com\/send?text=\" icon=\"fab fa-whatsapp\" %}} {{% /buttonShare %}}

{{% buttonShare href=\"https\:\/\/twitter.com\/share?url=\" icon=\"fab fa-x-twitter\" %}} {{% /buttonShare %}}

{{% buttonShare href=\"https\:\/\/www.facebook.com\/sharer\/sharer.php?u=\" icon=\"fab fa-facebook\" %}} {{% /buttonShare %}}

{{% button href=\"https\:\/\/bmc.link\/bpkleerw\" icon=\"fa-solid fa-beer-mug-empty\" %}} {{% /button %}}

Oftmals haben wir Datensätze auf der Mikroebene (z.B. European Social Survey), die wir mit Makro-Datensätzen (z.B. Wirtschaftsdaten auf Länderebene) kombinieren wollen. Hierfür bietet `dplyr` insgesamt vier Funktionen an, wobei `left_join()` in den meisten Anwendungsfällen genutzt wird. 

Wir nehmen nun folgendes Beispiel: Wir haben zu unserem Datensatz des **PSS** einen zweiten Datensatz bei der Recherche gefunden, der den Anteil der von Armut betroffenen Bewohner eines Distrikts (`poverty`) und den Anteil der Wohnbevölkerung, der eine Mangelernährung aufweist (`nutrition`) aufführt.

```{r, echo=FALSE, eval=TRUE}
kable(
  pssMacro,
  caption =  "Makrodaten pro Distrikt"
)
```

Nehmen wir an, wir möchten nun in einem Mehrebenenmodell inkludieren, wie sich diese Faktoren des Distrikts auf die Zufriedenheit mit der Demokratie auswirken. Dazu sollen die zwei Variablen `maxsem` in den `pss`-Datensatz ergänzt werden. Dazu nutzen wir `left_join()`:
```{r merging, eval=TRUE}
pssMerged <- pss %>%
  left_join(
    pssMacro, 
    by = "district"
  )
```
```{r merging-table, eval=TRUE, echo=FALSE}
paged_table(
  pssMerged,
  options = list(
    rows.print = 15,
    cols.print = 16
  )
)
``` 

Auch könnte man hier `right_join()` verwenden:
```{r merging2, eval=TRUE}
pssMerged2 <- pssMacro %>%
  right_join(
    pss, 
    by = "district"
  ) 
```
```{r merging2-table, eval= TRUE, echo=FALSE}
paged_table(
  pssMerged2,
  options = list(
    rows.print = 15,
    cols.print = 16
  )
)
``` 

So könnten wir beispielsweise in Mehrebenemodellen neben individuellen Effekten wie Studiengang und Abiturnote auch den Effekt der Betreuungsquote und der Seminargröße berechnen.
