---
title: "Wie mit einem data frame umgehen"  # Titel der Seite
weight: 113  # Individuelles Gewicht 
menuTitle: "Data frame in R" # Falls Titel zulang ist, hier Kurztitel
tags: ["datensatz", "data frame"]  # Tags hiereinsetzen; Kurzwort, was auf der Seite passsiert
---

```{r setup, include = FALSE}
library("knitr")

knitr::opts_chunk$set(
  echo = TRUE,   # Code wird angezeigt
  eval = FALSE,  # Code wird nicht ausgeführt
  message = FALSE, # Messages werden nicht angezeigt
  warnings = FALSE # warnings werden nicht angezeigt
)

pss <- readRDS("./data/pss.rds")   
```

Datensätze sind vereinfacht ausgedrückt eine Sammlung verschiedener Variablen in einer Datentabelle. In R bedeutet dies, dass wir verschiedene Vektoren gleicher Länge zu einer Datentabelle in einem neuem Objekt speichern. 

{{% expand \"Warum haben die Vektoren in einer Datentabelle alle dieselbe Länge?\" %}}
Alle Befragten erhalten dieselben Fragen. Selbst wenn spezifische Fragengruppen nur einem Teil der Befragten präsentiert wurden, haben die anderen Befragten auch einen Wert auf dieser Variable. Nämlich einen `NA`-Wert. Sie haben also dann ein *missing value* auf dieser Variablen. Das geschieht auch, wenn Personen es ablehnen einzelne Fragen zu beantworten. 
{{% /expand %}}

Damit du eine Übersicht über einen Datensatz erhältst, nutze die Funktion `str()`. `str` steht hierbei für *structure*. 

```{r structure, eval=TRUE}
str(pss)
```

Du siehst hier, wie viele Dimensionen die Datentabelle (**data frame**) hat (5000 Zeilen und 14 Spalten) und erhältst zu jeder Variable den Wertetyp sowie die ersten Ausprägungen.

Eine weitere Möglichkeit einen Einblick in einen Datensatz zu erlangen, ist die Funktion `head()` oder `tail()`. Diese zeigen jeweils die ersten sechs oder letzten sechs Fälle an. 

```{r head, eval=TRUE}
head(pss)
```

```{r tail, eval=TRUE}
tail(pss)
```

In der Anwendung von statistischen Berechnungen arbeitest du nicht mit dem ganzen Objekt, sondern in der Regel mit einzelnen Variablen. Doch wie kannst du diese einzelnen Variablen ansprechen? Du möchtest zum Beispiel die Varianz der Variable `stfdem` wissen.

Wir haben das **data frame**-Objekt namens `pss` und in diesem Objekt haben wir 14 Vektoren, wobei ein Vektor davon den Namen `stfdem` hat. Wenn du das Objekt im **Environment** ausklappst, siehst du schon, dass vor dem Namen der Variablen jeweils ein `$` steht. Dies zeigt an, dass eben die Variablen jeweils eine Komponente des **data frames** sind und auch so anzusprechen sind.

Greifen wir also auf die Komponente `stfdem` zu. Wenn wir auf Objekte zugreifen wollen, müssen wir deren Namen aufrufen:

```{r gettingvar, eval=FALSE}
stfdem
```

{{% expand \"Oops! Warum gibt es hier eine Fehlermeldung?\" %}}
Die Fehlermeldung sagt, dass es das Objekt `stfdem` nicht gibt. Aber es steht doch im Environment?!?! Richtig, aber eben als Komponente des Objekts `pss` und dieses muss man auch berücksichtigen beim Aufruf. 
{{% /expand %}}

Probieren wir es erneut:
```{r gettingvar2, eval=TRUE}
pss$stfdem
```

Jetzt klappt es! Willst du also einzelne Variablen aus einem Datensatz ansprechen, musst du bei der Eingabe berücksichtigen, wo diese gespeichert sind. Mit dem `$`-Zeichen, gibst du an, dass die Variable eben Teil des Datensatzes vor dem `$`-Zeichen ist. 

Du hast jetzt den Grundaufbau eines Datensatzes verstanden. Als nächstes importieren wir nun Daten in R, damit die Datenanalyse beginnen kann. Im darauffolgenden Kapitel wirst du deskriptive Kennzahlen einzelner Variablen ausgeben lassen.
