---
title: "Como lidar com um quadro de dados"  # Título da página
weight: 113  # Peso personalizado
menuTitle: "Quadro de dados no R" # Se o título for muito longo, use um título curto aqui
tags: ["conjunto de dados", "quadro de dados"]  # Insira tags aqui; Palavra-chave, o que acontece na página
---

```{r setup, include = FALSE}
library("knitr")

knitr::opts_chunk$set(
  echo = TRUE,   # Code wird angezeigt
  eval = FALSE,  # Code wird nicht ausgeführt
  message = FALSE, # Messages werden nicht angezeigt
  warnings = FALSE # warnings werden nicht angezeigt
)

pss <- readRDS("./data/pss.rds")   
```

{{% buttonShare href=\"https\:\/\/gitlab.com\/bpkleer\/einstieg-in-statistik\/issues\/new?issue[title]=\" icon=\"fas fa-bug\" %}} {{% /buttonShare %}} 

{{% buttonShare href=\"mailto\:\" icon=\"fas fa-paper-plane\" %}} {{% /buttonShare %}}

{{% buttonShare href=\"https\:\/\/t.me\/share\/url?url=\" icon=\"fab fa-telegram\" %}} {{% /buttonShare %}}

{{% buttonShare href=\"https\:\/\/api.whatsapp.com\/send?text=\" icon=\"fab fa-whatsapp\" %}} {{% /buttonShare %}}

{{% buttonShare href=\"https\:\/\/twitter.com\/share?url=\" icon=\"fab fa-x-twitter\" %}} {{% /buttonShare %}}

{{% buttonShare href=\"https\:\/\/www.facebook.com\/sharer\/sharer.php?u=\" icon=\"fab fa-facebook\" %}} {{% /buttonShare %}}

{{% button href=\"https\:\/\/bmc.link\/bpkleerw\" icon=\"fa-solid fa-beer-mug-empty\" %}} {{% /button %}}

Conjuntos de dados são, em termos simples, uma coleção de diferentes variáveis em uma tabela de dados. No R, isso significa que armazenamos diferentes vetores de mesma extensão em uma tabela de dados em um novo objeto.

{{% expand \"Por que os vetores em uma tabela de dados têm todos o mesmo comprimento?\" %}}
Todos os entrevistados recebem as mesmas perguntas. Mesmo que grupos específicos de perguntas tenham sido apresentados apenas a parte dos entrevistados, os outros entrevistados também têm um valor nessa variável. Ou seja, um valor `NA`. Eles terão então um *valor ausente* nessa variável. Isso também acontece quando as pessoas se recusam a responder a perguntas individuais.
{{% /expand %}}

Para obter uma visão geral de um conjunto de dados, use a função `str()`. `str` significa *estrutura*.

```{r structure, eval=TRUE}
str(pss)
```

Você verá quantas dimensões a tabela de dados (**data frame**) possui (5000 linhas e 14 colunas) e obterá o tipo de valor e as primeiras ocorrências de cada variável.

Uma outra maneira de obter uma visão geral de um conjunto de dados é usando a função `head()` ou `tail()`. Elas mostram os primeiros seis ou últimos seis casos, respectivamente.

```{r head, eval=TRUE}
head(pss)
```

```{r tail, eval=TRUE}
tail(pss)
```

Ao realizar cálculos estatísticos, você geralmente trabalha com variáveis individuais em vez do objeto inteiro. Mas como você pode se referir a essas variáveis individuais? Por exemplo, se você quiser saber a variância da variável `stfdem`.

Temos o objeto **data frame** chamado `pss`, e dentro deste objeto temos 14 vetores, sendo um deles chamado `stfdem`. Ao expandir o objeto no **Environment**, você verá que antes do nome da variável há um `$`. Isso indica que as variáveis são componentes do **data frame** e devem ser referenciadas dessa forma.

Vamos acessar a componente `stfdem`. Quando queremos acessar objetos, precisamos chamar seus nomes:

```{r gettingvar, eval=FALSE}
stfdem
```

{{% expand \"Oops! Por que está ocorrendo um erro aqui?\" %}}
A mensagem de erro indica que o objeto `stfdem` não existe. Mas ele está no Environment, certo?!?! Sim, mas como uma componente do objeto `pss`, e isso deve ser considerado ao fazer a chamada.
{{% /expand %}}

Vamos tentar novamente:
```{r gettingvar2, eval=TRUE}
pss$stfdem
```

Agora funcionou! Portanto, ao se referir a variáveis individuais em um conjunto de dados, você precisa considerar onde elas estão armazenadas durante a entrada. Com o símbolo `$`, você indica que a variável é parte do conjunto de dados antes do `$`.

Agora você entendeu a estrutura básica de um conjunto de dados. A próxima etapa é importar dados para o R, para que a análise de dados possa começar. No próximo capítulo, você irá gerar estatísticas descritivas para variáveis individuais.
