---
title: "naniar & UpSetR"  # Título da página
weight: 204  # Peso individual
menuTitle: "naniar & UpSetR" # Se o título for muito longo, use um título curto aqui
tags: ["ggplot", "Valores ausentes", "avançado"]  # Insira tags aqui; abreviação do que acontece na página
---
```{r setup, include = FALSE}
knitr::opts_chunk$set(
  echo = TRUE,   # Code wird angezeigt
  eval = FALSE,  # Code wird nicht ausgeführt
  message = FALSE, # Messages werden nicht angezeigt
  warnings = FALSE # warnings werden nicht angezeigt
)

library("tidyverse")
library("naniar")
library("UpSetR")
pss <- readRDS("./data/pss.rds")
```

{{% buttonShare href=\"https\:\/\/gitlab.ub.uni-giessen.de\/methoden-politik\/einstieg-in-statistik\/issues\/new?issue[title]=\" icon=\"fas fa-bug\" %}} {{% /buttonShare %}} 

{{% buttonShare href=\"mailto\:\" icon=\"fas fa-paper-plane\" %}} {{% /buttonShare %}}

{{% buttonShare href=\"https\:\/\/t.me\/share\/url?url=\" icon=\"fab fa-telegram\" %}} {{% /buttonShare %}}

{{% buttonShare href=\"https\:\/\/api.whatsapp.com\/send?text=\" icon=\"fab fa-whatsapp\" %}} {{% /buttonShare %}}

{{% buttonShare href=\"https\:\/\/twitter.com\/share?url=\" icon=\"fab fa-x-twitter\" %}} {{% /buttonShare %}}

{{% buttonShare href=\"https\:\/\/www.facebook.com\/sharer\/sharer.php?u=\" icon=\"fab fa-facebook\" %}} {{% /buttonShare %}}

{{% button href=\"https\:\/\/bmc.link\/bpkleerw\" icon=\"fa-solid fa-beer-mug-empty\" %}} {{% /button %}}

Com o pacote `naniar`, os passos acima são muito mais rápidos e fáceis de representar. O pacote também cria um `ggplot`, permitindo as mesmas personalizações aprendidas anteriormente. Primeiro, usamos funções para exibir tabelas com a ajuda do `naniar`. A primeira é a função `miss_var_summary()`, que nos fornece a frequência absoluta e relativa de *valores ausentes* nas variáveis.

``` {r table-naniar1, eval=TRUE}
pss %>%
  miss_var_summary()
```

Também podemos agrupar isso:
``` {r table-naniar2, eval=TRUE}
pss %>% 
  group_by(district) %>% 
  miss_var_summary()
```

Podemos visualizar a distribuição de *valores ausentes* no conjunto de dados. A função `gg_miss_var_cumsum()` nos fornece a soma cumulativa de *valores ausentes* por variável. Isso nos permite ver como os *valores ausentes* estão distribuídos nas variáveis.

```{r naniar0, eval=TRUE}
gg_miss_var_cumsum(pss)
```

A função `vis_miss()` visualiza os *missings* de um conjunto de dados completo (a menos que seja especificado). {/examples}

```{r naniar1, eval=TRUE}
vis_miss(pss)
```

Outra alternativa interessante é a função `gg_miss_upset()` do pacote `naniar`. Aqui, as frequências das combinações de *missings* entre as variáveis também são exibidas. No entanto, isso pode ficar confuso em conjuntos de dados muito grandes. Para subconjuntos, no entanto, pode ser esclarecedor (por exemplo, se você quiser verificar se as pessoas responderam apenas partes de uma bateria de itens ou não responderam a bateria inteira).

```{r naniar2, eval=TRUE}
gg_miss_upset(pss)
```

No gráfico, é possível ver que as quatro variáveis `trstprt`, `trtprl`, `stfdem` e `agea` têm *missings*. No total, as seguintes combinações são observadas:

- 311 casos com *NA* em `edu`,
- 148 casos com *NA* em `agea`,
- 82 casos com *NA* em `stfdem`,
- 30 casos com *NA* em `trstprl`,
- 13 casos com *NA* em `trstprt`,
- 9 casos com *NA* em `stfdem` e `edu`,
- 5 casos com *NA* em `agea` e `edu`,
- 4 casos com *NA* em `trstprl` e `edu`,
- 3 casos com *NA* em `stfdem` e `agea`,
- 3 casos com *NA* em `trstprt` e `edu`,
- 1 caso com *NA* em `trstprl` e `stfdem`,
- 1 caso com *NA* em `trstprt` e `agea`.

Em geral, o número máximo de combinações é calculado da seguinte forma: $2^{Número de Variáveis} - 1$. Neste caso, seriam 31 combinações possíveis, mas apenas 12 são exibidas. Por quê?

Além disso, os *missings* de duas variáveis também podem ser facilmente representados em um `ggplot` usando a função `geom_miss_point()`:
```{r missValggplot, eval=TRUE}
ggplot(
  pss,
  aes(
    x = district,
    y = agea
  )
) +
  geom_miss_point() 
```

Dessa forma, é possível identificar facilmente se os *missings* se concentram em uma determinada combinação.

Como alternativa, também é possível utilizar as funções `gg_miss_var()` e `gg_miss_fct()`.

Com a função `gg_miss_var()`, o número de *missings* é exibido. Com o argumento `facet`, isso também pode ser desagregado por diferentes categorias. Assim, é possível verificar se um grupo apresenta significativamente mais *missings* do que outro grupo.
```{r ggmissvar, eval=TRUE}
gg_miss_var(
  pss,
  facet = district
)

```

Com a função `gg_miss_fct()`, os *missings* podem ser visualmente apresentados de forma muito atraente.

``` {r ggmissfct, eval=TRUE}
gg_miss_fct(
  x = pss, 
  fct = district
)
```
Também é possível exibir isso por categorias em outra variável para ver se existem diferenças significativas entre os grupos:
``` {r ggmissfct2, eval=TRUE}
gg_miss_fct(
  x = pss, 
  fct = district
) + 
  labs(title = "NA in PSS nach Distrikt")
```

Isso é tudo sobre *valores ausentes*!
