---
title: "Layout-Fragen"  # Titel der Seite
weight: 201  # Individuelles Gewicht 
menuTitle: "Layout" # Falls Titel zulang ist, hier Kurztitel
tags: ["ggplot", "layout", "advanced"]  # Tags hiereinsetzen; Kurzwort, was auf der Seite passsiert
---
```{r setup, include = FALSE}
knitr::opts_chunk$set(
  echo = TRUE,   # Code wird angezeigt
  eval = FALSE,  # Code wird nicht ausgeführt
  message = FALSE, # Messages werden nicht angezeigt
  warnings = FALSE # warnings werden nicht angezeigt
)

library("tidyverse")

pss <- readRDS("./data/pss.rds")
```

{{% buttonGit href=\"https\:\/\/gitlab.ub.uni-giessen.de\/methoden-politik\/einstieg-in-r\/issues\/new?issue[title]=\" icon=\"fas fa-bug\" %}} {{% /buttonGit %}} 

{{% buttonGit href=\"https\:\/\/twitter.com\/share?url=\" icon=\"fab fa-twitter\" %}} {{% /buttonGit %}}

{{% buttonGit href=\"https\:\/\/www.facebook.com\/sharer\/sharer.php?u=\" icon=\"fab fa-facebook\" %}} {{% /buttonGit %}}

Innerhalb eines `ggplots` können nahezu alle dargestellten Teilbereiche verändert und angepasst werden. Einige dieser Änderungen werden wie im nachfolgenden besprechen.

Dazu schaffen wir uns zuerst nochmal ein ggplot-Objekt mit unserem Scatterplot aus der Einführung in `ggplot`:
``` {r base-scatter, eval=TRUE}
scatter <- ggplot(
  pss, 
  aes(
    stfeco, 
    stfdem
  )
) +  
  geom_jitter(
    alpha = .2, 
    col = "blue"
  ) +
  scale_x_continuous(
    breaks = seq(
      0, 
      10, 
      1
    )
  ) +
  scale_y_continuous(
    breaks = seq(
      0, 
      10, 
      1
    )
  )

scatter
``` 

Zuerst fügen wir nochmals Titel, Achsenbeschriftung und Quellen hinzu. 
``` {r legends, eval=TRUE}
scatterLeg <- scatter +
  labs(
       x = "Satisfaction with Economy",
       y = "Satisfaction with Democracy",
       title = "Correlation Plot",
       caption = "Data: Panem Social Survey.\n Data jittered."
       )

scatterLeg
```

Innerhalb der Funktion `theme()` können wir Teilbereiche des Plots ansprechen und ändern. Dies umfasst u.a. folgende Eigenschaften des Plots:

- `plot.title`
- `axis.title.x` / `axis.title.y`
- `axis.text.x` / `axis.text.y`
- `panel.grid` / `panel.grid.minor` / `panel.grid.major`
- `plot.background` / `panel.background`

{{% notice tip %}}
Eine komplette Übersicht aller Einstellungen die in `theme()` genutzt werden können findet sich in der
[User-Dokumentation](https://ggplot2.tidyverse.org/reference/theme.html).
{{% /notice %}}

Wir werden jetzt nach und nach Veränderungen vornehmen. Zuerst werden wir die Schriftgröße, Position und das Erscheinungsbild des Titels ändern. Dies machen wir über `plot.title` in `theme()`. Dazu verwenden wir die Funktion `element_text()`:
``` {r title, eval=TRUE}
scatterLeg +
  theme(
    plot.title = element_text(
      size = 25,
      face = "italic",
      hjust = 0.5
    )
  )
```

Dazu haben wir die drei Argumente `size` (Schriftgröße), `face` (Erscheinungsbild) und `hjust` (Position) genutzt. 

Als nächstes wollen wir die Achsentitel bearbeiten. 

``` {r axisticks, eval=TRUE}
scatterAxes <- scatterLeg +
  theme(
    plot.title = element_text(
      size = 25,
      face = "italic",
      hjust = 0.5
    ),
    axis.title.x = element_text(
      size = 16, 
      color = "seagreen", 
      hjust = 0
    ),
    axis.title.y = element_text(
      size = 8, 
      color = rgb(
        0, 
        105, 
        179, 
        maxColorValue = 255
      ), 
      hjust = 1, 
      face = "bold"
    )
  )

scatterAxes
```

Anstatt eine Farbe anzugeben, kann man mit der Funktion `rgb()` auch den Farbton bestimmen. Alternativ kann man auch den HTML-Code der Farbe innerhalb des Arguments `color` nutzen.

``` {r axisticks2, eval=TRUE}
scatterLeg +
  theme(
    plot.title = element_text(
      size = 25,
      face = "italic",
      hjust = 0.5
    ),
    axis.title.x = element_text(
      size = 16, 
      color = "seagreen", 
      hjust = 0
    ),
    axis.title.y = element_text(
      size = 8, 
      color = "#0069B3", 
      hjust = 1, 
      face = "bold"
    )
  )
```

Nun möchten wir weiter experimentieren und die Achsenticks bearbeiten. Dazu nutzen wir `axis.ticks.x` bzw. `axis.ticks.y`.

```{r axesticks, eval=TRUE}
scatterTicks <- scatterAxes +
  theme(
    axis.text.x = element_text(
      size = 12, 
      angle = 45,
      color = "darkgrey"
    ),
    axis.text.y = element_text(
      size = 11, 
      hjust = 0,
      vjust = 1
    )
  )

scatterTicks
```

Mit dem Argument `angle` können wir die Achsenbeschriftungen drehen lassen. Mit `hjust` und `vjust` können wir die Startposition des Texts ändern. 

Als nächstes möchten wir das Grid des Plots ändern, also die Linien. Dazu nutzen wir erstmal das Argument `panel.grid` und innerhalb des Arguments die Funktion `element_line()`
```{r grid1, eval=TRUE}
scatterGrid <- scatterTicks +
  theme(
    panel.grid = element_line(
      color = "green",
      size = 1,
      linetype = "solid" # blank, solid, dashed, dotted, dotdash, longdash, twodash 
    )
  )

scatterGrid
```

Mit den Argumenten `panel.grid.major` und `panel.grid.minor` können die Haupt- und Hilfslinien getrennt bearbeitet werden. Wenn wir zum Beispiel nur die Hauptlinien wollen, machen wir folgendes:
```{r grid2, eval=TRUE}
scatterGrid <- scatterTicks +
  theme(
    panel.grid.major = element_line(
      color = "green",
      size = 1,
      linetype = "solid" # blank, solid, dashed, dotted, dotdash, longdash, twodash 
    ),
    panel.grid.minor = element_blank()
  )

scatterGrid
```

Man kann auch die Hilfslinien getrennt nach Achsen bearbeiten. Dazu muss man einfach jeweils `.x` bzw. `.y` beifügen.

Zuletzt kann man noch den Hintergrund des Plots bzw. des Panels ändern. Dies geschieht über die Argumente `plot.background` bzw. `panel.background`. Dazu nutzt man die Funktion `element_rect()` innerhalb des Arguments

```{r background, eval=TRUE}
scatterGrid +
  theme(
    plot.background = element_rect(
      color ="darkgray",
      size = 2,
      fill = "lightpink"
    ),
    panel.background = element_rect(
      fill = "moccasin"
    )
  )
```
 
Es gibt ebenso eine ganze Reihe an vorgefertigten Themes, die dann wiederum individuell angepasst werden können. 

{{% notice tip %}}
Eine Übersicht über vorhandene Themes gibt es [hier](https://ggplot2.tidyverse.org/reference/ggtheme.html).
{{% /notice %}}

