---
title: "Annotations"  # Titel der Seite
weight: 202  # Individuelles Gewicht 
menuTitle: "Annotations" # Falls Titel zulang ist, hier Kurztitel
tags: ["ggplot", "annotation", "advanced"]  # Tags hiereinsetzen; Kurzwort, was auf der Seite passsiert
---
```{r setup, include = FALSE}
knitr::opts_chunk$set(
  echo = TRUE,   # Code wird angezeigt
  eval = FALSE,  # Code wird nicht ausgeführt
  message = FALSE, # Messages werden nicht angezeigt
  warnings = FALSE # warnings werden nicht angezeigt
)

library("tidyverse")

pss <- readRDS("./data/pss.rds")

```

{{% buttonGit href=\"https\:\/\/gitlab.ub.uni-giessen.de\/methoden-politik\/einstieg-in-r\/issues\/new?issue[title]=\" icon=\"fas fa-bug\" %}} {{% /buttonGit %}} 

{{% buttonGit href=\"https\:\/\/twitter.com\/share?url=\" icon=\"fab fa-twitter\" %}} {{% /buttonGit %}}

{{% buttonGit href=\"https\:\/\/www.facebook.com\/sharer\/sharer.php?u=\" icon=\"fab fa-facebook\" %}} {{% /buttonGit %}}

Neben den ganzen Spielereien möchte man manchmal auch einzelne Bereiche einer Grafik besonders hervorheben oder aber zum Beispiel Beschriftungen der Fälle hinzufügen (bei kleinem n). 

Hierzu gibt es die Funktionen `geom_text()` und `annotate()`, die mit `ggplot` genutzt werden können. Dazu nehmen wir wieder das Scatterplot vom Beginn, begrenzen aber diesmal die Anzahl auf 15, damit wir eine klare Darstellung bekommen. 

{{% notice warning %}}
`geom_jitter()` kann nicht genutzt werden, da die Datenbeschriftungen am Datenpunkt und nicht am gejitterten Datenpunkt auftauchen!
{{% /notice %}}

``` {r base-scatter2, eval=TRUE}
scatter2 <- ggplot(
  pss[1:15,], 
  aes(
    stfeco, 
    stfdem
  )
) +  
  geom_point(col = "blue") +
  scale_x_continuous(
    breaks = seq(
      0, 
      10,
      1
    )
  ) +
  scale_y_continuous(
    breaks = seq(
      0, 
      10, 
      1
    )
  )

scatter2
``` 
Mit der Funktion `geom_text()` kann man den Datenpunkten Beschriftungen hinzufügen. So zum Beispiel die Zeilennummer oder die ID-Variable. Wir machen letzteres, da sich die Zeilennummer bei Sortierungen ändern kann und somit nicht eindeutig ist. Daher fügen wir jetzt mit der Funktion in `aes` ein `label` hinzu (`idno`).

``` {r addtext, eval=TRUE}
scatter2 +
  geom_text(
    aes(label = idno)
  )
``` 
Innerhalb von `geom_text()` kann man nun weitere Einstellungen vornehmen. Ein paar davon kennen wir schon, zwei weitere wichtige sind `nudge_y` und `nudge_x`, die den Schriftstart auf der jeweiligen Achse verschieben. 

``` {r addtext2, eval=TRUE}
scatter2 +
  geom_text(
    aes(label = idno),
    size = 2, 
    nudge_y = -.15
  )
``` 

Wenn man nun trotzdem alle Datenpunkte abbilden möchte und nur spezifische Datenpunkte hervorheben möchte, ist dies ganz leicht möglich: Wir möchten nur die ersten zehn Fälle anzeigen und begrenzen daher die Daten in `geom_text()`. Dies ist auch über `subset()` mit mehreren Verknüpfungen möglich.

``` {r addtext3, eval=TRUE}
ggplot(
  pss, 
  aes(
    stfeco, 
    stfdem
  )
) +  
  geom_point(
    alpha = .2, 
    col = "blue"
  ) +
  scale_x_continuous(
    breaks = seq(
      0, 
      10,
      1
    )
  ) +
  scale_y_continuous(
    breaks = seq(
      0, 
      10,
      1
    )
  ) +
  geom_text(
    aes(label = idno), 
    data = pss[1:10,]
  )
``` 

Weitaus größere Möglichkeiten bietet `annotate()`. Mit dieser können nicht nur Beschriftungen, sondern auch bestimmte Bereiche innerhalb eines Plots hervorgehoben werden. Nehmen wir wieder das gejitterte Plot und markieren einen bestimmten Bereich im Plot:
``` {r annotated, eval=TRUE}
scatter2 +
  annotate(
    "rect", 
    xmin = 6.5, # this corresponds to the axis scale!
    xmax = 8.5,
    ymin = 7.5,
    ymax = 10.5,
    colour = "darkgreen",
    fill = "lightgreen"
  )
```

Der Nachteil wird direkt ersichtlich! Da `ggplot` über Layer angesprochen wird, muss der `annotate()`-Layer vor dem `geom_jitter()`-Layer stehen. Oder wir fügen `alpha` hinzu, um die Sichtbarkeit zu verändrn:

``` {r annotated2, eval=TRUE}
scatter2 +
  annotate(
    "rect", 
    xmin = 6.5,  
    xmax = 8.5,
    ymin = 7.5,
    ymax = 10.5,
    colour = "darkgreen",
    fill = "lightgreen",
    alpha = .1
  )
```
Jetzt möchten wir in der Grafik noch eine Beschriftung hinzufügen, damit der Leser:in klar wird, welchen Bereich wir hier markiert haben:
``` {r annotated3, eval=TRUE}
scatter2 +
  annotate(
    "rect", 
    xmin = 6.5,  
    xmax = 8.5,
    ymin = 7.5,
    ymax = 10.5,
    colour = "darkgreen",
    fill = "lightgreen",
    alpha = .1
  ) +
  annotate(
    "text", 
    x = 4, 
    y = 9, 
    label = "highlighted area", # with \n you get a new line
    colour = "darkgreen"
  ) 
```

Als weitere Möglichkeit bietet `annotate()` die Möglichkeit Linien zu erstellen, so dass wir unseren Text auf das Feld zeigen lassen können:
``` {r annotated4, eval=TRUE}
scatter2 +
  annotate(
    "rect", 
    xmin = 6.5, 
    xmax = 8.5,
    ymin = 7.5,
    ymax = 10.5,
    colour = "darkgreen",
    fill = "lightgreen",
    alpha = .1
  ) +
  annotate(
    "text", 
    x = 4, 
    y = 9, 
    label = "highlighted area", # with \n you get a new line
    color = "darkgreen"
  ) +
  annotate(
    "segment", 
    x = 4.6,
    xend = 6.5, 
    y = 9, 
    yend = 9,
    color = "darkgreen",
    arrow = arrow()
  )
```

Im letzten Schritt lernst du noch die Darstellung von *missing values* kennen!