---
title: "Perguntas de Layout"  # Título da página
weight: 201  # Peso individual
menuTitle: "Layout" # Se o título for muito longo, use um título curto aqui
tags: ["ggplot", "layout", "avançado"]  # Insira tags aqui; Palavras-chave do que acontece na página
---
```{r setup, include = FALSE}
knitr::opts_chunk$set(
  echo = TRUE,   # Code wird angezeigt
  eval = FALSE,  # Code wird nicht ausgeführt
  message = FALSE, # Messages werden nicht angezeigt
  warnings = FALSE # warnings werden nicht angezeigt
)

library("tidyverse")

pss <- readRDS("./data/pss.rds")
```

{{% buttonShare href=\"https\:\/\/gitlab.ub.uni-giessen.de\/methoden-politik\/einstieg-in-statistik\/issues\/new?issue[title]=\" icon=\"fas fa-bug\" %}} {{% /buttonShare %}} 

{{% buttonShare href=\"mailto\:\" icon=\"fas fa-paper-plane\" %}} {{% /buttonShare %}}

{{% buttonShare href=\"https\:\/\/t.me\/share\/url?url=\" icon=\"fab fa-telegram\" %}} {{% /buttonShare %}}

{{% buttonShare href=\"https\:\/\/api.whatsapp.com\/send?text=\" icon=\"fab fa-whatsapp\" %}} {{% /buttonShare %}}

{{% buttonShare href=\"https\:\/\/twitter.com\/share?url=\" icon=\"fab fa-x-twitter\" %}} {{% /buttonShare %}}

{{% buttonShare href=\"https\:\/\/www.facebook.com\/sharer\/sharer.php?u=\" icon=\"fab fa-facebook\" %}} {{% /buttonShare %}}

{{% button href=\"https\:\/\/bmc.link\/bpkleerw\" icon=\"fa-solid fa-beer-mug-empty\" %}} {{% /button %}}

Dentro de um `ggplot`, quase todas as áreas representadas podem ser modificadas e ajustadas. Algumas dessas alterações serão discutidas a seguir.

Para isso, primeiro criamos novamente um objeto ggplot com nosso gráfico de dispersão da introdução ao `ggplot`:
``` {r base-scatter, eval=TRUE}
scatter <- ggplot(
  pss, 
  aes(
    stfeco, 
    stfdem
  )
) +  
  geom_jitter(
    alpha = .2, 
    col = "blue"
  ) +
  scale_x_continuous(
    breaks = seq(
      0, 
      10, 
      1
    )
  ) +
  scale_y_continuous(
    breaks = seq(
      0, 
      10, 
      1
    )
  )

scatter
``` 

Primeiro, adicionamos novamente título, rótulos dos eixos e fontes.
``` {r legends, eval=TRUE}
scatterLeg <- scatter +
  labs(
       x = "Satisfaction with Economy",
       y = "Satisfaction with Democracy",
       title = "Correlation Plot",
       caption = "Data: Panem Social Survey.\n Data jittered."
       )

scatterLeg
```

Dentro da função `theme()`, podemos abordar e alterar áreas específicas do gráfico. Isso inclui propriedades como:

- `plot.title`
- `axis.title.x` / `axis.title.y`
- `axis.text.x` / `axis.text.y`
- `panel.grid` / `panel.grid.minor` / `panel.grid.major`
- `plot.background` / `panel.background`

{{% notice tip %}}
Uma visão completa de todas as configurações que podem ser usadas em `theme()` pode ser encontrada na
[Documentação do Usuário](https://ggplot2.tidyverse.org/reference/theme.html).
{{% /notice %}}

Wir vamos fazer alterações gradualmente. Primeiro, vamos alterar o tamanho da fonte, a posição e a aparência do título. Isso é feito através de `plot.title` em `theme()`. Para isso, usamos a função `element_text()`:
``` {r title, eval=TRUE}
scatterLeg +
  theme(
    plot.title = element_text(
      size = 25,
      face = "italic",
      hjust = 0.5
    )
  )
```

Para isso, usamos os três argumentos `size` (tamanho da fonte), `face` (aparência) e `hjust` (posição).

Em seguida, vamos editar os títulos dos eixos.

``` {r axisticks, eval=TRUE}
scatterAxes <- scatterLeg +
  theme(
    plot.title = element_text(
      size = 25,
      face = "italic",
      hjust = 0.5
    ),
    axis.title.x = element_text(
      size = 16, 
      color = "seagreen", 
      hjust = 0
    ),
    axis.title.y = element_text(
      size = 8, 
      color = rgb(
        0, 
        105, 
        179, 
        maxColorValue = 255
      ), 
      hjust = 1, 
      face = "bold"
    )
  )

scatterAxes
```

Em vez de especificar uma cor, você pode determinar o tom de cor usando a função `rgb()`. Alternativamente, você também pode usar o código HTML da cor dentro do argumento `color`.

``` {r axisticks2, eval=TRUE}
scatterLeg +
  theme(
    plot.title = element_text(
      size = 25,
      face = "italic",
      hjust = 0.5
    ),
    axis.title.x = element_text(
      size = 16, 
      color = "seagreen", 
      hjust = 0
    ),
    axis.title.y = element_text(
      size = 8, 
      color = "#0069B3", 
      hjust = 1, 
      face = "bold"
    )
  )
```

Agora, vamos continuar experimentando e editar as marcas dos eixos. Para isso, usamos `axis.ticks.x` ou `axis.ticks.y`.

```{r axesticks, eval=TRUE}
scatterTicks <- scatterAxes +
  theme(
    axis.text.x = element_text(
      size = 12, 
      angle = 45,
      color = "darkgrey"
    ),
    axis.text.y = element_text(
      size = 11, 
      hjust = 0,
      vjust = 1
    )
  )

scatterTicks
```

Com o argumento `angle`, podemos girar as marcações dos eixos. Com `hjust` e `vjust`, podemos alterar a posição inicial do texto.

Em seguida, queremos alterar o grid do gráfico, ou seja, as linhas. Para isso, primeiro usamos o argumento `panel.grid` e dentro do argumento a função `element_line()`
```{r grid1, eval=TRUE}
scatterGrid <- scatterTicks +
  theme(
    panel.grid = element_line(
      color = "green",
      size = 1,
      linetype = "solid" # blank, solid, dashed, dotted, dotdash, longdash, twodash 
    )
  )

scatterGrid
```

Com os argumentos `panel.grid.major` e `panel.grid.minor`, as linhas principais e auxiliares podem ser editadas separadamente. Se quisermos apenas as linhas principais, fazemos o seguinte:
```{r grid2, eval=TRUE}
scatterGrid <- scatterTicks +
  theme(
    panel.grid.major = element_line(
      color = "green",
      size = 1,
      linetype = "solid" # blank, solid, dashed, dotted, dotdash, longdash, twodash 
    ),
    panel.grid.minor = element_blank()
  )

scatterGrid
```

Também é possível editar as linhas auxiliares separadamente por eixo. Para isso, basta adicionar `.x` ou `.y` respectivamente.

Por fim, é possível alterar o fundo do gráfico ou do painel. Isso é feito através dos argumentos `plot.background` ou `panel.background`. Para isso, usamos a função `element_rect()` dentro do argumento

```{r background, eval=TRUE}
scatterGrid +
  theme(
    plot.background = element_rect(
      color ="darkgray",
      size = 2,
      fill = "lightpink"
    ),
    panel.background = element_rect(
      fill = "moccasin"
    )
  )
```
 
Existem também uma série de temas predefinidos que podem ser personalizados individualmente.

{{% notice tip %}}
Uma visão geral dos temas disponíveis está [aqui](https://ggplot2.tidyverse.org/reference/ggtheme.html).
{{% /notice %}}
