---
title: "Anotações"  # Título da página
weight: 202  # Peso individual
menuTitle: "Anotações" # Se o título for muito longo, use um título curto aqui
tags: ["ggplot", "anotação", "avançado"]  # Insira tags aqui; palavra curta que descreve o que acontece na página
---
```{r setup, include = FALSE}
knitr::opts_chunk$set(
  echo = TRUE,   # Code wird angezeigt
  eval = FALSE,  # Code wird nicht ausgeführt
  message = FALSE, # Messages werden nicht angezeigt
  warnings = FALSE # warnings werden nicht angezeigt
)

library("tidyverse")

pss <- readRDS("./data/pss.rds")

```

{{% buttonShare href=\"https\:\/\/gitlab.ub.uni-giessen.de\/methoden-politik\/einstieg-in-statistik\/issues\/new?issue[title]=\" icon=\"fas fa-bug\" %}} {{% /buttonShare %}} 

{{% buttonShare href=\"mailto\:\" icon=\"fas fa-paper-plane\" %}} {{% /buttonShare %}}

{{% buttonShare href=\"https\:\/\/t.me\/share\/url?url=\" icon=\"fab fa-telegram\" %}} {{% /buttonShare %}}

{{% buttonShare href=\"https\:\/\/api.whatsapp.com\/send?text=\" icon=\"fab fa-whatsapp\" %}} {{% /buttonShare %}}

{{% buttonShare href=\"https\:\/\/twitter.com\/share?url=\" icon=\"fab fa-x-twitter\" %}} {{% /buttonShare %}}

{{% buttonShare href=\"https\:\/\/www.facebook.com\/sharer\/sharer.php?u=\" icon=\"fab fa-facebook\" %}} {{% /buttonShare %}}

{{% button href=\"https\:\/\/bmc.link\/bpkleerw\" icon=\"fa-solid fa-beer-mug-empty\" %}} {{% /button %}}

Além de todas as brincadeiras, às vezes queremos destacar áreas específicas de um gráfico ou adicionar rótulos aos casos (com n pequeno), por exemplo.

Para isso, existem as funções `geom_text()` e `annotate()`, que podem ser usadas com `ggplot`. Vamos usar novamente o gráfico de dispersão do início, mas desta vez limitaremos o número para 15, para obter uma representação clara.

{{% notice warning %}}
`geom_jitter()` não pode ser usado, pois os rótulos de dados aparecem no ponto de dados e não no ponto de dados jitterizado!
{{% /notice %}}

``` {r base-scatter2, eval=TRUE}
scatter2 <- ggplot(
  pss[1:15,], 
  aes(
    stfeco, 
    stfdem
  )
) +  
  geom_point(col = "blue") +
  scale_x_continuous(
    breaks = seq(
      0, 
      10,
      1
    )
  ) +
  scale_y_continuous(
    breaks = seq(
      0, 
      10, 
      1
    )
  )

scatter2
``` 
Com a função `geom_text()`, é possível adicionar rótulos aos pontos de dados. Por exemplo, o número da linha ou a variável de ID. Vamos usar a última opção, pois o número da linha pode mudar com as ordenações e, portanto, não é único. Portanto, agora adicionamos um `label` com a função `aes` (`idno`).```

``` {r addtext, eval=TRUE}
scatter2 +
  geom_text(
    aes(label = idno)
  )
``` 
Dentro de `geom_text()`, agora podemos fazer mais ajustes. Alguns deles já conhecemos, dois outros importantes são `nudge_y` e `nudge_x`, que movem o início do texto no respectivo eixo.

``` {r addtext2, eval=TRUE}
scatter2 +
  geom_text(
    aes(label = idno),
    size = 2, 
    nudge_y = -.15
  )
``` 

Se ainda assim quisermos representar todos os pontos de dados e destacar apenas alguns pontos específicos, isso é muito fácil de fazer: queremos mostrar apenas os primeiros dez casos e, portanto, limitamos os dados em `geom_text()`. Isso também é possível usando `subset()` com várias condições.

``` {r addtext3, eval=TRUE}
ggplot(
  pss, 
  aes(
    stfeco, 
    stfdem
  )
) +  
  geom_point(
    alpha = .2, 
    col = "blue"
  ) +
  scale_x_continuous(
    breaks = seq(
      0, 
      10,
      1
    )
  ) +
  scale_y_continuous(
    breaks = seq(
      0, 
      10,
      1
    )
  ) +
  geom_text(
    aes(label = idno), 
    data = pss[1:10,]
  )
``` 

`annotate()` oferece possibilidades muito maiores. Com ela, não apenas podemos adicionar rótulos, mas também destacar áreas específicas dentro de um gráfico. Vamos usar novamente o gráfico com jitter e destacar uma área específica no gráfico:
``` {r annotated, eval=TRUE}
scatter2 +
  annotate(
    "rect", 
    xmin = 6.5, # this corresponds to the axis scale!
    xmax = 8.5,
    ymin = 7.5,
    ymax = 10.5,
    colour = "darkgreen",
    fill = "lightgreen"
  )
```

A desvantagem é imediatamente evidente! Como o `ggplot` é abordado por camadas, o layer `annotate()` deve vir antes do layer `geom_jitter()`. Ou podemos adicionar `alpha` para alterar a visibilidade:

``` {r annotated2, eval=TRUE}
scatter2 +
  annotate(
    "rect", 
    xmin = 6.5,  
    xmax = 8.5,
    ymin = 7.5,
    ymax = 10.5,
    colour = "darkgreen",
    fill = "lightgreen",
    alpha = .1
  )
```
Agora queremos adicionar uma legenda ao gráfico para que o leitor saiba qual área estamos marcando aqui:
``` {r annotated3, eval=TRUE}
scatter2 +
  annotate(
    "rect", 
    xmin = 6.5,  
    xmax = 8.5,
    ymin = 7.5,
    ymax = 10.5,
    colour = "darkgreen",
    fill = "lightgreen",
    alpha = .1
  ) +
  annotate(
    "text", 
    x = 4, 
    y = 9, 
    label = "highlighted area", # with \n you get a new line
    colour = "darkgreen"
  ) 
```

Como outra opção, `annotate()` oferece a possibilidade de criar linhas, para que possamos apontar nosso texto para o campo:
``` {r annotated4, eval=TRUE}
scatter2 +
  annotate(
    "rect", 
    xmin = 6.5, 
    xmax = 8.5,
    ymin = 7.5,
    ymax = 10.5,
    colour = "darkgreen",
    fill = "lightgreen",
    alpha = .1
  ) +
  annotate(
    "text", 
    x = 4, 
    y = 9, 
    label = "highlighted area", # with \n you get a new line
    color = "darkgreen"
  ) +
  annotate(
    "segment", 
    x = 4.6,
    xend = 6.5, 
    y = 9, 
    yend = 9,
    color = "darkgreen",
    arrow = arrow()
  )
```

No último passo, você aprenderá a representar *valores ausentes*!
