---
title: "ggboxplot()"  # Titel der Seite
weight: 132  # Individuelles Gewicht 
menuTitle: "ggboxplot()" # Falls Titel zulang ist, hier Kurztitel
tags: ["`ggboxplot()`", "ggplot"]  # Tags hiereinsetzen; Kurzwort, was auf der Seite passsiert
---
```{r setup, include = FALSE}
knitr::opts_chunk$set(
  echo = TRUE,   # Code wird angezeigt
  eval = FALSE,  # Code wird nicht ausgeführt
  message = FALSE, # Messages werden nicht angezeigt
  warnings = FALSE # warnings werden nicht angezeigt
)

library("tidyverse")
library("ggpubr")

cbp1 <- c(
  "#999999", 
  "#E69F00",
  "#56B4E9",
  "#009E73",
  "#F0E442", 
  "#0072B2",
  "#D55E00",
  "#CC79A7"
)
pss <- readRDS("./data/pss.rds")
```

{{% buttonGit href=\"https\:\/\/gitlab.ub.uni-giessen.de\/methoden-politik\/einstieg-in-r\/issues\/new?issue[title]=\" icon=\"fas fa-bug\" %}} {{% /buttonGit %}} 

{{% buttonGit href=\"mailto\:?subject=Schau\%20dir\%20das\%20mal\%20an\%3A\%20\" icon=\"fas fa-paper-plane\" %}} {{% /buttonGit %}}

{{% buttonGit href=\"https\:\/\/t.me\/share\/url?url=\" icon=\"fab fa-telegram\" %}} {{% /buttonGit %}}

{{% buttonGit href=\"https\:\/\/api.whatsapp.com\/send?text=\" icon=\"fab fa-whatsapp\" %}} {{% /buttonGit %}}

{{% buttonGit href=\"https\:\/\/twitter.com\/share?url=\" icon=\"fab fa-twitter\" %}} {{% /buttonGit %}}

{{% buttonGit href=\"https\:\/\/www.facebook.com\/sharer\/sharer.php?u=\" icon=\"fab fa-facebook\" %}} {{% /buttonGit %}}

Alternativ kannst du die Funktion `ggboxplot()` aus der **library** `ggpubr`: Installiere die **library** zuerst und aktiviere sie dann. Wir lassen uns nun die Arbeitszeit nach Geschlecht ausgeben.
```{r bp1, eval=TRUE}
ggbox <- ggboxplot(
  pss,
  x = "gndr",              
  y = "wkhtot",             
  color = "ivory4",
  fill = "gndr",
  palette = c(
    "lightblue", 
    "pink"
  ),
  ylab = "Total work hours (incl. overtime)",
  xlab = "Gender (1:male, 2:female)",
  na.rm = TRUE
) 

ggbox
```

Auch hier können wir einfach Feinsteuerungen vornehmen: Wir können zum Beispiel mit einer horizontalen Linie (`geom_hline()`) noch den Mittelwert für jede Gruppe einzeichnen. 
```{r bp2, eval=TRUE}
ggbox +
  geom_hline(
    aes(
      yintercept = mean(
        wkhtot[gndr == "male"], 
        na.rm = TRUE
      )
    ),
    lty = 2,
    lwd = 1,
    color = "lightblue") + 
  geom_hline(
    aes(
      yintercept = mean(
        wkhtot[gndr == "female"], 
        na.rm = TRUE
      )
    ),
    lty = 2,
    lwd = 1, 
    color = "pink"
  ) +
  theme(legend.position = "none")
```

Kopiere den Code in dein Skript und probiere verschiedene Zahlenwerte in den Argumenten `lwd` und `lty` aus.

{{% expand \"Wofür stehen die Argumente lwd und lty?\" %}}
`lwd` steht für *line width*. Damit gibst du die Dicke der Linie an. `lty` steht für *linetype*, womit du verschiedene Linientypen auswählen kannst. Eine Übersicht findest du [hier](http://www.cookbook-r.com/Graphs/Shapes_and_line_types/).
{{% /expand %}}

Als nächstes kannst du dir noch `rainclouds` als bessere Visualisierungsmöglichkeit anschauen! Das ist aber **freiwillig**!