---
title: "Rainclouds"  # Titel der Seite
weight: 133  # Individuelles Gewicht 
menuTitle: "Rainclouds" # Falls Titel zulang ist, hier Kurztitel
tags: ["rainclouds", "ggplot"]  # Tags hiereinsetzen; Kurzwort, was auf der Seite passsiert
---
```{r setup, include = FALSE}
knitr::opts_chunk$set(
  echo = TRUE,   # Code wird angezeigt
  eval = FALSE,  # Code wird nicht ausgeführt
  message = FALSE, # Messages werden nicht angezeigt
  warnings = FALSE # warnings werden nicht angezeigt
)

library("tidyverse")
library("ggdist")
library("gghalves")

pss <- readRDS("./data/pss.rds")

set.seed(2021)

data <- tibble(
  group = factor(
    c(
      rep(
        "Group 1",
        100
      ), 
      rep(
        "Group 2",
        250
      ), 
      rep(
        "Group 3",
        25
      )
    )
  ),
  value = c(
    seq(
      0,
      20,
      length.out = 100
    ),
    c(
      rep(
        0,
        5), 
      rnorm(
        30,
        2, 
        .1
      ),
      rnorm(
        90,
        5.4,
        .1
      ),
      rnorm(
        90, 
        14.6,
        .1
      ),
      rnorm(
        30,
        18, 
        .1
      ), 
      rep(
        20,
        5
      )
    ),
    rep(
      seq(
        0,
        20,
        length.out = 5
      ),
      5
    )
  )
) %>% 
  rowwise() %>%
  mutate(value = if_else(group == "Group 2", value + rnorm(1, 0, .4), value))
```

{{% buttonGit href=\"https\:\/\/gitlab.ub.uni-giessen.de\/methoden-politik\/einstieg-in-r\/issues\/new?issue[title]=\" icon=\"fas fa-bug\" %}} {{% /buttonGit %}} 

{{% button href=\"https\:\/\/twitter.com\/intent\/tweet\" icon=\"fab fa-twitter\" %}} {{% /button %}}

{{% buttonGit href=\"https\:\/\/www.facebook.com\/sharer\/sharer.php?u=\" icon=\"fab fa-facebook\" %}} {{% /buttonGit %}}

Sogenannte **Rainclouds** beinhalten nicht nur die Verteilungsinformationen aus einem Boxplot, sondern auch die Verteilung der Rohwerte. Denn verschiedene Verteilungen können zu einem gleichen Boxplot führen. Das folgende Beispiel ist aus einem Blogbeitrag con [Cédric Scherer](https://www.cedricscherer.com/2021/06/06/visualizing-distributions-with-raincloud-plots-and-how-to-create-them-with-ggplot2/), in dem (auf Englisch) sehr gut erklärt wird, warum Boxplots manchmal nicht so gut sind. 

{{% expand \"Code zum Erstellen des fiktiven Datensatze\" %}}
\`\`\`R
data <- tibble(
  group = factor(
    c(
      rep(
        "Group 1",
        100
      ), 
      rep(
        "Group 2",
        250
      ), 
      rep(
        "Group 3",
        25
      )
    )
  ),
  value = c(
    seq(
      0,
      20,
      length.out = 100
    ),
    c(
      rep(
        0,
        5), 
      rnorm(
        30,
        2, 
        .1
      ),
      rnorm(
        90,
        5.4,
        .1
      ),
      rnorm(
        90, 
        14.6,
        .1
      ),
      rnorm(
        30,
        18, 
        .1
      ), 
      rep(
        20,
        5
      )
    ),
    rep(
      seq(
        0,
        20,
        length.out = 5
      ),
      5
    )
  )
) %>% 
  rowwise() %>%
  mutate(value = if_else(group == "Group 2", value + rnorm(1, 0, .4), value))
\`\`\`
{{% /expand %}}

Wir haben einen fiktiven Datensatz, der folgendes Boxplot ergibt:
```{r bp1, eval=TRUE, echo=FALSE}
ggplot(
  data, 
  aes(
    x = group, 
    y = value
  )
) +
  geom_boxplot(fill = "grey92")
```
Es sieht also erstmal von den Kennzahlen des Boxplots so aus, dass die Daten ähnlich sind. Fügen wir jetzt mal die Fallzahlen hinzu:
```{r bp2, eval=TRUE, echo=FALSE}
# Funktion zur Angabe der Gruppengrüße
n_fun <- function(x){
  return(
    data.frame(
      y = median(x) - 1.25, 
      label = paste0(
        "n = ",
        length(x)
        )
      )
    )
}

ggplot(
  data, 
  aes(
    x = group, 
    y = value
  )
) +
  geom_boxplot(fill = "grey92") +
  ## use summary function to add text labels
  stat_summary(
    geom = "text",
    fun.data = n_fun,
    size = 5
  )
```

Obwohl dasselbe Boxplot entsteht, sind die Fallzahlen pro Gruppe sehr unterschiedlich. Jetzt fügen wir mal die Rohwerte (`geom_point()`) hinzu:

```{r bp4, eval=TRUE}
ggplot(
  data, 
  aes(
    x = group, 
    y = value
  )
) +
  geom_boxplot(fill = "grey92") +
  geom_point(
    size = 2,
    alpha = .3,
    position = position_jitter(
      seed = 1,
      width = .2
    )
  )
```
Beim ersten Anblick wird schon deutlich, dass die Verteilung zwischen den Gruppen gar nicht so ähnlich ist, wie es die Boxplots möglicherweise angedeutet haben. 

Um diese Informationen in einem **Raincloud**-Plot einzuschließen, werden sowohl die Rohdaten eingezeichnet als auch die Verteilung. Dazu musst du die **library** `ggdist` installieren und aktivieren:

```{r ggdist, eval=FALSE}
install.packages("ggdist")
library("ggdist")
```

Aus der **library** `ggdist` nutzt du die Funktion `stat_halfeye()` um die Verteilung auszugeben. Machen wir diesen ersten Schritt:
```{r raincloud, eval=TRUE}
ggplot(data, aes(x = group, y = value)) + 
  ## add half-violin from {ggdist} package
  stat_halfeye(
    ## custom bandwidth
    adjust = .5, 
    ## adjust height
    width = .6, 
    ## move geom to the right
    justification = -.2, 
    ## remove slab interval
    .width = 0, 
    point_colour = NA
  ) + 
  geom_boxplot(
    width = .12, 
    ## remove outliers
    outlier.color = NA ## `outlier.shape = NA` works as well
  )
```

Du siehst jetzt also neben dem Boxplot noch die Verteilung. Aber die Information der Rohdatenpunkte war ebenfalls sehr hilfreich um die Daten visuell zu verstehen. Dazu nutzt du die Funktion `stat_dots()` aus `ggdist`. 

```{r raincloud2, eval=TRUE}
ggplot(
  data, 
  aes(
    x = group, 
    y = value
    )
  ) + 
  stat_halfeye(
    adjust = .5, 
    width = .6, 
    justification = -.2, 
    .width = 0, 
    point_colour = NA
  ) + 
  geom_boxplot(
    width = .12, 
    outlier.color = NA 
  ) +
  ## Rohdatenpunkte hinzfügen
  stat_dots(
    # in welche Richtung die Punkt sich türmen sollen, probiere right einfach aus!
    side = "left", 
    # leichtes Einrücken von geom_boxplot()
    justification = 1.1, 
    # Größe der Punkte
    binwidth = .25
  )
```

Als letztes kann man noch den *white space* entfernen, indem du die x-Achse beschränkst:
```{r raincloud3, eval=TRUE}
ggplot(
  data, 
  aes(
    x = group, 
    y = value
    )
  ) + 
  stat_halfeye(
    adjust = .5, 
    width = .6, 
    justification = -.2, 
    .width = 0, 
    point_colour = NA
  ) + 
  geom_boxplot(
    width = .12, 
    outlier.color = NA 
  ) +
  ## Rohdatenpunkte hinzfügen
  stat_dots(
    # in welche Richtung die Punkt sich türmen sollen, probiere right einfach aus!
    side = "left", 
    # leichtes Einrücken von geom_boxplot()
    justification = 1.1, 
    # Größe der Punkte
    binwidth = .25
  ) + 
  # Entferne white space
  coord_cartesian(
  xlim = c(
      1.2,
      NA
    )
  )
```

Wenn du viele Datenpunkte hast und viele Gruppen, ist die Ansicht mit `stat_dots()` manchmal zu unübersichtlich. Alternativ eignet sich: `geom_halfpoint()`!

```{r raincloud4, eval=TRUE}
ggplot(
  data, 
  aes(
    x = group, 
    y = value
    )
  ) + 
  stat_halfeye(
    adjust = .5, 
    width = .6, 
    justification = -.2, 
    .width = 0, 
    point_colour = NA
  ) + 
  geom_boxplot(
    width = .12, 
    outlier.color = NA 
  ) +
  geom_half_point(
    # links ausgerichtet
    side = "l", 
    ## horizontale Linien anstatt Punkten
    shape = 95,
    # kein jittern
    range_scale = 0,
    size = 10, 
    alpha = .2
  ) + 
  # Entferne white space
  coord_cartesian(
  xlim = c(
      1.2,
      NA
    )
  )
```

Oder aber mit gejitterten Punkten:
```{r raincloud5, eval=TRUE}
ggplot(
  data, 
  aes(
    x = group, 
    y = value
    )
  ) + 
  stat_halfeye(
    adjust = .5, 
    width = .6, 
    justification = -.2, 
    .width = 0, 
    point_colour = NA
  ) + 
  geom_boxplot(
    width = .12, 
    outlier.color = NA 
  ) +
  geom_half_point(
    # Ausrichtung links
    side = "l", 
    # jittering
    range_scale = .4, 
    # Transparenz
    alpha = .3
  ) + 
  coord_cartesian(
  xlim = c(
      1.2,
      NA
    )
  )
```

Eine **Raincloud** gibt dir also eine deutlich bessere Übersicht als ein Boxplot!