---
title: "geom_boxplot()"  # Título da página
weight: 131  # Peso individual
menuTitle: "geom_boxplot()" # Se o título for muito longo, use um título curto aqui
tags: ["geom_boxplot", "ggplot"]  # Tags aqui; Abreviação do que acontece na página
---
```{r setup, include = FALSE}
knitr::opts_chunk$set(
  echo = TRUE,   # Code wird angezeigt
  eval = FALSE,  # Code wird nicht ausgeführt
  message = FALSE, # Messages werden nicht angezeigt
  warnings = FALSE # warnings werden nicht angezeigt
)

library("tidyverse")

cbp1 <- c(
  "#999999", 
  "#E69F00",
  "#56B4E9",
  "#009E73",
  "#F0E442", 
  "#0072B2",
  "#D55E00",
  "#CC79A7"
)

pss <- readRDS("./data/pss.rds")
```

{{% buttonShare href=\"https\:\/\/gitlab.com\/bpkleer\/einstieg-in-statistik\/issues\/new?issue[title]=\" icon=\"fas fa-bug\" %}} {{% /buttonShare %}} 

{{% buttonShare href=\"mailto\:\" icon=\"fas fa-paper-plane\" %}} {{% /buttonShare %}}

{{% buttonShare href=\"https\:\/\/t.me\/share\/url?url=\" icon=\"fab fa-telegram\" %}} {{% /buttonShare %}}

{{% buttonShare href=\"https\:\/\/api.whatsapp.com\/send?text=\" icon=\"fab fa-whatsapp\" %}} {{% /buttonShare %}}

{{% buttonShare href=\"https\:\/\/twitter.com\/share?url=\" icon=\"fab fa-x-twitter\" %}} {{% /buttonShare %}}

{{% buttonShare href=\"https\:\/\/www.facebook.com\/sharer\/sharer.php?u=\" icon=\"fab fa-facebook\" %}} {{% /buttonShare %}}

{{% button href=\"https\:\/\/bmc.link\/bpkleerw\" icon=\"fa-solid fa-beer-mug-empty\" %}} {{% /button %}}

Você conhece os boxplots da aula de Estatística. Nos boxplots, os quartis são indicados, bem como o mínimo e o máximo (ou outliers). Agora você aprenderá mais sobre as funções individuais, como representar um boxplot. Apresentamos duas funções: `geom_boxplot()` ou `ggboxplot()`. Usamos boxplots para representar uma variável métrica. Os boxplots de uma variável métrica também podem ser divididos por uma variável de grupo.

Além disso, na última página, apresentamos também **rainclouds**. Eles são semelhantes a um boxplot, mas fornecem informações adicionais sobre como os valores estão distribuídos.

## Boxplots com `geom_boxplot()`
Podemos facilmente criar os boxplots da idade. Para isso, usamos a função `geom_boxplot()`:
```{r boxplot, eval=TRUE}
boxplot <- ggplot(
  pss, 
  aes(agea)
) +
  geom_boxplot()

boxplot
```
A variável métrica Idade está agora representada no eixo x. A representação do eixo y pode ser um pouco confusa aqui, pois não é interpretada de forma significativa. No entanto, o `ggplot` precisa dela para a representação. Portanto, você pode simplesmente ajustá-la e girar o boxplot:
```{r boxplot2, eval=TRUE}
boxplot <- ggplot(
  pss, 
  aes(agea)
) +
  geom_boxplot() +
  coord_flip() +
  scale_y_continuous(breaks = NULL)

boxplot
```

A seguir, vamos exibir o boxplot da idade em relação ao distrito. Muitas vezes, queremos visualizar a distribuição de uma variável métrica em relação a uma variável categórica. Para fazer isso, basta adicionar a variável de grupo dentro da função `ggplot()` no argumento `aes`. **Lembre-se**: Invertemos os eixos, então a variável de grupo estará no eixo x (1º argumento em `aes`), mesmo que apareça no gráfico no eixo y!
```{r boxplot-district, eval=TRUE}
boxplotDistrict <- ggplot(
  pss, 
  aes(
    district, 
    agea, 
    fill = district
  )
) +
  geom_boxplot() 

boxplotDistrict
```

Assim como antes, podemos ajustar o gráfico facilmente:
```{r boxplot-adjustments, eval=TRUE}
boxplotDistrict +
  scale_fill_manual(
                    name = "Distrikt", 
                    values = cbp1
                    ) +
  scale_x_discrete(
                   limits = c(
                              "Distrikt 10", 
                              "Distrikt 7", 
                              "Distrikt 12", 
                              "Distrikt 5",
                              "Distrikt 1"
                              )
                   ) + 
  scale_y_continuous(
    breaks = seq(
      0, 
      100, 
      5
    )
  ) + 
  labs(
    x = "District", 
    y = "Age in years",
    title = "Boxplots of Age by District"
  ) +
  coord_flip()
```

Na próxima página, você aprenderá uma alternativa!
