---
title: "Nuvens de Chuva"  # Titel der Seite
weight: 133  # Individuelles Gewicht 
menuTitle: "Nuvens de Chuva" # Falls Titel zulang ist, hier Kurztitel
tags: ["nuvens de chuva", "ggplot"]  # Tags hiereinsetzen; Kurzwort, was auf der Seite passsiert
---
```{r setup, include = FALSE}
knitr::opts_chunk$set(
  echo = TRUE,   # Code wird angezeigt
  eval = FALSE,  # Code wird nicht ausgeführt
  message = FALSE, # Messages werden nicht angezeigt
  warnings = FALSE # warnings werden nicht angezeigt
)

library("tidyverse")
library("ggdist")
library("gghalves")

pss <- readRDS("./data/pss.rds")

set.seed(2021)

data <- tibble(
  group = factor(
    c(
      rep("Group 1", 100), 
      rep("Group 2", 250), 
      rep("Group 3", 25)
    )
  ),
  value = c(
    seq(0, 20, length.out = 100),
    c(
      rep(0, 5), 
      rnorm(30, 2, .1),
      rnorm(90, 5.4, .1),
      rnorm(90, 14.6, .1),
      rnorm(30, 18, .1), 
      rep(20, 5)
    ),
    rep(
      seq(0, 20, length.out = 5),
      5
    )
  )
) %>% 
  rowwise() %>%
  mutate(value = if_else(group == "Group 2", value + rnorm(1, 0, .4), value))
```

{{% buttonShare href=\"https\:\/\/gitlab.com\/bpkleer\/einstieg-in-statistik\/issues\/new?issue[title]=\" icon=\"fas fa-bug\" %}} {{% /buttonShare %}} 

{{% buttonShare href=\"mailto\:\" icon=\"fas fa-paper-plane\" %}} {{% /buttonShare %}}

{{% buttonShare href=\"https\:\/\/t.me\/share\/url?url=\" icon=\"fab fa-telegram\" %}} {{% /buttonShare %}}

{{% buttonShare href=\"https\:\/\/api.whatsapp.com\/send?text=\" icon=\"fab fa-whatsapp\" %}} {{% /buttonShare %}}

{{% buttonShare href=\"https\:\/\/twitter.com\/share?url=\" icon=\"fab fa-x-twitter\" %}} {{% /buttonShare %}}

{{% buttonShare href=\"https\:\/\/www.facebook.com\/sharer\/sharer.php?u=\" icon=\"fab fa-facebook\" %}} {{% /buttonShare %}}

{{% button href=\"https\:\/\/bmc.link\/bpkleerw\" icon=\"fa-solid fa-beer-mug-empty\" %}} {{% /button %}}

As chamadas **Nuvens de Chuva** não apenas incluem as informações de distribuição de um Boxplot, mas também a distribuição dos valores brutos. Pois diferentes distribuições podem levar a um mesmo Boxplot. O exemplo a seguir é de um post de blog de [Cédric Scherer](https://www.cedricscherer.com/2021/06/06/visualizing-distributions-with-raincloud-plots-and-how-to-create-them-with-ggplot2/), onde é explicado (em inglês) muito bem por que os Boxplots às vezes não são tão bons.

{{% expand \"Código para criar o conjunto de dados fictício\" %}}
\`\`\`R
data <- tibble(
  group = factor(
    c(
      rep("Grupo 1", 100), 
      rep("Grupo 2", 250), 
      rep("Grupo 3", 25)
    )
  ),
  value = c(
    seq(0, 20, length.out = 100),
    c(
      rep(0, 5), 
      rnorm(30, 2, .1),
      rnorm(90, 5.4, .1),
      rnorm(90, 14.6, .1),
      rnorm(30, 18, .1), 
      rep(20, 5)
    ),
    rep(
      seq(0, 20, length.out = 5),
      5
    )
  )
) %>% 
  rowwise() %>%
  mutate(value = if_else(group == "Grupo 2", value + rnorm(1, 0, .4), value))
\`\`\`
{{% /expand %}}

Temos um conjunto de dados fictício que resulta no seguinte Boxplot:
```{r bp1, eval=TRUE, echo=FALSE}
plot <- ggplot(
  data, 
  aes(
    x = group, 
    y = value
  )
) +
  geom_boxplot(fill = "grey92")

plot
```
Portanto, à primeira vista, os dados parecem ser semelhantes com base nas estatísticas do Boxplot. Vamos adicionar agora os números de casos:
```{r bp2, eval=TRUE, echo=FALSE}
# Funktion zur Angabe der Gruppengrüße
n_fun <- function(x){
  return(
    data.frame(
      y = median(x) - 1.25, 
      label = paste0(
        "n = ",
        length(x)
        )
      )
    )
}

ggplot(
  data, 
  aes(
    x = group, 
    y = value
  )
) +
  geom_boxplot(fill = "grey92") +
  ## use summary function to add text labels
  stat_summary(
    geom = "text",
    fun.data = n_fun,
    size = 5
  )
```

Embora o mesmo Boxplot seja gerado, o número de casos por grupo é muito diferente. Agora vamos adicionar os valores brutos (`geom_point()`):

```{r bp4, eval=TRUE}
ggplot(
  data, 
  aes(
    x = group, 
    y = value
  )
) +
  geom_boxplot(fill = "grey92") +
  geom_point(
    size = 2,
    alpha = .3,
    position = position_jitter(
      seed = 1,
      width = .2
    )
  )
```
À primeira vista, já é evidente que a distribuição entre os grupos não é tão semelhante como os Boxplots podem ter sugerido.

Para incluir essas informações em um **Raincloud**-Plot, os dados brutos e a distribuição são plotados. Para isso, você precisa instalar e carregar a **biblioteca** `ggdist`:

```{r ggdist, eval=FALSE}
install.packages("ggdist")
library("ggdist")
```

Da **biblioteca** `ggdist`, você utiliza a função `stat_halfeye()` para exibir a distribuição. Vamos dar esse primeiro passo:
```{r raincloud, eval=TRUE}
ggplot(data, aes(x = group, y = value)) + 
  ## add half-violin from {ggdist} package
  stat_halfeye(
    ## custom bandwidth
    adjust = .5, 
    ## adjust height
    width = .6, 
    ## move geom to the right
    justification = -.2, 
    ## remove slab interval
    .width = 0, 
    point_colour = NA
  ) + 
  geom_boxplot(
    width = .12, 
    ## remove outliers
    outlier.color = NA ## `outlier.shape = NA` works as well
  )
```

Agora você vê a distribuição ao lado do Boxplot. Mas a informação dos pontos de dados brutos também foi muito útil para entender visualmente os dados. Para isso, você utiliza a função `stat_dots()` de `ggdist`.

```{r raincloud2, eval=TRUE}
ggplot(
  data, 
  aes(
    x = group, 
    y = value
    )
  ) + 
  stat_halfeye(
    adjust = .5, 
    width = .6, 
    justification = -.2, 
    .width = 0, 
    point_colour = NA
  ) + 
  geom_boxplot(
    width = .12, 
    outlier.color = NA 
  ) +
  ## Rohdatenpunkte hinzfügen
  stat_dots(
    # in welche Richtung die Punkt sich türmen sollen, probiere right einfach aus!
    side = "left", 
    # leichtes Einrücken von geom_boxplot()
    justification = 1.1, 
    # Größe der Punkte
    binwidth = .25
  )
```

Por último, você pode remover o *white space* limitando o eixo x:
```{r raincloud3, eval=TRUE}
ggplot(
  data, 
  aes(
    x = group, 
    y = value
    )
  ) + 
  stat_halfeye(
    adjust = .5, 
    width = .6, 
    justification = -.2, 
    .width = 0, 
    point_colour = NA
  ) + 
  geom_boxplot(
    width = .12, 
    outlier.color = NA 
  ) +
  ## Rohdatenpunkte hinzfügen
  stat_dots(
    # in welche Richtung die Punkt sich türmen sollen, probiere right einfach aus!
    side = "left", 
    # leichtes Einrücken von geom_boxplot()
    justification = 1.1, 
    # Größe der Punkte
    binwidth = .25
  ) + 
  # Entferne white space
  coord_cartesian(
  xlim = c(
      1.2,
      NA
    )
  )
```

Quando você tem muitos pontos de dados e muitos grupos, a visualização com `stat_dots()` às vezes pode ser confusa. Alternativamente, você pode usar: `geom_halfpoint()`!

```{r raincloud4, eval=TRUE}
ggplot(
  data, 
  aes(
    x = group, 
    y = value
    )
  ) + 
  stat_halfeye(
    adjust = .5, 
    width = .6, 
    justification = -.2, 
    .width = 0, 
    point_colour = NA
  ) + 
  geom_boxplot(
    width = .12, 
    outlier.color = NA 
  ) +
  geom_half_point(
    # links ausgerichtet
    side = "l", 
    ## horizontale Linien anstatt Punkten
    shape = 95,
    # kein jittern
    range_scale = 0,
    size = 10, 
    alpha = .2
  ) + 
  # Entferne white space
  coord_cartesian(
  xlim = c(
      1.2,
      NA
    )
  )
```

Ou com pontos jitterizados:
```{r raincloud5, eval=TRUE}
ggplot(
  data, 
  aes(
    x = group, 
    y = value
    )
  ) + 
  stat_halfeye(
    adjust = .5, 
    width = .6, 
    justification = -.2, 
    .width = 0, 
    point_colour = NA
  ) + 
  geom_boxplot(
    width = .12, 
    outlier.color = NA 
  ) +
  geom_half_point(
    # Ausrichtung links
    side = "l", 
    # jittering
    range_scale = .4, 
    # Transparenz
    alpha = .3
  ) + 
  coord_cartesian(
  xlim = c(
      1.2,
      NA
    )
  )
```

Portanto, um **Raincloud** fornece uma visão muito melhor do que um Boxplot!
