---
title: "Hipótese 2: Distribuição Normal dos Resíduos"  # Título da página
weight: 303  # Peso Individual
menuTitle: "Distribuição Normal" # Se o título for muito longo, use um título curto aqui
tags: ["diagnóstico de regressão"]  # Insira tags aqui; Palavra curta que descreve o que acontece na página
---
```{r setup, include = FALSE}
knitr::opts_chunk$set(
  echo = TRUE,   # Code wird angezeigt
  eval = FALSE,  # Code wird nicht ausgeführt
  message = FALSE, # Messages werden nicht angezeigt
  warnings = FALSE # warnings werden nicht angezeigt
)

pss <- readRDS("./data/pss.rds")

olsModel2 <- lm(
  stfdem ~ 1 + stfeco + trstlgl,   
  data = pss
)      
```

{{% buttonShare href=\"https\:\/\/gitlab.com\/bpkleer\/einstieg-in-statistik\/issues\/new?issue[title]=\" icon=\"fas fa-bug\" %}} {{% /buttonShare %}} 

{{% buttonShare href=\"mailto\:\" icon=\"fas fa-paper-plane\" %}} {{% /buttonShare %}}

{{% buttonShare href=\"https\:\/\/t.me\/share\/url?url=\" icon=\"fab fa-telegram\" %}} {{% /buttonShare %}}

{{% buttonShare href=\"https\:\/\/api.whatsapp.com\/send?text=\" icon=\"fab fa-whatsapp\" %}} {{% /buttonShare %}}

{{% buttonShare href=\"https\:\/\/twitter.com\/share?url=\" icon=\"fab fa-x-twitter\" %}} {{% /buttonShare %}}

{{% buttonShare href=\"https\:\/\/www.facebook.com\/sharer\/sharer.php?u=\" icon=\"fab fa-facebook\" %}} {{% /buttonShare %}}

{{% button href=\"https\:\/\/bmc.link\/bpkleerw\" icon=\"fa-solid fa-beer-mug-empty\" %}} {{% /button %}}

Para verificar se os resíduos estão distribuídos normalmente com média $E=0$, chamamos o chamado *Gráfico Q-Q Normal*. Para isso, simplesmente alteramos o segundo argumento na função `plot()` para o valor `2`:

```{r assumption2, eval = TRUE}
plot(
  olsModel2,
  2
)

```

$\Rightarrow$ Os pontos devem seguir a diagonal ou estar próximos da linha. Portanto, também podemos considerar a hipótese como satisfeita de forma assintótica aqui.

Também podemos analisar a função de densidade dos resíduos:
```{r assumption2b, eval = TRUE}
plot(density(olsModel2$residuals))

curve(
  dnorm(
    x, 
    0, 
    summary(olsModel2)$sigma
  ), 
  add = TRUE,
  col = "green", 
  lwd = 2
)
```

$\Rightarrow$ A distribuição deve seguir a linha verde. Isso é um pouco impreciso aqui, pois temos dados pseudo-métricos!
