---
title: "Assunção 5: Multicolinearidade"  # Título da página
weight: 306  # Peso individual
menuTitle: "Multicolinearidade" # Se o título for muito longo, use um título curto aqui
tags: ["diagnóstico de regressão", "multicolinearidade"]  # Insira tags aqui; Abreviação do que acontece na página
---
```{r setup, include = FALSE}
knitr::opts_chunk$set(
  echo = TRUE,   # Code wird angezeigt
  eval = FALSE,  # Code wird nicht ausgeführt
  message = FALSE, # Messages werden nicht angezeigt
  warnings = FALSE # warnings werden nicht angezeigt
)

library("car")

pss <- readRDS("./data/pss.rds")

olsModel2 <- lm(
  stfdem ~ 1 + stfeco + trstlgl,   
  data = pss
)       
```

{{% buttonShare href=\"https\:\/\/gitlab.com\/bpkleer\/einstieg-in-statistik\/issues\/new?issue[title]=\" icon=\"fas fa-bug\" %}} {{% /buttonShare %}} 

{{% buttonShare href=\"mailto\:\" icon=\"fas fa-paper-plane\" %}} {{% /buttonShare %}}

{{% buttonShare href=\"https\:\/\/t.me\/share\/url?url=\" icon=\"fab fa-telegram\" %}} {{% /buttonShare %}}

{{% buttonShare href=\"https\:\/\/api.whatsapp.com\/send?text=\" icon=\"fab fa-whatsapp\" %}} {{% /buttonShare %}}

{{% buttonShare href=\"https\:\/\/twitter.com\/share?url=\" icon=\"fab fa-x-twitter\" %}} {{% /buttonShare %}}

{{% buttonShare href=\"https\:\/\/www.facebook.com\/sharer\/sharer.php?u=\" icon=\"fab fa-facebook\" %}} {{% /buttonShare %}}

{{% button href=\"https\:\/\/bmc.link\/bpkleerw\" icon=\"fa-solid fa-beer-mug-empty\" %}} {{% /button %}}

**Multicolinearidade** significa que existem dependências lineares entre as variáveis independentes. Isso é verificado pelo *fator de inflação da variância* (**VIF**). Se o valor do **VIF** for superior a $10$, então a **multicolinearidade** é alta e a estimativa está distorcida (outros recomendam um limite de $5$).

Fórmula do **VIF**:
$$VIF_i = \frac{1}{1-R^2_i}$$

Para calcular o **VIF**, chamamos a função `vif()` da **biblioteca** `car`. Para cada variável independente, você obterá o valor do **VIF**:
```{r car, eval=FALSE}
install.packages("car")
library("car")
```
```{r vif, eval=TRUE}
vif(olsModel2)
```

$\Rightarrow$ Aqui não obtemos valores que ultrapassam o limite recomendado. Então, tudo continua bem!
