---
title: "Annahme 1: Lineare Beziehung"  # Titel der Seite
weight: 302  # Individuelles Gewicht 
menuTitle: "lin. Beziehung" # Falls Titel zulang ist, hier Kurztitel
tags: ["regressionsdiagnostik"]  # Tags hiereinsetzen; Kurzwort, was auf der Seite passsiert
---
```{r setup, include = FALSE}
knitr::opts_chunk$set(
  echo = TRUE,   # Code wird angezeigt
  eval = FALSE,  # Code wird nicht ausgeführt
  message = FALSE, # Messages werden nicht angezeigt
  warnings = FALSE # warnings werden nicht angezeigt
)

pss <- readRDS("./data/pss.rds")

olsModel2 <- lm(
  stfdem ~ 1 + stfeco + trstlgl,   
  data = pss
)      
```

{{% buttonGit href=\"https\:\/\/gitlab.ub.uni-giessen.de\/methoden-politik\/einstieg-in-r\/issues\/new?issue[title]=\" icon=\"fas fa-bug\" %}} {{% /buttonGit %}} 

{{% buttonGit href=\"mailto\:?subject=Schau\%20dir\%20das\%20mal\%20an\%3A\%20\" icon=\"fas fa-paper-plane\" %}} {{% /buttonGit %}}

{{% buttonGit href=\"https\:\/\/t.me\/share\/url?url=\" icon=\"fab fa-telegram\" %}} {{% /buttonGit %}}

{{% buttonGit href=\"https\:\/\/api.whatsapp.com\/send?text=\" icon=\"fab fa-whatsapp\" %}} {{% /buttonGit %}}

{{% buttonGit href=\"https\:\/\/twitter.com\/share?url=\" icon=\"fab fa-twitter\" %}} {{% /buttonGit %}}

{{% buttonGit href=\"https\:\/\/www.facebook.com\/sharer\/sharer.php?u=\" icon=\"fab fa-facebook\" %}} {{% /buttonGit %}}

Um die Annahmen einer linearen Regression zu prüfen, kann man sich einen Plot von den geschätzten Werten (*fitted*) und den Residuen ausgeben lassen. In diesem Plot ist eine Linie eingezeichnet. Sofern diese Linie nahezu horizontal ist, kann die Annahme als erfüllt gewertet werden. 

Zur Plot-Erstellung nutzt die Funktion `plot()`, in der du im ersten Argument das zu testende Modell angibst und im zweiten Argument eine `1` (Wahl eines bestimmten Plots, hier `Residuals vs. Fitted`). 

```{r assumption1, eval = TRUE}
plot(
  olsModel2,
  1
)

```

$\Rightarrow$ der Plot sollte uns eine nahezu horizontale Linie anzeigen; dann ist die Annahme erfüllt und wir können eine lineare Beziehung annehmen.

