---
title: "Annahme 2: Normalverteilung Residuen"  # Titel der Seite
weight: 303  # Individuelles Gewicht 
menuTitle: "Normalverteilung" # Falls Titel zulang ist, hier Kurztitel
tags: ["regressionsdiagnostik"]  # Tags hiereinsetzen; Kurzwort, was auf der Seite passsiert
---
```{r setup, include = FALSE}
knitr::opts_chunk$set(
  echo = TRUE,   # Code wird angezeigt
  eval = FALSE,  # Code wird nicht ausgeführt
  message = FALSE, # Messages werden nicht angezeigt
  warnings = FALSE # warnings werden nicht angezeigt
)

pss <- readRDS("./data/pss.rds")

olsModel2 <- lm(
  stfdem ~ 1 + stfeco + trstlgl,   
  data = pss
)      
```

{{% buttonShare href=\"https\:\/\/gitlab.com\/bpkleer\/einstieg-in-statistik\/issues\/new?issue[title]=\" icon=\"fas fa-bug\" %}} {{% /buttonShare %}} 

{{% buttonShare href=\"mailto\:\" icon=\"fas fa-paper-plane\" %}} {{% /buttonShare %}}

{{% buttonShare href=\"https\:\/\/t.me\/share\/url?url=\" icon=\"fab fa-telegram\" %}} {{% /buttonShare %}}

{{% buttonShare href=\"https\:\/\/api.whatsapp.com\/send?text=\" icon=\"fab fa-whatsapp\" %}} {{% /buttonShare %}}

{{% buttonShare href=\"https\:\/\/twitter.com\/share?url=\" icon=\"fab fa-x-twitter\" %}} {{% /buttonShare %}}

{{% buttonShare href=\"https\:\/\/www.facebook.com\/sharer\/sharer.php?u=\" icon=\"fab fa-facebook\" %}} {{% /buttonShare %}}

{{% button href=\"https\:\/\/bmc.link\/bpkleerw\" icon=\"fa-solid fa-beer-mug-empty\" %}} {{% /button %}}

Um zu prüfen, ob die Residuen normalverteilt mit Erwartungswert $E=0$ sind, rufen wir den sogenannten *Normal-Q-Q*-Plot auf. Dazu ändern wir einfach das zweite Argument in der Funktion `plot()` einfach auf den Wert `2`:

```{r assumption2, eval = TRUE}
plot(
  olsModel2,
  2
)

```

$\Rightarrow$ Die Punkte sollten der Diagonalen folgen bzw. eng an der Linie liegen. Wir können also auch hier asymptotisch die Annahme als erfüllt ansehen. 

Wir können auch die Dichte-Funktion der Residuen analysieren: 
```{r assumption2b, eval = TRUE}
plot(density(olsModel2$residuals))

curve(
  dnorm(
    x, 
    0, 
    summary(olsModel2)$sigma
  ), 
  add = TRUE,
  col = "green", 
  lwd = 2
)
```

$\Rightarrow$ Verteilung sollte der grünen Linie folgen. Das ganze ist hier etwas ungenau, da wir pseudo-metrische Daten haben!
