---
title: "Annahme 5: Multikollinearität"  # Titel der Seite
weight: 306  # Individuelles Gewicht 
menuTitle: "Multikollinearität" # Falls Titel zulang ist, hier Kurztitel
tags: ["regressionsdiagnostik", "multikollinearität"]  # Tags hiereinsetzen; Kurzwort, was auf der Seite passsiert
---
```{r setup, include = FALSE}
knitr::opts_chunk$set(
  echo = TRUE,   # Code wird angezeigt
  eval = FALSE,  # Code wird nicht ausgeführt
  message = FALSE, # Messages werden nicht angezeigt
  warnings = FALSE # warnings werden nicht angezeigt
)

library("car")

pss <- readRDS("./data/pss.rds")

olsModel2 <- lm(
  stfdem ~ 1 + stfeco + trstlgl,   
  data = pss
)       
```

{{% buttonGit href=\"https\:\/\/gitlab.ub.uni-giessen.de\/methoden-politik\/einstieg-in-r\/issues\/new?issue[title]=\" icon=\"fas fa-bug\" %}} {{% /buttonGit %}} 

{{% buttonGit href=\"https\:\/\/twitter.com\/share?url=\" icon=\"fab fa-twitter\" %}} {{% /buttonGit %}}

{{% buttonGit href=\"https\:\/\/www.facebook.com\/sharer\/sharer.php?u=\" icon=\"fab fa-facebook\" %}} {{% /buttonGit %}}

**Multikollinearität** bedeutet, dass unter den unabhängigen Variablen lineare Abhängigkeiten vorliegen. Dies prüfst du über den *variance inflation factor* (**VIF**). Wenn der Wert des **VIF** über $10$ liegt, dann ist die **Multikollinearität** hoch und die Schätzung verzerrt (andere empfehlen Richtwert $5$).

Formel des **VIF**:
$$VIF_i = \frac{1}{1-R^2_i}$$

Um den **VIF** zu berechnen, rufen wir die Funktion `vif()` aus der **library** `car` auf. Für jede unabhängige Variable erhälst du den **VIF**-Wert:
```{r car, eval=FALSE}
install.packages("car")
library("car")
```
```{r vif, eval=TRUE}
vif(olsModel2)
```

$\Rightarrow$ Wir erhalten hier keine Werte, die über den empfohlenem Grenzwert liegen. Also weiterhin alles okay!
