---
title: "Assunção 3: Homoscedasticidade"  # Título da página
weight: 304  # Peso individual
menuTitle: "Homoscedasticidade" # Se o título for longo, use um título curto aqui
tags: ["diagnóstico de regressão", "homoscedasticidade"]  # Insira tags aqui; Abreviação do que acontece na página
---
```{r setup, include = FALSE}
knitr::opts_chunk$set(
  echo = TRUE,   # Code wird angezeigt
  eval = FALSE,  # Code wird nicht ausgeführt
  message = FALSE, # Messages werden nicht angezeigt
  warnings = FALSE # warnings werden nicht angezeigt
)

library("tidyverse")
library("lmtest")

pss <- readRDS("./data/pss.rds")

olsModel2 <- lm(
  stfdem ~ 1 + stfeco + trstlgl,   
  data = pss
)      
```

{{% buttonShare href=\"https\:\/\/gitlab.com\/bpkleer\/einstieg-in-statistik\/issues\/new?issue[title]=\" icon=\"fas fa-bug\" %}} {{% /buttonShare %}} 

{{% buttonShare href=\"mailto\:\" icon=\"fas fa-paper-plane\" %}} {{% /buttonShare %}}

{{% buttonShare href=\"https\:\/\/t.me\/share\/url?url=\" icon=\"fab fa-telegram\" %}} {{% /buttonShare %}}

{{% buttonShare href=\"https\:\/\/api.whatsapp.com\/send?text=\" icon=\"fab fa-whatsapp\" %}} {{% /buttonShare %}}

{{% buttonShare href=\"https\:\/\/twitter.com\/share?url=\" icon=\"fab fa-x-twitter\" %}} {{% /buttonShare %}}

{{% buttonShare href=\"https\:\/\/www.facebook.com\/sharer\/sharer.php?u=\" icon=\"fab fa-facebook\" %}} {{% /buttonShare %}}

{{% button href=\"https\:\/\/bmc.link\/bpkleerw\" icon=\"fa-solid fa-beer-mug-empty\" %}} {{% /button %}}

A terceira suposição é a **Homoscedasticidade**. **Homoscedasticidade** significa que a variância dos resíduos é aproximadamente a mesma e não varia.

Para diagnosticar se as variâncias dos resíduos apresentam variâncias iguais, alteramos o segundo argumento na função `plot()` para o valor `3`:
```{r assumption3, eval = TRUE}
plot(
  olsModel2, 
  3
)
```

$\Rightarrow$ os pontos devem estar uniformemente distribuídos em torno da linha horizontal. Com dados pseudo-métricos, isso é difícil de interpretar.

Com a **biblioteca** `ggplot`, a representação é melhor, pois podemos jitterizar os pontos de dados. Você aprenderá como aplicar o `ggplot` exatamente no Bloco de Aprendizagem 5!

```{r assumption3b, eval = TRUE}
ggplot(
  olsModel2, 
  aes(.fitted, 
      sqrt(abs(.stdresid))
  )
) + 
  geom_point(na.rm = TRUE) +
  geom_jitter(
    width = 0.35,
    height = 0.35
  ) +
  stat_smooth(
    method = "loess",
    na.rm = TRUE,
    se = FALSE
  ) + 
  xlab("Fitted Values") + 
  ylab(expression(sqrt("Standardized residuals"))) + 
  ggtitle("Scale-Location")
```

$\Rightarrow$ Os pontos devem estar uniformemente distribuídos em torno da linha horizontal.

Também podemos realizar um teste estatístico. Isso é útil quando a análise gráfica é difícil. Este teste é chamado de **Teste de Breusch-Pagan**.

- $H_0:$ Resíduos homocedásticos estão presentes.

Para isso, utilizamos a função `bptest()` da **biblioteca** `lmtest`:
```{r bp-test, eval = TRUE}
library("lmtest")

bptest(olsModel2)
```

O valor p nos indica que a hipótese nula não pode ser rejeitada. Portanto, podemos assumir que os resíduos são homocedásticos e considerar a suposição como cumprida!

## Ajuda com dados heterocedásticos
Quando os dados são heterocedásticos, podemos realizar estimativas *robustas*. Isso inclui procedimentos matemáticos que não são tão afetados por dados heterocedásticos. A interpretação dos valores permanece a mesma. Para isso, você deve usar a **biblioteca** `robustbase`:
```{r robustlm, eval=FALSE}
install.packages("robustbase")
library("robustbase")

# Just use function lmrob() as lm()
olsModel2rob <- lmrob(
  stfdem ~ 1 + stfeco + trstlgl,
  data = pss
)

summary(olsModel2rob)
```

O resultado será complementado com *robustness weights*, mas isso não é relevante para você no momento. A parte superior é interpretada da mesma forma que antes!
