---
title: "Pressuposição 1: Relação Linear"  # Título da página
weight: 302  # Peso Individual
menuTitle: "Rel. Linear" # Se o título for muito longo, use um título curto aqui
tags: ["diagnóstico de regressão"]  # Insira tags aqui; Palavra curta que descreve o que acontece na página
---
```{r setup, include = FALSE}
knitr::opts_chunk$set(
  echo = TRUE,   # Code wird angezeigt
  eval = FALSE,  # Code wird nicht ausgeführt
  message = FALSE, # Messages werden nicht angezeigt
  warnings = FALSE # warnings werden nicht angezeigt
)

pss <- readRDS("./data/pss.rds")

olsModel2 <- lm(
  stfdem ~ 1 + stfeco + trstlgl,   
  data = pss
)      
```

{{% buttonShare href=\"https\:\/\/gitlab.com\/bpkleer\/einstieg-in-statistik\/issues\/new?issue[title]=\" icon=\"fas fa-bug\" %}} {{% /buttonShare %}} 

{{% buttonShare href=\"mailto\:\" icon=\"fas fa-paper-plane\" %}} {{% /buttonShare %}}

{{% buttonShare href=\"https\:\/\/t.me\/share\/url?url=\" icon=\"fab fa-telegram\" %}} {{% /buttonShare %}}

{{% buttonShare href=\"https\:\/\/api.whatsapp.com\/send?text=\" icon=\"fab fa-whatsapp\" %}} {{% /buttonShare %}}

{{% buttonShare href=\"https\:\/\/twitter.com\/share?url=\" icon=\"fab fa-x-twitter\" %}} {{% /buttonShare %}}

{{% buttonShare href=\"https\:\/\/www.facebook.com\/sharer\/sharer.php?u=\" icon=\"fab fa-facebook\" %}} {{% /buttonShare %}}

{{% button href=\"https\:\/\/bmc.link\/bpkleerw\" icon=\"fa-solid fa-beer-mug-empty\" %}} {{% /button %}}

Para verificar as pressuposições de uma regressão linear, você pode plotar os valores estimados (*fitted*) e os resíduos. Neste gráfico, uma linha é desenhada. Se essa linha for quase horizontal, a pressuposição é considerada atendida.

Para criar o gráfico, utilize a função `plot()`, onde no primeiro argumento você especifica o modelo a ser testado e no segundo argumento um `1` (escolha de um gráfico específico, neste caso `Residuals vs. Fitted`).

```{r assumption1, eval = TRUE}
plot(
  olsModel2,
  1
)

```

$\Rightarrow$ o gráfico deve nos mostrar uma linha quase horizontal; então a pressuposição é atendida e podemos assumir uma relação linear.
