---
title: "Annahme 3: Homoskedastizität"  # Titel der Seite
weight: 304  # Individuelles Gewicht 
menuTitle: "Homoskedastizität" # Falls Titel zulang ist, hier Kurztitel
tags: ["regressionsdiagnostik", "homoskedastizitaet"]  # Tags hiereinsetzen; Kurzwort, was auf der Seite passsiert
---
```{r setup, include = FALSE}
knitr::opts_chunk$set(
  echo = TRUE,   # Code wird angezeigt
  eval = FALSE,  # Code wird nicht ausgeführt
  message = FALSE, # Messages werden nicht angezeigt
  warnings = FALSE # warnings werden nicht angezeigt
)

library("tidyverse")
library("lmtest")

pss <- readRDS("./data/pss.rds")

olsModel2 <- lm(
  stfdem ~ 1 + stfeco + trstlgl,   
  data = pss
)      
```

{{% buttonGit href=\"https\:\/\/gitlab.ub.uni-giessen.de\/methoden-politik\/einstieg-in-r\/issues\/new?issue[title]=\" icon=\"fas fa-bug\" %}} {{% /buttonGit %}} 

{{% buttonGit href=\"https\:\/\/twitter.com\/share?url=\" icon=\"fab fa-twitter\" %}} {{% /buttonGit %}}

{{% buttonGit href=\"https\:\/\/www.facebook.com\/sharer\/sharer.php?u=\" icon=\"fab fa-facebook\" %}} {{% /buttonGit %}}

Die dritte Annahme ist **Homoskedastizität**. **Homoskedastizität** bedeutete, dass die Varianz der Resdiuen annähernd gleich ist und nicht variiert. 

Um zu diagnostizieren, ob die Varianzen der Residuen gleiche Varianzen aufweisen, ändern wir das zweite Argument in der Funktion `plot()` auf den Wert `3`:
```{r assumption3, eval = TRUE}
plot(
  olsModel2, 
  3
)
```

$\Rightarrow$ die Punkte sollten gleichmäßig um die horzontale Linie gelegen sein. Mit pseudo-metrischen Daten ist das ganze nur schwer zu interpretieren.

Mit der **library** `ggplot` ist die Darstellung besser, da wir die Datenpunkt jittern lassen können. Wie du `ggplot` genau anwendest, lernst du im Lernblock 5!

```{r assumption3b, eval = TRUE}
ggplot(
  olsModel2, 
  aes(.fitted, 
      sqrt(abs(.stdresid))
  )
) + 
  geom_point(na.rm = TRUE) +
  geom_jitter(
    width = 0.35,
    height = 0.35
  ) +
  stat_smooth(
    method = "loess",
    na.rm = TRUE,
    se = FALSE
  ) + 
  xlab("Fitted Values") + 
  ylab(expression(sqrt("Standardized residuals"))) + 
  ggtitle("Scale-Location")
```

$\Rightarrow$ Punkte sollten gleichmäßig um die horizontale Linie streuen.

Wir können auch einen statistischen Test durchführen. Dies ist hilfreich, wenn die grafische Analyse schwerfällt. Dieser Test heißt **Breusch-Pagan-Test**. 

- $H_0:$ Es liegen homoskedastische Residuen vor.

Dazu nutzen wir die Funktion `bptest()` aus der **library** `lmtest`:
```{r bp-test, eval = TRUE}
library("lmtest")

bptest(olsModel2)
```

Der p-Wert zeigt uns an, dass die Nullhypothese nicht abgelehnt werden kann. Wir können daher homskedastische Residuen annehmen und die Annahme als erfüllt ansehen!

## Hilfe bei heteroskedastischen Daten
Wenn heteroskedastische Daten vorliegen, können wir eine sogenannte *robuste* Schätzungen durchführen. Dies inkludiert mathematische Verfahren, die nicht in dem Maße durch heteroskedastische Daten beeinflusst werden. Die Interpretation der Kennwerte bleibt genau gleich. Dazu verwendest du die **library** `robustbase`:
```{r robustlm, eval=FALSE}
install.packages("robustbase")
library("robustbase")

# Just use function lmrob() as lm()
olsModel2rob <- lmrob(
  stfdem ~ 1 + stfeco + trstlgl,
  data = pss
)

summary(olsModel2rob)
```

Das Ergebnis wird ergänzt um sogenannte *robustness weights*, die aber erstmal für dich nicht interessant sind. Der obere Teil wird wie zuvor interpretiert!