---
title: "ggcorrplot()"  # Titel der Seite
weight: 304  # Individuelles Gewicht 
menuTitle: "ggcorrplot()" # Falls Titel zulang ist, hier Kurztitel
tags: ["ggplot", "ggcorrplot", "korrelation", "advanced"]  # Tags hiereinsetzen; Kurzwort, was auf der Seite passsiert
---
```{r setup, include = FALSE}
knitr::opts_chunk$set(
  echo = TRUE,   # Code wird angezeigt
  eval = FALSE,  # Code wird nicht ausgeführt
  message = FALSE, # Messages werden nicht angezeigt
  warnings = FALSE # warnings werden nicht angezeigt
)

library("tidyverse")
library("GGally")
library("beyonce")

pss <- readRDS("./data/pss.rds")
```

{{% buttonShare href=\"https\:\/\/gitlab.ub.uni-giessen.de\/methoden-politik\/einstieg-in-statistik\/issues\/new?issue[title]=\" icon=\"fas fa-bug\" %}} {{% /buttonShare %}} 

{{% buttonShare href=\"mailto\:?subject=Schau\%20dir\%20das\%20mal\%20an\%3A\%20\" icon=\"fas fa-paper-plane\" %}} {{% /buttonShare %}}

{{% buttonShare href=\"https\:\/\/t.me\/share\/url?url=\" icon=\"fab fa-telegram\" %}} {{% /buttonShare %}}

{{% buttonShare href=\"https\:\/\/api.whatsapp.com\/send?text=\" icon=\"fab fa-whatsapp\" %}} {{% /buttonShare %}}

{{% buttonShare href=\"https\:\/\/twitter.com\/share?url=\" icon=\"fab fa-x-twitter\" %}} {{% /buttonShare %}}

{{% buttonShare href=\"https\:\/\/www.facebook.com\/sharer\/sharer.php?u=\" icon=\"fab fa-facebook\" %}} {{% /buttonShare %}}

{{% button href=\"https\:\/\/bmc.link\/bpkleerw\" icon=\"fa-solid fa-beer-mug-empty\" %}} {{% /button %}}

Auch als `ggplot` können Korrelationsplots erstellt werden. Dazu nutzt du wieder die **library** `GGally`.

```{r install-ggally, eval=FALSE}
library("GGally")
```

Hier verwendest du jetzt die Funktion `ggcorr()`: Nicht metrische Variablen werden automatisch ausgeschlossen.

```{r ggcorr, eval=TRUE}
ggcorr(pss)
```

Im zusätzlichen Argument `method` kannst du angeben, wie mit `NA's` umgegangen werden soll, und welche Art von Korrelation berechnet werden soll (`pearson`, `spearman`, `kendall`):

```{r ggcorr2, eval=TRUE}
ggcorr(
  pss,
  method = c(
    "pairwise",
    "pearson"
  )
)
```

Zusätzlich kannst du mit `label = TRUE` den Korrelationskoeffizienten auch anzeigen lassen:

```{r ggcorr3, eval=TRUE}
ggcorr(
  pss,
  method = c(
    "pairwise",
    "pearson"
  ),
  label = TRUE
)
```

Mit dem Argument `label_round` stellst du die Dezimalzeichen fest:
```{r ggcorr4, eval=TRUE}
ggcorr(
  pss,
  method = c(
    "pairwise",
    "pearson"
  ),
  label = TRUE,
  label_round = 2
)
```

Im Argument `geom` kannst du zwischen `tile`, `circle`, `text` oder `blank` auswählen. 
```{r ggcorr5, eval=TRUE}
ggcorr(
  pss,
  method = c(
    "pairwise",
    "pearson"
  ),
  label = TRUE,
  label_round = 2,
  geom = "circle"
)
```

Zuguterletzt kannst du im Argument `palette` noch drei Farben angeben ($-1$, $0$, $1$), die die Farbskala bilden sollen: Ich greife hier wieder auf `beyonce` zurück! **Wichtig:** Du gibst hier nicht die ganze Palette an, sondern eine Farbe aus der jeweiligen Palette, deshalb in `[..]`-Klammern noch eine zusätzliche Zahl!
```{r ggcorr6, eval=TRUE}
ggcorr(
  pss,
  method = c(
    "pairwise",
    "pearson"
  ),
  label = TRUE,
  label_round = 2,
  geom = "circle",
  low = beyonce_palette(72)[1],
  mid = "white", 
  high = beyonce_palette(72)[2]
)
```

Alternativ kannst du auch noch die `limits` ändern. Das kann hilfreich sein, wenn deine Korrelationswerte nicht sehr hoch sind und alle nur sehr schwach farbig sind. Mit `limits = FALSE` werden automatisch die Endpunkte gesetzt (entsprechend den Daten!).
```{r ggcorr7, eval=TRUE}
ggcorr(
  pss,
  method = c(
    "pairwise",
    "pearson"
  ),
  label = TRUE,
  label_round = 2,
  geom = "circle",
  low = beyonce_palette(72)[1],
  mid = "white", 
  high = beyonce_palette(72)[2],
  limits = FALSE
)
```

**Wichtig:** In `ggcorr()` können nicht signifikante Werte nicht ausgeblendet werden, da die Autorin dieser Funktionen (zu Recht) gegen eine Fokussierung auf das Signifikanzniveau ist. 

Mehr zum Funktionsumfang in `ggcorr()` findest du [hier](https://ggobi.github.io/ggally/reference/ggcorr.html?q=ggcorr).

Gehen wir nun weiter zu der Darstellung von Mittelwertvergleichen.