---
title: "ggcorrplot()"  # Título da página
weight: 304  # Peso individual
menuTitle: "ggcorrplot()" # Se o título for muito longo, use um título curto aqui
tags: ["ggplot", "ggcorrplot", "correlação", "avançado"]  # Insira tags aqui; Palavra curta que descreve o que acontece na página
---
```{r setup, include = FALSE}
knitr::opts_chunk$set(
  echo = TRUE,   # Code wird angezeigt
  eval = FALSE,  # Code wird nicht ausgeführt
  message = FALSE, # Messages werden nicht angezeigt
  warnings = FALSE # warnings werden nicht angezeigt
)

library("tidyverse")
library("GGally")
library("beyonce")

pss <- readRDS("./data/pss.rds")
```

{{% buttonShare href=\"https\:\/\/gitlab.ub.uni-giessen.de\/methoden-politik\/einstieg-in-statistik\/issues\/new?issue[title]=\" icon=\"fas fa-bug\" %}} {{% /buttonShare %}} 

{{% buttonShare href=\"mailto\:\" icon=\"fas fa-paper-plane\" %}} {{% /buttonShare %}}

{{% buttonShare href=\"https\:\/\/t.me\/share\/url?url=\" icon=\"fab fa-telegram\" %}} {{% /buttonShare %}}

{{% buttonShare href=\"https\:\/\/api.whatsapp.com\/send?text=\" icon=\"fab fa-whatsapp\" %}} {{% /buttonShare %}}

{{% buttonShare href=\"https\:\/\/twitter.com\/share?url=\" icon=\"fab fa-x-twitter\" %}} {{% /buttonShare %}}

{{% buttonShare href=\"https\:\/\/www.facebook.com\/sharer\/sharer.php?u=\" icon=\"fab fa-facebook\" %}} {{% /buttonShare %}}

{{% button href=\"https\:\/\/bmc.link\/bpkleerw\" icon=\"fa-solid fa-beer-mug-empty\" %}} {{% /button %}}

Também é possível criar plots de correlação usando `ggplot`. Para isso, você utilizará a **biblioteca** `GGally`.

```{r install-ggally, eval=FALSE}
library("GGally")
```

Agora você usará a função `ggcorr()`: Variáveis não métricas serão automaticamente excluídas.

```{r ggcorr, eval=TRUE}
ggcorr(pss)
```

No argumento adicional `method`, você pode especificar como lidar com `NA's` e qual tipo de correlação deve ser calculado (`pearson`, `spearman`, `kendall`):

```{r ggcorr2, eval=TRUE}
ggcorr(
  pss,
  method = c(
    "pairwise",
    "pearson"
  )
)
```

Além disso, você pode exibir os coeficientes de correlação com `label = TRUE`:

```{r ggcorr3, eval=TRUE}
ggcorr(
  pss,
  method = c(
    "pairwise",
    "pearson"
  ),
  label = TRUE
)
```

Com o argumento `label_round`, você define o número de casas decimais:
```{r ggcorr4, eval=TRUE}
ggcorr(
  pss,
  method = c(
    "pairwise",
    "pearson"
  ),
  label = TRUE,
  label_round = 2
)
```

No argumento `geom`, você pode escolher entre `tile`, `circle`, `text` ou `blank`. 
```{r ggcorr5, eval=TRUE}
ggcorr(
  pss,
  method = c(
    "pairwise",
    "pearson"
  ),
  label = TRUE,
  label_round = 2,
  geom = "circle"
)
```

Por último, você pode especificar três cores no argumento `palette` ($-1$, $0$, $1$) que formarão a escala de cores: Vou usar novamente o `beyonce` aqui! **Importante:** Você não está fornecendo toda a paleta aqui, mas sim uma cor de cada paleta, portanto, coloque um número adicional entre colchetes `[..]`!
```{r ggcorr6, eval=TRUE}
ggcorr(
  pss,
  method = c(
    "pairwise",
    "pearson"
  ),
  label = TRUE,
  label_round = 2,
  geom = "circle",
  low = beyonce_palette(72)[1],
  mid = "white", 
  high = beyonce_palette(72)[2]
)
```

Alternativamente, você também pode alterar os `limits`. Isso pode ser útil se seus valores de correlação não forem muito altos e todos estiverem muito fracamente coloridos. Com `limits = FALSE`, os pontos finais são definidos automaticamente (de acordo com os dados!).
```{r ggcorr7, eval=TRUE}
ggcorr(
  pss,
  method = c(
    "pairwise",
    "pearson"
  ),
  label = TRUE,
  label_round = 2,
  geom = "circle",
  low = beyonce_palette(72)[1],
  mid = "white", 
  high = beyonce_palette(72)[2],
  limits = FALSE
)
```

**Importante:** Em `ggcorr()`, valores não significativos não podem ser ocultados, pois a autora dessas funções (corretamente) é contra a focalização no nível de significância.

Para mais informações sobre as funcionalidades em `ggcorr()`, consulte [aqui](https://ggobi.github.io/ggally/reference/ggcorr.html?q=ggcorr).

Agora vamos avançar para a representação de comparações de médias.
