---
title: "Regressões"  # Título da página
weight: 306  # Peso individual
menuTitle: "Regressões" # Título curto, se o título for longo
tags: ["ggplot", "regressão", "avançado"]  # Tags; resumo do conteúdo da página
---
```{r setup, include = FALSE}
knitr::opts_chunk$set(
  echo = TRUE,   # Code wird angezeigt
  eval = FALSE,  # Code wird nicht ausgeführt
  message = FALSE, # Messages werden nicht angezeigt
  warnings = FALSE # warnings werden nicht angezeigt
)

library("tidyverse")
library("sjPlot")
library("beyonce")

pss <- readRDS("./data/pss.rds")
```

{{% buttonShare href=\"https\:\/\/gitlab.ub.uni-giessen.de\/methoden-politik\/einstieg-in-statistik\/issues\/new?issue[title]=\" icon=\"fas fa-bug\" %}} {{% /buttonShare %}} 

{{% buttonShare href=\"mailto\:\" icon=\"fas fa-paper-plane\" %}} {{% /buttonShare %}}

{{% buttonShare href=\"https\:\/\/t.me\/share\/url?url=\" icon=\"fab fa-telegram\" %}} {{% /buttonShare %}}

{{% buttonShare href=\"https\:\/\/api.whatsapp.com\/send?text=\" icon=\"fab fa-whatsapp\" %}} {{% /buttonShare %}}

{{% buttonShare href=\"https\:\/\/twitter.com\/share?url=\" icon=\"fab fa-x-twitter\" %}} {{% /buttonShare %}}

{{% buttonShare href=\"https\:\/\/www.facebook.com\/sharer\/sharer.php?u=\" icon=\"fab fa-facebook\" %}} {{% /buttonShare %}}

{{% button href=\"https\:\/\/bmc.link\/bpkleerw\" icon=\"fa-solid fa-beer-mug-empty\" %}} {{% /button %}}

No exemplo, o objetivo é visualizar graficamente a variável `stfdem` em todos os passos. Por fim, você deseja calcular um modelo de regressão em `stfdem`, incluindo os efeitos de `stfeco`, `district`, `gndr`, `trstlgl`, `trstprl` e `agea`.

Primeiro, você calcula o modelo antes de começar as representações gráficas:
```{r model, eval=TRUE}
model1 <- lm(
  stfdem ~ 1 + stfeco + district + gndr + trstlgl + trstprl + agea,
  pss
)

summary(model1)
```

No modelo, você identifica efeitos significativos de `stfeco`, `gndrmale` e `trstlgl`. Vamos representá-los a seguir. Mas antes, repita a representação dos coeficientes de regressão de todos os blocos de aprendizado 4 com `dwplot()`.

{{% expand \"Tente por si mesmo primeiro e depois veja aqui!\" %}}
\`\`\`R
dwplot(
  model1,
  # você pode alterar o intervalo de confiança aqui
  ci = 0.95, 
  # você pode alterar a aparência dos pontos (todas as opções de geom_point são possíveis)
  dot_args = list(
    size = 3.5,
    shape = 18
  ),
  whisker_args = list(
    size = 1.25, 
    lty = "solid"
  )
) +
  geom_vline(
    xintercept = 0,
    lty = "dashed",
    color = beyonce_palette(72)[5]

```r
  ) +
  scale_y_discrete(labels = rev(
    c(
      "Satisfação \n Economia", 
      "Distrito 5 \n(ref: Distrito 1)",
      "Distrito 7 \n(ref: Distrito 1)",
      "Distrito 10 \n(ref: Distrito 1)",
      "Distrito 12 \n(ref: Distrito 1)",
      "Masculino \n(ref: Feminino)",
      "Confiança no Sistema Legal",
      "Confiança no Parlamento", 
      "Confiança na Idade"
    )
  )
  ) + 
  scale_x_continuous(
    breaks = seq(
      -1, 
      1,
      0.2
    ),
    limits = c(-1, 1)
  ) +
  labs(title = "Modelos de Regressão Linear em stfdem",
       caption = "Dados: Pesquisa Social Panem."
  ) +
  scale_color_manual(values = beyonce_palette(72)[1]) +
  theme(
    panel.grid.minor = element_blank(),
    panel.grid.major = element_blank()
  )
```

Frequentemente, o objetivo não é apenas apresentar modelos de regressão em tabelas, mas também representar graficamente efeitos específicos, como os efeitos significativos. Aqui apresentamos uma maneira de fazer isso: manualmente através de suas próprias **previsões**.

Existem **bibliotecas** como `ggraphExtra`, mas elas têm limitações na plotagem. 

No entanto, uma vez que temos um modelo multivariado, não é mais tão simples. Devemos manter os outros efeitos constantes para representar corretamente o gráfico. Mas ainda é fácil de fazer, desde que se entenda o que significa **manter constante**.

Queremos plotar o efeito de `stfeco` em `stfdem`. Esse efeito deve ser interpretado juntamente com os outros efeitos. Para plotar o efeito, mantemos o(s) outro(s) efeito(s) constante(s). Para isso, usamos a **biblioteca** `sjPlot` e a função `plot_model()`. Você também precisa carregar o `ggplot`.

```r
install.packages("sjPlot")
library("sjPlot")
library("tidyverse")
```

Na função `plot_model()`, primeiro você chama o objeto do modelo de regressão (aqui `model1`), indica no segundo argumento que é um *gráfico marginal*, que inclui valores previstos (`type = pred`), e então especifica no argumento `terms` qual efeito deve ser plotado. A função automaticamente mantém todas as variáveis métricas no valor médio e as variáveis categóricas na categoria de referência. 
```

```{r marginal1, eval=TRUE}
plot_model(
  model1, 
  type = "pred",
  terms = "stfeco"
)
```

Portanto, na figura, você vê o efeito de `stfeco` em `stfdem`, mantendo constante (média) de `trstlgl`, `trstprl` e `agea` para pessoas do sexo feminino (nível de referência `gndr`) do Distrito 1 (nível de referência `district`).

Se você quiser adicionar o efeito para diferentes grupos da variável categórica, basta adicionar a variável adicional em `terms`:
```{r marginal2, eval=TRUE}
plot_model(
  model1, 
  type = "pred",
  terms = c(
    "stfeco",
    "gndr"
  )
)
```

Da mesma forma, você poderia adicionar facilmente a próxima variável categórica:
```{r marginal3, eval=TRUE}
plot_model(
  model1, 
  type = "pred",
  terms = c(
    "stfeco",
    "gndr",
    "district"
  )
)
```

Você também pode restringir a saída para determinados `levels` (valores de uma variável) ao colocar os `levels` entre colchetes `[..]` após os nomes das variáveis (mas dentro das `"..."`):
```{r marginal4, eval=TRUE}
# levels von district
levels(pss$district)

plot_model(
  model1, 
  type = "pred",
  terms = c(
    "stfeco",
    "gndr",
    "district[Distrikt 1, Distrikt 12]")
)
```

Modificações em um `ggplot` também funcionam aqui: Vamos alterar os eixos e as cores!
```{r marginal5, eval=TRUE}
plot_model(
  model1, 
  type = "pred",
  terms = c(
    "stfeco",
    "gndr",
    "district"
  )
) +
  scale_x_continuous(
    breaks = seq(
      0, 
      10, 
      1
    )
  ) +
  scale_y_continuous(
    breaks = seq(
      0, 
      10, 
      1
    )
  ) +
  scale_color_manual(values = beyonce_palette(72))
```

{{% tabs %}}
{{% tab name="Tarefa" %}}
Agora represente a relação entre `trstlgl` e `stfdem`. Para cada distrito, uma linha própria deve ser exibida e os gráficos devem ser separados por sexo. Experimente primeiro por conta própria antes de ver a solução.
{{% /tab %}}
{{% tab name="Código" %}}
```R
plot_model(
  model1, 
  type = "pred",
  terms = c(
    "trstlgl",
    "district",
    "gndr"
  )
) +
  scale_x_continuous(
    breaks = seq(
      0, 
      10, 
      1
    )
  ) +
  scale_y_continuous(
    breaks = seq(
      0, 
      10, 
      1
    )
  ) +
  scale_color_manual(values = beyonce_palette(18))
```
{{% /tab %}}
{{% /tabs %}}

Isso é tudo! Você praticou neste capítulo como representar gráficos para métodos individuais e agora domina os primeiros passos com `ggplot`!
