---
output:
  xaringan::moon_reader:
    lib_dir: libs
    css: ["../assets/xaringantheme-jlu.css"]  #Style sheet
    nature:
      beforeInit: "../assets/macros.js"  # individual macros
      seal: false  # no automatic title slide
      highlightStyle: github
      highlightLines: true
      highlightLanguage: ["r"]
      countIncrementalSlides: false  # incremental does not count as single slide 
      ratio: '16:9'  
      slideNumberFormat: |   # progress bar instead of slide numbers
        <div class="progress-bar-container">
          <div class="progress-bar" style="width: calc(%current% / %total% * 100%);">
          </div>
        </div>    
      navigation:
        scroll: false  #mouse scroll off (otherwise copying code is difficult)
---
```{r setup, include=FALSE}
library("knitr")  
library("rmarkdown")
library("tidyverse")
library("DT")  # Table illustration
library("icons")  # Social Media Links
library("RefManageR") # Zitation
library("xaringanBuilder") # Export
library("xaringanExtra") # some extras (panels, copyable code, etc.)

# Code Options
opts_chunk$set(fig.path = "assets/createdpics/", # path for calculated figures
               fig.align = "center",  # alignment of figure (also possible right, left, default)
               fig.show = "hold", # how to show figures: hold -> direct at the end of code chunk; animate: all plots in an animation
               out.width = "50%",
               echo = TRUE,     # Code is printed
               eval = FALSE,    # Code is NOT evaluated
               warning = FALSE, # warnings are NOT displayed
               message = FALSE, # messages are NOT displayed
               background = "#E7E7E7", # background color of code chunks
               comment = "", # no hashtags before output
               results = "markdown",
               rows.print = 15
)

# data table options
options(DT.options = list(pageLength = 5,
                          language = list(search = 'Filter:'),
                          autowidth = TRUE,
                          lengthChange = FALSE,
                          formatStyle = (fontSize = "40%"))
        )

# copyable code
htmltools::tagList(
  xaringanExtra::use_clipboard(
    button_text = "<i class=\"fa fa-clipboard\"></i>",
    success_text = "<i class=\"fa fa-check\" style=\"color: #90BE6D\"></i>",
    error_text = "<i class=\"fa fa-times-circle\" style=\"color: #F94144\"></i>"
  ),
  rmarkdown::html_dependency_font_awesome()
)

# Referenzen
BibOptions(
  check.entries = FALSE, 
  bib.style = "authoryear", 
  cite.style = "authoryear", 
  style = "markdown",
  hyperlink = FALSE, 
  dashed = FALSE
)

lit = ReadBib("./assets/lit.bib")

# Suche
xaringanExtra::use_search(
  show_icon = FALSE,
  auto_search = TRUE,
  position = "top-right"
  )

library("essurvey")
set_email("...")
ess9 <- import_rounds(9)
essIt <- ess %>% 
  filter(cntry == "IT") %>% 
  mutate(
    eduG = case_when(
      edlveit <= 2 ~ "low", 
      edlveit > 2 & edlveit <= 8 ~ "medium",
      edlveit > 8 & edlveit <= 20 ~ "high", 
      edlveit > 20 & edlveit <= 27 ~ "very high", 
      TRUE ~ NA_character_
    ),
    eduG = factor(eduG)
  )
```


class: section, mline, center, middle

# Geh in deine JLU-E-Mails und folge dem Link zum Survey und fülle ihn aus! (Falls noch nicht gemacht.)

---

class: title, center, middle

# Statistik<sup>+</sup>: Einstieg in R leicht gemacht!

## Anwendungsorientierte Statistikvermittlung 

### Philipp Kleer | Institut für Politikwissenschaft | FB 03 | Sommersemester 2022

<!--- Social Media Links, müssen angepasst werden -->
.social[
[`r icons::icon_style(fontawesome("envelope"), scale = 1.5)`](mailto:philipp.kleer@sowi.uni-giessen.de)     [`r icons::icon_style(fontawesome("orcid"), scale = 1.5)`](https://orcid.org/0000-0003-1935-387X)     [`r icons::icon_style(fontawesome("gitlab"), scale = 1.5)`](https://gitlab.ub.uni-giessen.de/bpkleer)     [`r icons::icon_style(fontawesome("university"), scale = 1.5)`](https://www.uni-giessen.de/faculties/f03/departments/dps/staff/researchers/kleer?set_language=en)     [`r icons::icon_style(fontawesome("researchgate"), scale = 1.5)`](https://www.researchgate.net/profile/Benedikt_Kleer)
] 

---


# Was haben wir bisher geschafft?

Du kannst jetzt schon Datensätze handhaben und in R laden. 

Du kannst bearbeitete Datensätze neu speichern.

Du kannst erste Recodierungsschritte vornehmen und Variablen ändern.

Du kannst **pipen** und dir auch damit deskriptive Statistiken ausgeben lassen. 

--

**Heute**: bivariate Analysen!

---

# Rückfragen & Wiederholung: Korrelation & Zusammenhangsmaße

---

# Alternativen zum Gerlernten: t-Test pipen
Die Funktionen aus der *library* `psych` können nicht Daten aus einer Pipe bearbeiten. Dazu haben Personen die *library* `rstatix` geschrieben, in der es einen Workaround gibt, um einen t-Test in der Pipe zu nutzen. Das Rekodieren einer neuen Variable mit den nur zwei gewählten Ausprägungen, macht es möglich die Formelschreibweise zu nutzen!

.scroll-box-20[
```{r eval=TRUE}
# install.packages("rstatix")
library("rstatix")

# neue Variable, die nur die zwei Gruppen beinhaltet
essIt <- essIt %>% 
  mutate(
    eduG2 = case_when(
      eduG == "medium" ~ "medium", 
      eduG == "high" ~ "high",
      TRUE ~ NA_character_
    )
  )

# levene-test
essIt %>% 
  levene_test(stfdem ~ eduG2)

mcTest <- essIt %>% 
  t_test(
    stfdem ~ eduG2,
    mu = 0,
    alternative = "two.sided",
    paired = FALSE,
    var.equal = FALSE
  )

mcTest
```
]
---

# Lesen des Tests

Der Output ist manchmal etwas kompliziert in R. Es gibt eine gute *library*, die den Output oftmals lesbarer macht: `parameters`!

.code70[
```{r eval=TRUE}
# install.packages("parameters")
library("parameters")

t.test(
  essIt$stfdem ~ essIt$eduG2,
  mu = 0,
  alternative = "two.sided",
  paired = FALSE, 
  var.equal = FALSE
) %>% 
  parameters()
```
]

--

$\rightarrow$ Ergebnisse aus `t.test()` können also gepiped werden! 
---

# Into the real world

Im letzten Camp haben wir angefangen mit dem Datensatz **European Social Survey** zu arbeiten und du hast dir einen abhängige Variable ausgesucht, die du im Laufe des Semesters untersuchen möchtest. 

Heute werden wir uns den Zusammenhang mit weiteren metrischen Variablen anschauen und Unterschiede auf der abhängigen Variable nach kategorialen Variablen anschauen. 

Suche dir daher aus dem Codebook mind. **5** metrische Variablen heraus, die im Zusammenhang mit deiner gewählten **abhängigen Variable** stehen könnten und suche dir zwei kategoriale Variablen heraus. 

**Zeit: 15 Minuten.**
---

# Start in die Analyse
.font70[
Wir gehen heute weiter in der Analyse deiner gewählten **abhängigen Variable**. Nutze einfach weiter das Skript vom letzten Mal bzw. speicher dir ein neues Skript im Projekt **course-materials**. Als Vorschritt zur Regressionsanalye schaut man sich oftmals zuerst Korrelationen an bzw. rechnet Gruppenvergleiche. Dies werden wir heute machen. Die Aufgaben für heute lauten daher wie folgt:

1. Lade den Datensatz aus der letzten Einheit in dein Environment. Das sollte der ESS mit nur italienischen Befragten sein. 

1. Du möchtest den Zusammenhang deiner **abhängigen Variable** mit möglichen Einflussfaktoren testen. Dazu suchst du dir aus dem **ESS** mindestens **5** *pseudo-*metrische Variablen.  

  a) Berechne die Korrelation zwischen diesen Variablen (Subset Italien).
  
  b) Erstelle ein `corrplot`. 
  
  c) Schreibe in einer Text-Datei oder als Kommentar die Auswertung des Tests!

1. Jetzt möchtest du noch den Einfluss zwischen zwei kategorialen Variablen und deiner **abhängigen Variable** testen. Dazu berechnest du Mittelwertvergleiche. 
  
  a) Wähle eine kategoriale Variable mit zwei Ausprägungen (oder beschränke die Auswahl auf zwei Ausprägungen) und führe den passenden Mittelwertvergleich aus. 
  
  b) Welchen Mittelwertvergleich führst du durch? Interpretiere das Ergebnis und schreibe einen Absatz dazu!
  
  c) Wähle nun eine kategoriale Variable mit mehr als zwei Ausprägungen aus und führe einen Mittelwertvergleich über alle Ausprägungen dieser Variable aus. 
  
  d) Welchen Mittelwertvergleich führst du hier durch? Interpretiere das Ergebnis und schreibe einen Absatz dazu!
  
1. Wenn du willst, kannst du deine schriftliche Ausführungen einfach als Textfile im Projekt **course-materials** speichern (`File -> New File -> Text File`). Sofern gewünscht, kannst du in gitlab ein Issue erstellen und ich bzw. die Tutor:innen schauen sich deine Ausführungen an und geben dir Feedback. 
]
---

# Lab tasks 3


Korrekte Pipeline bis **19. Juni 2022**.

Danach Zeit zum Vorbereiten des 4. Camps (**lineare Regression**). 

Nutzt die Issues und nutzt die Tutor:innen-Sprechstunde!

---

class: goodbye, center, middle

# Wir sehen uns in 4 Wochen!

.social[
[`r icons::icon_style(fontawesome("envelope"), scale = 1.5)`](mailto:philipp.kleer@sowi.uni-giessen.de)     [`r icons::icon_style(fontawesome("orcid"), scale = 1.5)`](https://orcid.org/0000-0003-1935-387X)     [`r icons::icon_style(fontawesome("gitlab"), scale = 1.5)`](https://gitlab.ub.uni-giessen.de/bpkleer)     [`r icons::icon_style(fontawesome("university"), scale = 1.5)`](https://www.uni-giessen.de/faculties/f03/departments/dps/staff/researchers/kleer?set_language=en)     [`r icons::icon_style(fontawesome("researchgate"), scale = 1.5)`](https://www.researchgate.net/profile/Benedikt_Kleer)
] 