---
title: "Wertetypen"
weight: 201
menuTitle: "Wertetypen"
tags: ["datentypen", "numeric", "integer", "character", "boolean"]
---

{{% buttonShare href=\"https\:\/\/gitlab.ub.uni-giessen.de\/methoden-politik\/einstieg-in-statistik\/issues\/new?issue[title]=\" icon=\"fas fa-bug\" %}} {{% /buttonShare %}} 

{{% buttonShare href=\"mailto\:?subject=Schau\%20dir\%20das\%20mal\%20an\%3A\%20\" icon=\"fas fa-paper-plane\" %}} {{% /buttonShare %}}

{{% buttonShare href=\"https\:\/\/t.me\/share\/url?url=\" icon=\"fab fa-telegram\" %}} {{% /buttonShare %}}

{{% buttonShare href=\"https\:\/\/api.whatsapp.com\/send?text=\" icon=\"fab fa-whatsapp\" %}} {{% /buttonShare %}}

{{% buttonShare href=\"https\:\/\/twitter.com\/share?url=\" icon=\"fab fa-x-twitter\" %}} {{% /buttonShare %}}

{{% buttonShare href=\"https\:\/\/www.facebook.com\/sharer\/sharer.php?u=\" icon=\"fab fa-facebook\" %}} {{% /buttonShare %}}

{{% button href=\"https\:\/\/bmc.link\/bpkleerw\" icon=\"fa-solid fa-beer-mug-empty\" %}} {{% /button %}}

Wir haben bereits kennengelernt, dass wir direkt Rechnungen in R ausführen können bzw. das Ergebnis direkt in ein Objekt speichern können. 

Wir können aber auch direkt Werte in Objekte speichern, dabei unterscheiden wir vier verschiedene Wertetypen:

1. numeric

1. integer

1. character

1. logical

# Numeric
Dieser Wertetyp umfasst alle möglichen Zahlenwerte. Streng genommen ist **integer** ein Untertyp dieses Zahlenwertes. Wir können also auch Kommawerte so in R speichern. Speichern wir eine einfache Kommazahl im neuen Objekt `mathNum` und rufen dieses anschließend auf. 

```{r numeric1, eval=TRUE}
mathNum <- 2.345

mathNum
```

Wichtig zur Handhabung im Lernmodul: Du kannst den Code direkt kopieren und so in dein eigenes Skript einfügen. In der rechten oberen Ecke findet sich in jedem Code-Schnippsel ein Kopiersymbol. Einfach darauf klicken und dann in dein Skript einfügen (`cmd` und `V` bzw. `Strg` und `V`).

{{% expand \"Was fällt dir auf bei der Eingabe der Kommazahl?\" %}}
Kommazahlen haben als Trennzeichen einen `.` (Punkt) und nicht ein `,` (Komma). Denn R basiert auf englischer Sprache und da ist das Dezimaltrennzeichen nunmal ein `.` (Punkt).
{{% /expand %}}

# Integer
Diesen Wertetyp kennen wir bereits, denn wir haben ihn im Objekt `math` genutzt. **Integer** sind ganzzahlige Werte, also im Beispiel von `math` der Wert `7`. 

# Character
Als nächstes gibt es noch den Wertetyp **character**. Dies sind Zeichenketten: Das kann sinnhaftes aus Buchstaben sein, aber auch Kombinationen von Buchstabend und Zahlen oder Zeichen. Speichern wir z.B. ein Objekt `hometown` mit dem Wohnort (in meinem Fall Berlin). 

```{r character1, eval=TRUE}
hometown <- "Berlin"

hometown
```

{{% expand \"Was fällt dir auf im Unterschied zum Speichern eines Zahlenwertes des Typs numeric oder integer?\" %}}
Wenn es sich um Text handelt, muss dieser in der Sprache in R in `"..."` (Anführungsstriche) gesetzt werden. Man kann sowohl die doppelten `"..."` als auch die einfachen `'...'` dafür nutzen. **Wichtig:** Bleibe konsistent! 
{{% /expand %}}

# logical
Dieser Wertetyp spielt für die Datenverarbeitung eine wichtige Rolle, da wir später Bedingungen nutzen werden, die jeweils den Wertetyp **logical** haben. Es gibt insgesamt zwei Ausprägungen beim Wertetyp **logical**: `TRUE` und `FALSE`. **Wichtig:** Diese Worte müssen groß geschrieben werden! Ansonsten erkennt R diese nicht als **logical**. Speichern wir zum Beispiel den Wert `TRUE` in einem Objekt names `truth`. 

```{r logical1, eval=TRUE}
truth <- TRUE

truth
```

Doch können wir auch mehr als einen Wert speichern?