---
title: "Dataframes"  # Titel der Seite
weight: 204  # Individuelles Gewicht 
menuTitle: "Dataframes" # Falls Titel zulang ist, hier Kurztitel
tags: ["datentypen" , "dataframes"]  # Tags hiereinsetzen; Kurzwort, was auf der Seite passsiert
---

```{r setup, include = FALSE}
knitr::opts_chunk$set(
  echo = TRUE,   # Code wird angezeigt
  eval = FALSE,  # Code wird nicht ausgeführt
  message = FALSE, # Messages werden nicht angezeigt
  warnings = FALSE # warnings werden nicht angezeigt
)

pss <- readRDS("../../static/files/pss.rds")
```

{{% buttonGit href=\"https\:\/\/gitlab.ub.uni-giessen.de\/methoden-politik\/einstieg-in-r\/issues\/new?issue[title]=\" icon=\"fas fa-bug\" %}} {{% /buttonGit %}} 

{{% buttonGit href=\"https\:\/\/twitter.com\/share?url=\" icon=\"fab fa-twitter\" %}} {{% /buttonGit %}}

{{% buttonGit href=\"https\:\/\/www.facebook.com\/sharer\/sharer.php?u=\" icon=\"fab fa-facebook\" %}} {{% /buttonGit %}}

Neben Vektoren und Faktoren und gibt es noch den für uns wichtigen Objekttyp **data frame**. Ein **data frame** ist einfach eine Verbindung mehrerer Vektoren (Variablen) derselben Länge in einer Matrix. Im konventionellen Format (*wide-Format*) sind in den Spalten die Variablen vorzufinden und in den Zeilen die Befragten

- Spalten: Vektoren, Faktoren (Variablen)

- Zeilen: Fälle (einzelne Beobachtungseinheiten, z.B. Befragte)

Machen wir das ganze am Beispiel des Datensatzes, den wir während des Kurses benutzen werden: **Panem Social Survey** (`pss`). Dies ist ein Trainingsdatensatz ausgerichtet am European Social Survey, der aber deutlich weniger Variablen/Fälle beinhaltet (hier nur 10 Fälle und 4 Variablen):
```{r df1, eval=TRUE, echo=FALSE}
knitr::kable(pss[1:10, c("idno", "district", "gndr", "agea")])
```

Hier im Beispiel haben wir im Datensatz vier Variablen: `idno`, `district`, `gndr` sowie `agea`. Diese sind selbsterklärend: `idno` ist die unique ID, `district` ist der Bezirk des Befragten, `gndr` das Geschlecht und `agea` das Alter. Oftmals sind Variablen nicht intuitiv herleitbar, so dass man ein Codebook konsultieren muss. Mit dem Handling von größeren Datensätzen werden wir uns im nächsten Lernblock beschäftigen. 

Auf geht's zur abschließenden Challenge!