---
title: "Tipos de Dados"
weight: 201
menuTitle: 'Tipos de Dados'
tags: ["tipos de dados", "numérico", "inteiro", "caractere", "lógico"]
---

{{% buttonShare href=\"https\:\/\/gitlab.com\/bpkleer\/einstieg-in-statistik\/issues\/new?issue[title]=\" icon=\"fas fa-bug\" %}} {{% /buttonShare %}} 

{{% buttonShare href=\"mailto\:\" icon=\"fas fa-paper-plane\" %}} {{% /buttonShare %}}

{{% buttonShare href=\"https\:\/\/t.me\/share\/url?url=\" icon=\"fab fa-telegram\" %}} {{% /buttonShare %}}

{{% buttonShare href=\"https\:\/\/api.whatsapp.com\/send?text=\" icon=\"fab fa-whatsapp\" %}} {{% /buttonShare %}}

{{% buttonShare href=\"https\:\/\/twitter.com\/share?url=\" icon=\"fab fa-x-twitter\" %}} {{% /buttonShare %}}

{{% buttonShare href=\"https\:\/\/www.facebook.com\/sharer\/sharer.php?u=\" icon=\"fab fa-facebook\" %}} {{% /buttonShare %}}

{{% button href=\"https\:\/\/bmc.link\/bpkleerw\" icon=\"fa-solid fa-beer-mug-empty\" %}} {{% /button %}}

Já aprendemos que podemos executar cálculos diretamente no R ou salvar o resultado diretamente em um objeto.

Mas também podemos armazenar valores diretamente em objetos, e distinguimos quatro tipos de dados:

1. numérico

1. inteiro

1. caractere

1. lógico

# Numérico
Este tipo de dado abrange todos os possíveis valores numéricos. Estritamente falando, **inteiro** é um subtipo desse valor numérico. Portanto, também podemos armazenar valores decimais no R. Vamos armazenar um número decimal simples no novo objeto `mathNum` e então chamá-lo.

```{r numeric1, eval=TRUE}
mathNum <- 2.345

mathNum
```

Importante para o uso no módulo de aprendizagem: Você pode copiar o código diretamente e colá-lo em seu próprio script. Em cada trecho de código, no canto superior direito, há um ícone de cópia. Basta clicar nele e depois colar em seu script (`cmd` e `V` ou `Ctrl` e `V`).

{{% expand \"O que você observa ao inserir o número decimal?\" %}}
Os números decimais têm um `.` (ponto) como separador, e não uma vírgula `,`. Isso ocorre porque o R é baseado na língua inglesa, onde o separador decimal é um `.` (ponto).
{{% /expand %}}


# Inteiro 

Este tipo de valor já conhecemos, pois o utilizamos no objeto `math`. **Inteiro** são valores inteiros, como no exemplo de `math`, o valor `7`.

# Caractere 

Em seguida, temos o tipo de valor **caractere**. Estes são cadeias de caracteres: podem ser significativos em letras, mas também combinações de letras e números ou caracteres. Por exemplo, podemos armazenar um objeto `hometown` com a cidade de origem (no meu caso, Berlim).

```{r character1, eval=TRUE}
hometown <- "Berlim"

hometown
```

{{% expand \"O que você percebe de diferente ao armazenar um valor textual do tipo numérico ou inteiro?\" %}}
Quando se trata de texto, ele deve ser colocado entre `"..."` (aspas) na linguagem R. Você pode usar tanto as aspas duplas `"..."` quanto as simples `'...'` para isso. **Importante:** Mantenha a consistência!
{{% /expand %}}

# lógico 

Este tipo de valor desempenha um papel importante no processamento de dados, pois mais tarde usaremos condições que terão o tipo de valor **lógico**. Existem dois valores possíveis para o tipo de valor **lógico**: `TRUE` e `FALSE`. **Importante:** Essas palavras devem ser escritas em maiúsculas! Caso contrário, o R não as reconhecerá como **lógicas**. Por exemplo, podemos armazenar o valor `TRUE` em um objeto chamado `truth`.

```{r logical1, eval=TRUE}
truth <- TRUE

truth
```

Mas será que podemos armazenar mais de um valor?
