---
title: "Dataframes"  # Título da página
weight: 204  # Peso individual
menuTitle: "Dataframes" # Se o título for muito longo, use um título curto aqui
tags: ["tipos-de-dados", "dataframes"]  # Insira tags aqui; abreviação do que acontece na página
---

```{r setup, include = FALSE}
knitr::opts_chunk$set(
  echo = TRUE,   # Code wird angezeigt
  eval = FALSE,  # Code wird nicht ausgeführt
  message = FALSE, # Messages werden nicht angezeigt
  warnings = FALSE # warnings werden nicht angezeigt
)

pss <- readRDS("../../static/files/pss.rds")
```

{{% buttonShare href=\"https\:\/\/gitlab.com\/bpkleer\/einstieg-in-statistik\/issues\/new?issue[title]=\" icon=\"fas fa-bug\" %}} {{% /buttonShare %}} 

{{% buttonShare href=\"mailto\:\" icon=\"fas fa-paper-plane\" %}} {{% /buttonShare %}}

{{% buttonShare href=\"https\:\/\/t.me\/share\/url?url=\" icon=\"fab fa-telegram\" %}} {{% /buttonShare %}}

{{% buttonShare href=\"https\:\/\/api.whatsapp.com\/send?text=\" icon=\"fab fa-whatsapp\" %}} {{% /buttonShare %}}

{{% buttonShare href=\"https\:\/\/twitter.com\/share?url=\" icon=\"fab fa-x-twitter\" %}} {{% /buttonShare %}}

{{% buttonShare href=\"https\:\/\/www.facebook.com\/sharer\/sharer.php?u=\" icon=\"fab fa-facebook\" %}} {{% /buttonShare %}}

{{% button href=\"https\:\/\/bmc.link\/bpkleerw\" icon=\"fa-solid fa-beer-mug-empty\" %}} {{% /button %}}

Além de vetores e fatores, há o tipo de objeto **data frame** que é importante para nós. Um **data frame** é simplesmente uma combinação de vários vetores (variáveis) do mesmo comprimento em uma matriz. No formato convencional (*formato largo*), as variáveis estão nas colunas e os respondentes nas linhas.

- Colunas: Vetores, fatores (variáveis)
- Linhas: Casos (unidades de observação individuais, por exemplo, entrevistados)

Vamos exemplificar com o conjunto de dados que usaremos durante o curso: **Panem Social Survey** (`pss`). Este é um conjunto de dados de treinamento baseado no European Social Survey, mas com muito menos variáveis/casos (apenas 10 casos e 4 variáveis):
```{r df1, eval=TRUE, echo=FALSE}
knitr::kable(pss[1:10, c("idno", "district", "gndr", "agea")])
```

Neste exemplo, temos quatro variáveis no conjunto de dados: `idno`, `district`, `gndr` e `agea`. Estes são autoexplicativos: `idno` é o ID único, `district` é o distrito do entrevistado, `gndr` é o gênero e `agea` é a idade. Muitas vezes, as variáveis não são intuitivas, então é necessário consultar um livro de códigos. Lidaremos com conjuntos de dados maiores no próximo bloco de aprendizado. 

{ /*examples*/ }

Vamos para o desafio final!
