---
title: "Início: Histograma"  # Título da página
weight: 121  # Peso individual
menuTitle: "Início" # Se o título for muito longo, use um título curto aqui
tags: ["histogramas", "ggplot"]  # Insira tags aqui; Abreviação do que acontece na página
---
```{r setup, include = FALSE}
knitr::opts_chunk$set(
  echo = TRUE,   # Code wird angezeigt
  eval = FALSE,  # Code wird nicht ausgeführt
  message = FALSE, # Messages werden nicht angezeigt
  warnings = FALSE # warnings werden nicht angezeigt
)

library("tidyverse")
pss <- readRDS("./data/pss.rds")
```

{{% buttonShare href=\"https\:\/\/gitlab.com\/bpkleer\/einstieg-in-statistik\/issues\/new?issue[title]=\" icon=\"fas fa-bug\" %}} {{% /buttonShare %}} 

{{% buttonShare href=\"mailto\:\" icon=\"fas fa-paper-plane\" %}} {{% /buttonShare %}}

{{% buttonShare href=\"https\:\/\/t.me\/share\/url?url=\" icon=\"fab fa-telegram\" %}} {{% /buttonShare %}}

{{% buttonShare href=\"https\:\/\/api.whatsapp.com\/send?text=\" icon=\"fab fa-whatsapp\" %}} {{% /buttonShare %}}

{{% buttonShare href=\"https\:\/\/twitter.com\/share?url=\" icon=\"fab fa-x-twitter\" %}} {{% /buttonShare %}}

{{% buttonShare href=\"https\:\/\/www.facebook.com\/sharer\/sharer.php?u=\" icon=\"fab fa-facebook\" %}} {{% /buttonShare %}}

{{% button href=\"https\:\/\/bmc.link\/bpkleerw\" icon=\"fa-solid fa-beer-mug-empty\" %}} {{% /button %}}

Para representar uma única variável contínua, usamos **Histogramas**. Isso nos permite interpretar a distribuição da variável. Para um **Histograma**, usamos a função `geom_hist()`.
```{r hist, eval=TRUE}
hist <- ggplot(
  pss, 
  aes(agea)
) + 
  geom_histogram()  

hist
```

Agora podemos personalizar o gráfico um pouco como antes. Comece com os títulos:
```{r hist-title, eval=TRUE}
hist <-  ggplot(
  pss, 
  aes(agea)
) + 
  geom_histogram(
    color = "lightgray", 
    fill = "gray"
  ) + 
  labs(
    x = "Age in years", 
    y = "Frequency", 
    title = "Histogram of Age (PSS)"
  )

hist
```

Muitas vezes queremos interpretar a distribuição. Portanto, vamos adicionar a visualização da densidade da distribuição. Para isso, adicionamos a função `geom_density()`. Além disso, você precisa alterar o eixo em `geom_histogram()` para `..density..`!
```{r hist-density, eval=TRUE}
histDens <- ggplot(
  pss, 
  aes(agea)
) + 
  geom_histogram(
    aes(y = ..density..), 
    color = "lightgray", 
    fill = "gray"
  ) + 
  geom_density(
    alpha = 0.2, 
    fill = "lightblue"
  ) +
  labs(
    x = "Age in years", 
    y = "Density", 
    title = "Histogram of Age (PSS)"
       )

histDens
```

Também podemos agrupar aqui!

