---
title: "Gruppieren"  # Titel der Seite
weight: 122  # Individuelles Gewicht 
menuTitle: "Gruppieren" # Falls Titel zulang ist, hier Kurztitel
tags: ["gruppieren", "ggplot"]  # Tags hiereinsetzen; Kurzwort, was auf der Seite passsiert
---
```{r setup, include = FALSE}
knitr::opts_chunk$set(
  echo = TRUE,   # Code wird angezeigt
  eval = FALSE,  # Code wird nicht ausgeführt
  message = FALSE, # Messages werden nicht angezeigt
  warnings = FALSE # warnings werden nicht angezeigt
)

library("tidyverse")
library("beyonce")
pss <- readRDS("./data/pss.rds")
```

{{% buttonShare href=\"https\:\/\/gitlab.ub.uni-giessen.de\/methoden-politik\/einstieg-in-statistik\/issues\/new?issue[title]=\" icon=\"fas fa-bug\" %}} {{% /buttonShare %}} 

{{% buttonShare href=\"mailto\:?subject=Schau\%20dir\%20das\%20mal\%20an\%3A\%20\" icon=\"fas fa-paper-plane\" %}} {{% /buttonShare %}}

{{% buttonShare href=\"https\:\/\/t.me\/share\/url?url=\" icon=\"fab fa-telegram\" %}} {{% /buttonShare %}}

{{% buttonShare href=\"https\:\/\/api.whatsapp.com\/send?text=\" icon=\"fab fa-whatsapp\" %}} {{% /buttonShare %}}

{{% buttonShare href=\"https\:\/\/twitter.com\/share?url=\" icon=\"fab fa-x-twitter\" %}} {{% /buttonShare %}}

{{% buttonShare href=\"https\:\/\/www.facebook.com\/sharer\/sharer.php?u=\" icon=\"fab fa-facebook\" %}} {{% /buttonShare %}}

{{% button href=\"https\:\/\/bmc.link\/bpkleerw\" icon=\"fa-solid fa-beer-mug-empty\" %}} {{% /button %}}

Ebenso können wir **Histogramme** einer Variable nach Gruppen trennen, wie wir es mit den Balkendiagrammen zuvor gemacht haben. Hierzu nutzen wir die Extra-Funktion `facet_grid()`, die den Plot teilt, sodass die Grafiken besser zu erkennen sind. In `facet_grid()` geben wir einfach nur in einer Formel an (`x ~ y`) nach welcher Variable auf der x-Achse bzw. y-Achse aufgeteilt werden soll. Wir wollen jetzt nur auf der y-Achse nach Geschlecht aufteilen. 
``` {r hist-group, eval=TRUE}
histGroup <- ggplot(
  pss,
  aes(
    agea, 
    fill = gndr
  )
) +
  geom_histogram(
    aes(y = ..density..),
    alpha = 0.2
  ) + 
  geom_density(alpha = 0.2) +
  facet_grid(
    .~ gndr
  ) + 
  scale_fill_manual(
    name = "Gender", 
    labels = c(
      "Female", 
      "Male"
    ),
    values = beyonce_palette(72)
  ) +
  labs(
    x = "Age in years", 
    y = "Density", 
    title = "Histogram of Age"
  )

histGroup
```

## Anpassungen
Nun verändern wir noch die Beschriftungen über den **Histogrammen** und entfernen die Legende (weil sonst doppelt!).
```{r hist-group2, eval=TRUE}
histGroup <- ggplot(
  pss,
  aes(
    agea, 
    fill = gndr
  )
) +
  geom_histogram(
    aes(y = ..density..),
    alpha = 0.2, 
    bins = 30, 
    position = "identity"
  ) + 
  geom_density(alpha = 0.2) +
  facet_grid(
    .~ gndr 
  ) + 
  scale_fill_manual(values = beyonce_palette(72)) +
  labs(
    x = "Age in years", 
    y = "Density", 
    title = "Histogram of Age"
  ) + 
  theme(legend.position = "none")

histGroup
```

Als Alternative kannst du auch ein Ridgeline-Plot erstellen. Mehr dazu auf der nächsten Seite!