---
title: "Start: Histogramm"  # Titel der Seite
weight: 121  # Individuelles Gewicht 
menuTitle: "Start" # Falls Titel zulang ist, hier Kurztitel
tags: ["histogramme", "ggplot"]  # Tags hiereinsetzen; Kurzwort, was auf der Seite passsiert
---
```{r setup, include = FALSE}
knitr::opts_chunk$set(
  echo = TRUE,   # Code wird angezeigt
  eval = FALSE,  # Code wird nicht ausgeführt
  message = FALSE, # Messages werden nicht angezeigt
  warnings = FALSE # warnings werden nicht angezeigt
)

library("tidyverse")
pss <- readRDS("./data/pss.rds")
```

{{% buttonShare href=\"https\:\/\/gitlab.com\/bpkleer\/einstieg-in-statistik\/issues\/new?issue[title]=\" icon=\"fas fa-bug\" %}} {{% /buttonShare %}} 

{{% buttonShare href=\"mailto\:?subject=Schau\%20dir\%20das\%20mal\%20an\%3A\%20\" icon=\"fas fa-paper-plane\" %}} {{% /buttonShare %}}

{{% buttonShare href=\"https\:\/\/t.me\/share\/url?url=\" icon=\"fab fa-telegram\" %}} {{% /buttonShare %}}

{{% buttonShare href=\"https\:\/\/api.whatsapp.com\/send?text=\" icon=\"fab fa-whatsapp\" %}} {{% /buttonShare %}}

{{% buttonShare href=\"https\:\/\/twitter.com\/share?url=\" icon=\"fab fa-x-twitter\" %}} {{% /buttonShare %}}

{{% buttonShare href=\"https\:\/\/www.facebook.com\/sharer\/sharer.php?u=\" icon=\"fab fa-facebook\" %}} {{% /buttonShare %}}

{{% button href=\"https\:\/\/bmc.link\/bpkleerw\" icon=\"fa-solid fa-beer-mug-empty\" %}} {{% /button %}}

Um eine einzelne kontinuierliche Variable darzustellen, nutzen wir **Histogramme**. Damit kann die Verteilung der Variable interpretiert werden. Für ein **Histogramm** nutzen wir die Funktion `geom_hist()`.
```{r hist, eval=TRUE}
hist <- ggplot(
  pss, 
  aes(agea)
) + 
  geom_histogram()  

hist
```

Nun können wir die Grafik etwas anpassen wie zuvor. Beginne mit den Titeln:
```{r hist-title, eval=TRUE}
hist <-  ggplot(
  pss, 
  aes(agea)
) + 
  geom_histogram(
    color = "lightgray", 
    fill = "gray"
  ) + 
  labs(
    x = "Age in years", 
    y = "Frequency", 
    title = "Histogram of Age (PSS)"
  )

hist
```

Oftmals möchten wir die Verteilung interpretieren. Deshalb zeigen wir uns die Verteilung der Dichte zusätzlich an. Dazu fügen wir die Funktion `geom_density()` hinzu. Zusätzlich musst du die Achse in `geom_histogram()` auf `..density..` ändern!
```{r hist-density, eval=TRUE}
histDens <- ggplot(
  pss, 
  aes(agea)
) + 
  geom_histogram(
    aes(y = ..density..), 
    color = "lightgray", 
    fill = "gray"
  ) + 
  geom_density(
    alpha = 0.2, 
    fill = "lightblue"
  ) +
  labs(
    x = "Age in years", 
    y = "Density", 
    title = "Histogram of Age (PSS)"
       )

histDens
```

Auch hier können wir gruppieren!